---
fontsize: 12pt
geometry: margin=1in
header-includes:
- \usepackage{booktabs}
- \usepackage{longtable}
- \usepackage{floatrow}
- \usepackage[T1]{fontenc}
- \usepackage[danish]{babel}
- \usepackage[utf8]{inputenc}
- \usepackage{graphicx}
- \floatsetup[table]{capposition=top}
- \usepackage{fancyhdr}
- \pagestyle{fancy}
- \fancyhf{}
- \usepackage[table]{}
- \usepackage{ragged2e}
- \usepackage{catchfile}
- \usepackage{array}
- \usepackage[export]{adjustbox}
- \usepackage{multirow}
- \linespread{1.15}
- \usepackage{tabularx}
- \usepackage{tcolorbox}
- \usepackage{lipsum}
output:
  pdf_document: default
  word_document: default
---



\renewcommand{\familydefault}{\sfdefault}
\sffamily

```{r define_input, echo=FALSE,cache=FALSE,message=FALSE,include=FALSE}

#Parameters
year<- @paramYear
cruise <- @paramCruise
trip <- @paramTrip
input_art_multiplot <- c(@paramMultiSpecies) #Art (multiplot)
#input_art <- c(@paramSpecies)  #Art (længdefordeling)
#hilsen <- c(@paramHilsen)  #hilsen
#species_individ <- c(@paramSpecLW)
```


```{r set_libraries,cache=FALSE,include=FALSE}

#Libraries
if (!require(sqldf)) {
  install.packages("sqldf", repos="http://ftp.ussg.iu.edu/CRAN/")
  library(sqldf)
}
if (!require(RODBC)) {
  install.packages("RODBC", repos="http://ftp.ussg.iu.edu/CRAN/")
  library(RODBC)
}
if (!require(plyr)) {
  install.packages("plyr", repos="http://ftp.ussg.iu.edu/CRAN/")
  library(plyr)
}
if (!require(xtable)) {
  install.packages("xtable", repos="http://ftp.ussg.iu.edu/CRAN/")
  library(xtable)
}
if (!require(ggmap)) {
  install.packages("ggmap", repos="http://ftp.ussg.iu.edu/CRAN/")
  library(ggmap)
}
if (!require(gplots)) {
  install.packages("gplots", repos="http://ftp.ussg.iu.edu/CRAN/")
  library(gplots)
}
if (!require(directlabels)) {
  install.packages("directlabels", repos="http://ftp.ussg.iu.edu/CRAN/")
  library(directlabels)
}
if (!require(reshape2)) {
  install.packages("reshape2", repos="http://ftp.ussg.iu.edu/CRAN/")
  library(reshape2)
}
if (!require(ggrepel)) {
  install.packages("ggrepel", repos="http://ftp.ussg.iu.edu/CRAN/")
  library(ggrepel)
}
  
 
  

```


```{r include=FALSE, cache=FALSE}

########## Collecting data from Fishline ###########

query1<-paste("SELECT Trip.year,Trip.contactPersonName,Trip.contactPersonId , Trip.trip, Trip.cruise, tripLeaderName, dateStart, dateEnd
              FROM Trip
              WHERE     (Trip.year = ",year," and Trip.trip = '",trip,"' and Trip.cruise='",cruise,"')"
             ,sep = "")
query1

query2<-paste("SELECT AnimalRaised.trip, AnimalRaised.year, AnimalRaised.speciesCode, AnimalRaised.landingCategory, 
              AnimalRaised.numberTotalPerLength, AnimalRaised.length, AnimalRaised.station
              FROM AnimalRaised
              WHERE     (AnimalRaised.year=",year," and AnimalRaised.trip = '",trip,"'and AnimalRaised.cruise='",cruise,"')"
              ,sep = "")
query2


query3<-paste("SELECT SpeciesListRaised.trip, SpeciesListRaised.year, SpeciesListRaised.speciesCode, SpeciesListRaised.landingCategory, SpeciesListRaised.numberTotal, SpeciesListRaised.weightTotal, SpeciesListRaised.station, SpeciesListRaised.numberSubSample AS speciesList_numberSubSample
   FROM         SpeciesListRaised INNER JOIN
                      Sample ON SpeciesListRaised.sampleId = Sample.sampleId
              WHERE     (SpeciesListRaised.year=",year," and SpeciesListRaised.trip = '",trip,"'and SpeciesListRaised.cruise='",cruise,"')"
              ,sep = "")
query3


query4<-paste("SELECT Sample.station, Sample.fishingtime, Sample.latPosStartDec AS lat, Sample.lonPosStartDec AS lon, Sample.catchRegistration, Sample.speciesRegistration,Sample.gearType,
  				  Sample.selectionDevice,Sample.meshSize, Sample.dfuArea, Sample.statisticalRectangle, Sample.quarterGearStart
              FROM Sample
              WHERE     (Sample.year=",year," and Sample.trip = '",trip,"' and Sample.cruise='",cruise,"')"
              ,sep = "")
query4


#Importing data
#data1: Metadata; observator, skipper, dato mm.
#data2: arter,  landingskategori, antaltotal, langder
#data3: arter, landingskategori, antaltotal, vagttotal
#data3: alle stationer pa turen
channel <- odbcConnect("FishLineDW")
data1 <- sqlQuery(channel, paste(query1),stringsAsFactors=FALSE)
data2 <- sqlQuery(channel, paste(query2),stringsAsFactors=FALSE)
data3 <- sqlQuery(channel, paste(query3),stringsAsFactors=FALSE)
data4 <- sqlQuery(channel, paste(query4),stringsAsFactors=FALSE)
close(channel)


query5<-paste("SELECT Person.name, Person.Address, Person.zipTown, Person.personId
              FROM Person
              WHERE     (Person.personId='",data1$contactPersonId,"')"
              ,sep = "")
query5
query6<-paste("SELECT L_Species.speciesCode, L_Species.dkName
              FROM L_Species"
              ,sep = "")
query6
query7<-paste("SELECT L_GearType.gearType, L_GearType.catchOperation
              FROM L_GearType"
              ,sep = "")
query7

#data5: Metadata; skipper, skipper adresses, skipper postnummer+by.
#data6: artskoder, dk_arter
channel <- odbcConnect("FishLine")
data5 <- sqlQuery(channel, paste(query5))
data6 <- sqlQuery(channel, paste(query6))
data7 <- sqlQuery(channel, paste(query7))
close(channel)



```



```{r adjust_letters, echo=FALSE,cache=FALSE}

#Function to adjust letters 

capwords <- function(s, strict = FALSE) {
    cap <- function(s) paste(toupper(substring(s, 1, 1)),
                  {s <- substring(s, 2); if(strict) tolower(s) else s},
                             sep = "", collapse = " " )
    sapply(strsplit(s, split = " "), cap, USE.NAMES = !is.null(names(s)))  }

#nice date formats
start_date <- gsub(" 0", "", paste("",format(as.Date(data1$dateStart), "%d. %B %Y")))
end_date <- gsub(" 0", "", paste("",format(as.Date(data1$dateEnd), "%d. %B %Y")))
if (start_date==end_date) {end_date <- ""} else {end_date <- paste("- ",end_date,sep="")}

#Skipper
skipper <- 'Fiskeskipper'
if(is.na(data1$contactPersonName)==F) { skipper <- capwords(toString(data1$contactPersonName), strict=TRUE) }
#Observatør
if(is.na(data1$tripLeaderName)==F) { obs <- capwords(toString(data1$tripLeaderName), strict=TRUE) ;
                           observator <- paste("Observatør: ", obs, sep="")
} else {observator=" "} 


test <- merge(data4,data7)
mesh <- ifelse(!is.na(data4$meshSize[1]),paste0(data4$meshSize[1]," mm"), "-")
selection <- ifelse(!is.na(data4$selectionDevice[1]),data4$selectionDevice[1], "-")
CatchType <- merge(data4,data7)
catchOperation <- ifelse(unique(CatchType$catchOperation) %in% c("A","G","C","E"),"træk","stationer")
catchOperation <- ifelse(unique(CatchType$catchOperation) %in% c("D"),"kast",catchOperation)

catchOperation2 <- ifelse(catchOperation=="stationer","station",catchOperation)
catchOperation3 <- paste(toupper(substr(catchOperation2, 1, 1)), substr(catchOperation2, 2, nchar(catchOperation2)), sep="")
if (catchOperation3=="Træk") {catchOperation3 <- "Nummer"}

```



<!-- define header -->
 
\lhead{\footnotesize Tur nummer: `r trip`, `r start_date`  `r end_date`}
\rhead{\footnotesize `r observator`}
\lfoot{\footnotesize Udskrevet: \today }



```{r, echo=FALSE, include=FALSE,cache=FALSE}

#------------Frontpage figure----------------------------

position <- data.frame(data4[,c(3:4,1)])
min_lat <- min(position$lat); max_lat <- max(position$lat)
min_lon <- min(position$lon); max_lon <- max(position$lon)


map <- get_map(c(min_lon-0.7,min_lat-0.6,max_lon+0.5,max_lat+0.4),source="google",maptype="terrain")

pdf("tripmap3.pdf")
p <- ggmap(map)+ geom_point(data=position, aes(x=lon,y=lat), color="red",size=4)+labs(x ='Grader østlig længde', y ='Grader nordlig bredde') + geom_text_repel(data = position,aes(label = station), segment.color = "#FF0000", segment.size = 0, box.padding = unit(0.15, "lines"))
p +theme_bw()+theme(axis.title.y=element_text(vjust=1.4), axis.title.x=element_text(vjust=-0.6))
dev.off()  

```




\thispagestyle{empty}

<!-- Fisker Adressefelt -->


`r if(!is.na(data5[1,1])==TRUE) {capwords(toString(data5[1,1]), strict=TRUE)}` \
`r if(!is.na(data5[1,2])==TRUE) {capwords(toString(data5[1,2]), strict=TRUE)}` \
`r if(!is.na(data5[1,3])==TRUE) {capwords(toString(data5[1,3]), strict=TRUE)}` \


\vfill


\begin{tcolorbox}[colback=white!5,colframe=blue!40!black,title=Information om turen]
\renewcommand{\arraystretch}{1.2}
\begin{tabularx}{\textwidth}{@{}lXr@{}}
\textbf{Dato og Tid} & `r start_date`  `r end_date` &\\ 
\textbf{Område} & `r data4$dfuArea[1]`&\\
\textbf{Antal `r catchOperation`} & `r nrow(data4)`&\\
\textbf{Redskab} & `r data4$gearType[1]` &\\
\textbf{Maskevidde} & `r mesh` &\\ 
\textbf{Selektionsredskab} & `r selection` & 
\end{tabularx}
\end{tcolorbox}

\pagebreak



<!-- definere forside -->

\begin{titlepage}

        
        \vspace{-1cm}

        \textbf{\Huge Fangstrapport}
        
        \vspace{0.5cm}
        \textbf{Tur nummer: `r trip`}
        
        \vspace{1.5cm}
        Foretaget den: `r start_date`  `r end_date`
        
        \vspace{0.2cm}
        `r observator`

\vspace{0.7cm}   

\begin{figure}[H]
        \centering
        \includegraphics[width=0.8\textwidth]{tripmap3.pdf}
\end{figure}

\vspace{-1cm}       
\vfill
              
        DTU Aqua\\
        Sektion for Monitering\\
        Charlottenlund Slot\\
        2920 Charlottenlund
        

\end{titlepage}


\pagebreak

\vspace{2cm}




\pagebreak


```{r echo=FALSE,cache=FALSE,include=FALSE}

#####Data for table 1 and plots of collected catch #####


#List of stations to ensure using only those where all landings have been evaluated
SL <- as.matrix(apply(as.matrix(data4[,c(1,5,6)]), 1, function(x) if (is.na(x[2])==FALSE & x[2] =="ALL" & x[3] =="ALL") { x[1] }))
station_list <- as.numeric(data.frame(SL)[data.frame(SL)[1]!='NULL'])

#Subsets of data for evaluated stations only
data3_summed_stat <- subset(data3, data3$station %in% station_list, drop=TRUE)
data3_summed_stat$numberTotal <- ifelse(data3_summed_stat$numberTotal==0,data3_summed_stat$speciesList_numberSubSample,data3_summed_stat$numberTotal)

#summere data3 mht landinskategori og art

data3_summed1 <- aggregate(data3_summed_stat[,5:6], by=list(data3_summed_stat$landingCategory,
                                                           data3_summed_stat$speciesCode), "sum")
data3_summed1 <- rename(data3_summed1, c("Group.1"="landingCategory","Group.2"="speciesCode",
                                         "numberTotal"="numberTotal","weightTotal"="weightTotal"))

expand1 <- expand.grid(speciesCode=levels(factor(data3_summed1$speciesCode)),landingCategory=c("DIS","KON"),
                       numberTotal=0,weightTotal=0)
expand2 <- rbind(data3_summed1,expand1)
data3_summed <- sqldf("select     landingCategory, speciesCode,sum(numberTotal) as numberTotal, 
                                  sum(weightTotal) as weightTotal
                       from       expand2
                       group by   landingCategory, speciesCode")
          
#Splitter data3 mht landingskategori og angiver navne
data3_split <- split(data3_summed, data3_summed$landingCategory)

#Rename til indeksering af landingskategorier i samlet matrix
data3_split$DIS <- rename(data3_split$DIS, c("numberTotal"="NumTotDIS","weightTotal"="WeightTotDIS"))
data3_split$KON <- rename(data3_split$KON, c("numberTotal"="NumTotKON","weightTotal"="WeightTotKON"))

#Alfabetisk datamatrix,hvor discard og konsum gengives i hver sin variabel
if (length(data3_split)==2) {
  data3_full <- merge(data3_split[[1]][,c(2:4)],data3_split[[2]][,c(2:4)],by="speciesCode", all=TRUE)
} else { data3_full <- data3_split[[1]][,c(2:4)] }

data3_full[is.na(data3_full)] <- 0
data6 <- data.frame(lapply(data6, as.character), stringsAsFactors=FALSE)
data3_art <- merge(data3_full,data6,by="speciesCode", all.x=TRUE)
data3_sort <- with(data3_art, data3_art[order(data3_art$dkName) ,])

#Subsetting af data i hovedarter (data3_summed_sub) og ovrige arter (data3_summed_otherspec)
data3_summed_sub <- subset(data3_sort , data3_sort$speciesCode %in% input_art_multiplot, drop=TRUE)
data3_summed_otherspec <- subset(data3_sort, !(data3_sort$speciesCode %in% input_art_multiplot), drop=TRUE)

```


```{r, echo=FALSE, include=FALSE}

######Forberede tabel 1: art, antal_landet, antal_genudsat, vagt_landet, vagt_genudsat, proc_antal, proc_vagt.

#sorting the two subsets and add row with sum of "Øvrige arter" 
finalData3 <- data.frame(data3_summed_sub[c("dkName","NumTotKON","NumTotDIS","WeightTotKON","WeightTotDIS")], stringsAsFactors=FALSE)
finalData3_OS <- data.frame(data3_summed_otherspec[c("dkName","NumTotKON","NumTotDIS","WeightTotKON","WeightTotDIS")], stringsAsFactors=FALSE)
lenFD <- nrow(finalData3)
finalData3[lenFD+1,1] <- "Øvrige arter"

finalData3[lenFD+1,4:5]  <- colSums(as.matrix(finalData3_OS[,4:5]), na.rm=TRUE)

#Row that sums each coloumn+empty row above it
Sum_rows <- data.frame(matrix(NA, nrow = 2, ncol = 5))
Sum_rows[2,1] <- "Alle arter"
Sum_rows[2,4:5] <- colSums(as.matrix(finalData3[,4:5]), na.rm=TRUE)
Sum_rows<- rename(Sum_rows, c("X1"="dkName","X2"="NumTotKON","X3"="NumTotDIS","X4"="WeightTotKON","X5"="WeightTotDIS"))

#Combine summed data with individual data, and add relative variables in col 6 (number) and 7 (weight)
finalData <- rbind(finalData3,Sum_rows) 
finalData[,6] <- as.numeric(finalData[,3])/(as.numeric(finalData[,2])+as.numeric(finalData[,3]))*100
finalData[,7] <- as.numeric(finalData[,5])/(as.numeric(finalData[,4])+as.numeric(finalData[,5]))*100

#Round all digits and set second last row=" "
for (i in 2:ncol(finalData)) { finalData[,i] <-round(as.numeric(finalData[,i]), digits=0) }
finalData[lenFD+2,] <- " "

finalData[,6:7][finalData[,6:7] == NaN] <- " "


```




```{r, echo=FALSE, include=FALSE}

##make tex-table 1

tbl <- xtable(finalData)
print(tbl,
    only.contents=TRUE,
    include.rownames=FALSE,
    include.colnames=FALSE,
    type="latex",
    file="tblout.tex",comments=FALSE)
    
```



<!-- Tabel1: samlet fangst -->

#Samlet fangst

\inputencoding{latin5}

\CatchFileDef{\tabmacro}{tblout}{}


\definecolor{lightgray}{gray}{0.9}
\setlength{\LTleft}{-20cm plus -1fill}
\setlength{\LTright}{\LTleft}
\setlength{\tabcolsep}{0.8em}
\def\arraystretch{1.3}
\begin{longtable}{l|r|r|r|r|r|r}
\centering
\textbf{Arter} & \multicolumn{2}{c|}{\textbf{Antal}}  & \multicolumn{2}{c|}{\textbf{V\ae gt i hele kg}}  & \multicolumn{2}{c}{\textbf{Procent genudsat}}\\
                      &  \multicolumn{1}{r}{Landet} &  \multicolumn{1}{r|}{Genudsat} &       
                         \multicolumn{1}{r}{Landet} &  \multicolumn{1}{r|}{Genudsat} &    
                          \multicolumn{1}{r}{Antal} &  \multicolumn{1}{r}{V\ae gt} \\
\hline
\endhead

\tabmacro

\end{longtable}



\inputencoding{utf8}



Tabellen udgøres af `r catchOperation` hvor både landinger og discard er opgjort for alle arter.
\newline
Ovenstående tal udgøres af `r length(station_list)` ud af `r nrow(data4)` `r catchOperation`.
