---
geometry: top=2cm, bottom=1.5cm, left=3cm, right=3cm
header-includes:
  \usepackage{tabularx}
  \usepackage[table, dvipsnames]{}
  \usepackage{tcolorbox}
  \usepackage{booktabs}
  \usepackage{longtable}
  \usepackage{array}
  \usepackage{multirow}
output: pdf_document
---

\renewcommand{\familydefault}{\sfdefault}
\sffamily

```{r readme, include = F}

# This report is set up with chucks that runs under FishLine and directly in R.
# The chuncks are activated by usinging eval = T/F. the specific chunks are:
#   define_input_ff
#   define_input_dev
#   getdata_ff
#   getdata_all_dev
#   getdata_dev
# 
# To run in FishLine, then set eval = T for define_input_ff and getdata_ff. 
# The rest should be set to eval = F
# 
# To run local in R studio do the opposit and remenber to set the paths

```



```{r set_libraries, include=FALSE}

#Libraries
if (!require(pacman)) {
  install.packages("pacman", repos="http://ftp.ussg.iu.edu/CRAN/")
  library(pacman)
}
p_load(sqldf,RODBC,plyr,data.table,tidyr,dplyr,knitr,xtable,Hmisc,sf,lubridate)

detach("package:Hmisc", unload=TRUE)
```


```{r define_input_ff, echo=FALSE, eval = F}

output_dir <- ""

musOmrString_dir <- ""
musOmrString <- "Alle_muslingeområder_2019_region_erase2.shp"

#Parameters
year<- c(@paramYear) ; cruise <- c(@paramCruise);  species <- @paramSpecies

```

```{r define_input_dev, echo=FALSE, eval = T}

version_name <- "v18"
output_dir <- "Q:/mynd/kibi/fiskeline/FishLineRapporter_refs_outputs/Biomasseberegninger/output/"

musOmrString_dir <- "Q:/mynd/kibi/fiskeline/FishLineRapporter/Biomasseberegninger/referencer/"
musOmrString <- "Alle_muslingeområder_2019_region_erase2.shp"
#species <- params$species

#Parameters

year <- c(1999)
cruise <- c("BV LF BMS maj")
species <- "BMS"
# year <- 2021; cruise <- "BV LB BMS okt"; species <- "BMS"
# year <- 2020; cruise <- "BV LF BMS april"; species <- "BMS"
# year <- 2011; cruise <- "BV LF OES mar"; species <- "OES"
# year <- 2017; cruise <- "BV VH BMS mar sug"; species <- "BMS"
# year <- 2017; cruise <- "BV VH HMS okt sug +R"; species <- "HMS"
# year <- 2018; cruise <- "BV LF HMS april"; species <- "HMS"
# year <- 2018; cruise <- "BV VH BMS OST april"; species <- "BMS"
# year <- 2017; cruise <- "BV HF BMS sept"; species <- "BMS"
# year <- 2018; cruise <- "BV VH HMS apr ekstra"; species <- "HMS"

```

```{r functions, include = F}

makeTable <- function(data){
  
  options(xtable.comment = FALSE)
  print(
    xtable(x = data, 
           align = c(
      rep("l", ncol(data)), rep("l", 1)
    ), digits = 4),
    include.rownames = F,
    sanitize.text.function = function(x) {x},
    sanitize.colnames.function = function(x) {
      x <- gsub("_", "\\_", x, fixed = TRUE)
      x <- paste0("\\textbf{", x, "}")
      return(x)
},
    booktabs = T,
    tabular.environment = "longtable"
  )

}

makeTable_db_m <- function(data){
  
  bold <- function(x) {paste('{\\textbf{',x,'}}', sep ='')}
    
  options(xtable.comment = FALSE)
  print(
    xtable(x = data, align = c(
      rep("l", 4), rep("p{5cm}", 1), rep("p{2cm}", 1), rep("l", 1)
    )),
    include.rownames = F,
    #sanitize.colnames.function = identity,
    sanitize.colnames.function = bold,
    size="\\fontsize{7pt}{7pt}\\selectfont",
    booktabs = T, 
    tabular.environment = "longtable"
  )

}

```

```{r getdata_ff, echo=FALSE, message=FALSE, warning=FALSE, eval = F}

channel <- odbcConnect("FishLineDW")
data <- sqlQuery(channel, paste("SELECT Sample.sampleId, Sample.year, Sample.cruise, Sample.trip, Sample.station, Sample.stationName, Sample.haulType, Sample.latPosStartText, Sample.lonPosStartText, Sample.latPosEndText, Sample.lonPosEndText, Sample.latPosStartDec,
                  Sample.lonPosStartDec, Sample.latPosEndDec, Sample.lonPosEndDec, Sample.fishingtime, Sample.distancePositions, Sample.courseTrack, Sample.distanceBottom, Sample.haulSpeedBot * 0.514 AS haulSpeedBotMS, Sample.gearQuality,
                  SpeciesList.speciesCode, SpeciesList.dfuBase_Category, SpeciesList.weightStep0, SpeciesList.weightStep1, SpeciesList.weightStep2, SpeciesList.weightStep3, SpeciesList.raisingFactor, Animal.representative, Animal.individNum,
                  Animal.length, Animal.number, Animal.weight, Animal.sizeSortingDFU, SpeciesList.speciesListId, Animal.animalId, Sample.gearType, SpeciesList.number AS number_sp
FROM     Animal RIGHT OUTER JOIN
                  SpeciesList ON Animal.speciesListId = SpeciesList.speciesListId RIGHT OUTER JOIN
                  Sample ON SpeciesList.sampleId = Sample.sampleId
                                 WHERE     Sample.year in ('", paste(year, collapse = "','"), "') AND
                                           Sample.cruise in ('", paste(cruise, collapse = "','"), "')
                                           ", sep = ""))

db_message <- sqlQuery(channel,
                       paste0("SELECT * FROM ErrorLog
                               WHERE SUBSTRING(origin, 1, 4) in ('", paste(year, collapse = "','"), "')
                               ", sep = ""))

close(channel)

ref_sample <- distinct(read.csv(paste0(musOmrString_dir, "ref_table_BEFISKM2_function.csv"), sep = ";"), gearType, gearVal, STATTYPE, REDSKDIM, 
                       BEFISKM2_function)

ref_species <- rename(distinct(read.csv(paste0(musOmrString_dir, "ref_table_KORR_function.csv")), stationType, speciesCode, 
                        KORR_function), STATTYPE = stationType)
```


```{r getdata_all_dev, echo=FALSE, message=FALSE, warning=FALSE, eval = T}


channel <- odbcConnect("FishLineDW")
data <- sqlQuery(channel, paste("SELECT Sample.sampleId, Sample.year, Sample.cruise, Sample.trip, Sample.station, Sample.stationName, Sample.haulType, Sample.latPosStartText, Sample.lonPosStartText, Sample.latPosEndText, Sample.lonPosEndText, Sample.latPosStartDec,
                  Sample.lonPosStartDec, Sample.latPosEndDec, Sample.lonPosEndDec, Sample.fishingtime, Sample.distancePositions, Sample.courseTrack, Sample.distanceBottom, Sample.haulSpeedBot * 0.514 AS haulSpeedBotMS, Sample.gearQuality,
                  SpeciesList.speciesCode, SpeciesList.dfuBase_Category, SpeciesList.weightStep0, SpeciesList.weightStep1, SpeciesList.weightStep2, SpeciesList.weightStep3, SpeciesList.raisingFactor, Animal.representative, Animal.individNum,
                  Animal.length, Animal.number, Animal.weight, Animal.sizeSortingDFU, SpeciesList.speciesListId, Animal.animalId, Sample.gearType, SpeciesList.number AS number_sp
FROM     Animal RIGHT OUTER JOIN
                  SpeciesList ON Animal.speciesListId = SpeciesList.speciesListId RIGHT OUTER JOIN
                  Sample ON SpeciesList.sampleId = Sample.sampleId
WHERE  (Sample.cruise LIKE 'BV LF%')", sep = ""), stringsAsFactors = FALSE)

db_message <- sqlQuery(channel,
                       sprintf("SELECT TOP (0) * FROM ErrorLog"),
                       stringsAsFactors = F)

close(channel)

ref_sample <- distinct(read.csv(paste0(musOmrString_dir, "ref_table_BEFISKM2_function.csv"), sep = ";"), gearType, gearVal, STATTYPE, REDSKDIM, 
                       BEFISKM2_function)

ref_species <- rename(distinct(read.csv(paste0(musOmrString_dir, "ref_table_KORR_function_20240624.csv"), sep = ";"), stationType, speciesCode, 
                        KORR_function, yearStart, yearEnd), STATTYPE = stationType) #

ref_species$yearEnd[is.na(ref_species$yearEnd)] <- lubridate::year(lubridate::today())

```

```{r getdata_dev, echo=FALSE, message=FALSE, warning=FALSE, eval = F}


channel <- odbcConnect("FishLineDW")
data <- sqlQuery(channel, paste("SELECT Sample.sampleId, Sample.year, Sample.cruise, Sample.trip, Sample.station, Sample.stationName, Sample.haulType, Sample.latPosStartText, Sample.lonPosStartText, Sample.latPosEndText, Sample.lonPosEndText, Sample.latPosStartDec,
                  Sample.lonPosStartDec, Sample.latPosEndDec, Sample.lonPosEndDec, Sample.fishingtime, Sample.distancePositions, Sample.courseTrack, Sample.distanceBottom, Sample.haulSpeedBot * 0.514 AS haulSpeedBotMS, Sample.gearQuality,
                  SpeciesList.speciesCode, SpeciesList.dfuBase_Category, SpeciesList.weightStep0, SpeciesList.weightStep1, SpeciesList.weightStep2, SpeciesList.weightStep3, SpeciesList.raisingFactor, Animal.representative, Animal.individNum,
                  Animal.length, Animal.number, Animal.weight, Animal.sizeSortingDFU, SpeciesList.speciesListId, Animal.animalId, Sample.gearType, SpeciesList.number AS number_sp
FROM     Animal RIGHT OUTER JOIN
                  SpeciesList ON Animal.speciesListId = SpeciesList.speciesListId RIGHT OUTER JOIN
                  Sample ON SpeciesList.sampleId = Sample.sampleId
                                 WHERE     Sample.year in ('", paste(year, collapse = "','"), "') AND
                                           Sample.cruise in ('", paste(cruise, collapse = "','"), "')", sep = ""), 
                                           stringsAsFactors=FALSE)

db_message <- sqlQuery(channel,
                       paste0("SELECT * FROM ErrorLog
                               WHERE SUBSTRING(origin, 1, 4) in ('", paste(year, collapse = "','"), "')"), 
                                           stringsAsFactors=FALSE)

close(channel)

db_message <- subset(db_message, cruise %in% cruise)

ref_sample <- distinct(read.csv(paste0(musOmrString_dir, "ref_table_BEFISKM2_function.csv"), sep = ";"), gearType, gearVal, STATTYPE, REDSKDIM, 
                       BEFISKM2_function)

ref_species <- rename(distinct(read.csv(paste0(musOmrString_dir, "ref_table_KORR_function.csv")), stationType, speciesCode, 
                        KORR_function), STATTYPE = stationType)

```


# Data - Biomasseberegninger
\begin{tcolorbox}[colback=white!5,colframe=blue!40!black,title=Information om udtrækket]
\renewcommand{\arraystretch}{1.2}
\begin{tabularx}{20cm}{@{}lXr@{}}
\textbf{År} & `r year` & \\
\textbf{Togt} & `r cruise` & \\
\textbf{Art} & `r species` & \\
\textbf{Redskabstype} & `r unique(data$gearType)` &
\end{tabularx}
\end{tcolorbox}

```{r intro_ff, eval = F, include = F}

# Move this out of the chuck, when running i FishLine

\begin{tcolorbox}[colback=white!5,colframe=blue!40!black,title=Information om udtrækket]
\renewcommand{\arraystretch}{1.2}
\begin{tabularx}{20cm}{@{}lXr@{}}
\textbf{År} & `r year` & \\
\textbf{Togt} & `r cruise` & \\
\textbf{Art} & `r species` & \\
\textbf{Redskabstype} & `r unique(data$gearType)` &
\end{tabularx}
\end{tcolorbox}

```

# NULL stationer
Træk uden arter. 

```{r NULL stations, results='asis', echo=FALSE, message=FALSE, warning=FALSE, fig.pos='H'}

null <- data[is.na(data$speciesCode),] 

data_null <- subset(data, sampleId %in% null$sampleId)

data_null_1 <- filter(summarise(group_by(data_null, sampleId), no_species = length(unique(speciesCode))), no_species == 1)

data_null_2 <- subset(data_null, sampleId %in% data_null_1$sampleId)

dat_tab <- arrange(distinct(data_null_2, year, cruise, trip, station, gearQuality),
                   year, cruise, trip, station)

makeTable(dat_tab)

```

# Træk validitet (gearQuality)
Rapporten medtager kun valide (V) træk - alle andre træk slettes efter dette step. Nedestående tabel viser antal træk (noSamples) per kombination i udtrækket. Efterfølgende tabel viser detaljerede oplysninger om de ikke valide træk.

```{r gearQuality, results='asis', echo=FALSE, message=FALSE, warning=FALSE, fig.pos='H'}
dat_tab <- summarise(group_by(data, gearQuality), noSamples = length(unique(sampleId)))
makeTable(dat_tab)

dat_tab <- arrange(distinct(filter(data, gearQuality != "V" | is.na(gearQuality)), year, cruise, trip, station, gearQuality),
                   year, cruise, trip, station)

makeTable(dat_tab)


data <- filter(data, gearQuality == "V")
```


# Stationstype (STATTYPE)
Stationstype defineres vha. redskabet (gearType), se reference tabellen i Annex 1. Nedestående tabel viser antal træk (noSamples) per kombination i udtrækket

STATTYPE bruges ikke længere i reference tabellen for de korrigerede biomasser, istedet bruges redskabet direkte.

```{r set stationType, results='asis', echo=FALSE, message=FALSE, warning=FALSE, fig.pos='H'}

data <- left_join(data, ref_sample, by = c("gearType" = "gearType"))

dat_tab <- summarise(group_by(data, gearType, STATTYPE), noSamples = length(unique(sampleId)))


makeTable(dat_tab)

```

# Redskabsdimension (REDSKDIM)
Redskabs dimension defineres vha. redskabet (gearType), se reference tabellen i Annex 1. Nedestående tabel viser antal træk (noSamples) per kombination i udtrækket

```{r redsk_dim, results='asis', echo=FALSE, message=FALSE, warning=FALSE, fig.pos='H'}

tab_dat <- summarise(group_by(data, gearType, STATTYPE, REDSKDIM), noSamples = length(unique(sampleId)))
makeTable(tab_dat)

```

# Distance (DISTANCE)
Distance bestemmes vha. følgende hieraki
    
1.    Udsejlet distance (courseTrack) - Indtastes direkt i FiskeLine
2.    Distance start-slut (distancePositions) - Distancen mellem positionerne. Udregnes af databasen
3.    Træktid*trækhastighed (distanceBottom) - Distancen udregnet vha. Trækhastighed og fisketid. Udregnes af databasen

**DISMETH** angiver metoden

```{r distance, results='asis', echo=FALSE, message=FALSE, warning=FALSE, fig.pos='H'}

data[data$courseTrack == 0 & !is.na(data$courseTrack),"courseTrack"] <- NA
data[data$distancePositions == 0 & !is.na(data$distancePositions),"distancePositions"] <- NA
#data[data$distanceBottom == 0 & !is.na(data$distanceBottom),"distanceBottom"] <- NA # Open this up later


data <- mutate(data, DISTANCE = ifelse(!is.na(courseTrack), courseTrack,
                                       ifelse(!is.na(distancePositions) & is.na(courseTrack), distancePositions*1852, 
                                              ifelse(!is.na(distanceBottom) & is.na(distancePositions) & is.na(courseTrack), distanceBottom*1852, NA))),
               DISMETH = ifelse(!is.na(courseTrack), "Udsejlet distance", 
                                     ifelse(!is.na(distancePositions) & is.na(courseTrack), "Distance start-slut", 
                                            ifelse(!is.na(distanceBottom) & is.na(distancePositions) & is.na(courseTrack), "Træktid*trækhastighed", "Kan ikke udregnes"))))

tab_dat <- summarise(group_by(data, gearType, STATTYPE, DISMETH), noSamples = length(unique(sampleId)))
makeTable(tab_dat)

```

# Befisket areal (BEFISKM2)
Befisket areal vha. af formlen i reference tabellen (Befisket_Areal_m2_fun), se reference tabellen i Annex 1. Nedestående tabel viser antal træk (noSamples) per kombination i udtrækket

```{r befisket_areal, results='asis', echo=FALSE, message=FALSE, warning=FALSE, fig.pos='H'}


fak <- factor(data$BEFISKM2_function)

dat <- c()

for (i in levels(fak)) {
  
  dat_sub <- subset(data, BEFISKM2_function == i)
  
  dat_sub$FUNBEFISKM2 <- paste0("(dat_sub$", gsub("\\*", "\\ * dat_sub$", dat_sub$BEFISKM2_function), ")")
  
  eval(parse(text = paste0("dat_sub$BEFISKM2 <- ", dat_sub$FUNBEFISKM2, "")))
  
  dat <- rbind(dat, dat_sub)
  
}

data <- dat

data <- mutate(data, areal_metode = ifelse(!(data$STATTYPE %in% c('RAM','VV','SUG')), DISMETH,
                                             ifelse(STATTYPE == "RAM", "Ramme-areal",
                                                    ifelse(STATTYPE == "VV", "Grab-areal",
                                                           ifelse(STATTYPE == "SUG", "Suge-areal", NA))))) # This is empty info - delete

dat_tab <- summarise(group_by(data, gearType, STATTYPE, REDSKDIM, BEFISKM2_function), noSamples = length(unique(sampleId)))
makeTable(dat_tab)

```

```{r Prep_outputData, echo=FALSE, warning=FALSE,message=FALSE}
# data <- data[!is.na(data$speciesCode),] # To keep or not to keep - remove when ready
# test <- data[is.na(data$speciesCode),]

data <- mutate(data, speciesCode = ifelse(is.na(data$speciesCode), "NON", as.character(speciesCode)))
test2 <- filter(data, speciesCode == "NON")

data$TOTWGT <- as.numeric(apply(data[,c("weightStep0","weightStep1","weightStep2","weightStep3")], 
                                        1, function(x) min(x[1], x[2], x[3], x[4], na.rm=TRUE)))*data$raisingFactor

# data$TotalWeight_kg2 <- rowSums(data[,c("Weight_kg_small","Weight_kg_STO")],na.rm=T)

# Use number from animal if present, else use number from specieslist
# The choice will be made in the end of this chunck, when TOTNUM is summed

data$TOTNUM_ANI <- data$number*data$raisingFactor
data$TOTNUM_SP <- data$number_sp*data$raisingFactor
data$Length_cm <- data$length/10
data$SOP_Length <- data$Length_cm*data$number*data$raisingFactor # Remove - this is not used

# data2 <- sqldf('select    sampleId, stationType, haulType,gearType, year, cruise, trip, station, stationName, 
#                           latPosStartText,lonPosStartText, latPosStartDec, lonPosStartDec,
#                           latPosEndText,lonPosEndText, latPosEndDec, lonPosEndDec, fishingtime,haulSpeedBotMS,
#                           redsk_dim as REDSKDIM, Befisket_Areal_m2,areal_metode, speciesCode,weight_kg_STO, weight_kg_small,
#                           sum(TotalWeight_kg) as TotalWeight_kg, sum(TotalNumber) as TotalNumber, 
#                           sum(SOP_Length)/sum(TotalNumber) as MeanLength_cm, 
#                           min(Length_cm) as Min_Length_cm
#                 from      data
#                 group by  sampleId, haulType,stationType, year, cruise, trip, station, stationName, latPosStartText,
#                           lonPosStartText,latPosStartDec, lonPosStartDec, latPosEndText,lonPosEndText, latPosEndDec, 
#                           lonPosEndDec, Befisket_Areal_m2, speciescode')

if (length(unique(data$sizeSortingDFU[data$speciesCode=="BMS"]))>1 & 
    species == "BMS"){

  # sizeSortingDFU2 <- unique(c(unique(data$sizeSortingDFU),c("SMÅ","STO")))  
  sizeSortingDFU2 <- c("SMÅ","STO")  
  
  bms <- data %>%
    filter(speciesCode=="BMS") %>%
    tidyr::expand(nesting(sampleId,STATTYPE,haulType,gearType,year,cruise,trip,station,
                   stationName,latPosStartText,lonPosStartText,latPosStartDec,
                   lonPosStartDec,latPosEndText,lonPosEndText,latPosEndDec,
                   lonPosEndDec,fishingtime,haulSpeedBotMS,REDSKDIM,
                   BEFISKM2,areal_metode, DISMETH, speciesCode, FUNBEFISKM2),
           sizeSortingDFU2) %>%
    dplyr::rename(sizeSortingDFU=sizeSortingDFU2)
  
  data1 <- data %>% full_join(bms)
  
  data1$sizeSortingDFU[data1$speciesCode=="BMS" & 
                       is.na(data1$sizeSortingDFU)] <- "SMÅ"
  
} else{data1 <- data}



# uw <- unique(data1[,c("speciesListId","sizeSortingDFU","TotalWeight_kg")])
# # 
data2 <- data1 %>%
  # full_join(bms) %>% 
  # filter(station==1) %>% 
  dplyr::rename(REDSKDIM = REDSKDIM) %>%
  dplyr::group_by(sampleId, STATTYPE, haulType, gearType, year, cruise, trip,
                  station, stationName, latPosStartText,lonPosStartText,
                  latPosStartDec, lonPosStartDec,latPosEndText,lonPosEndText,
                  latPosEndDec, lonPosEndDec, fishingtime, haulSpeedBotMS,
                  REDSKDIM, BEFISKM2, areal_metode, DISMETH, speciesCode, 
                  FUNBEFISKM2) %>% 
  dplyr::summarise(TOTWGTSMA = 
                     sum(unique(TOTWGT[sizeSortingDFU=="SMÅ"]),na.rm=T),
                   TOTNUMSMA = 
                     sum(TOTNUM_ANI[sizeSortingDFU=="SMÅ"],na.rm=T),
                   LENMEANSMA = sum(SOP_Length[sizeSortingDFU=="SMÅ"],na.rm=T)/
                     sum(TOTNUM_ANI[sizeSortingDFU=="SMÅ"],na.rm=T),
                   LENMINSMA = 
                     min(Length_cm[sizeSortingDFU=="SMÅ"],na.rm=T),
                   
                   TOTWGTSTO = 
                     sum(unique(TOTWGT[sizeSortingDFU=="STO"]),na.rm=T),
                   TOTNUMSTO = 
                     sum(TOTNUM_ANI[sizeSortingDFU=="STO"],na.rm=T),
                   LENMEANSTO = 
                     sum(SOP_Length[sizeSortingDFU=="STO"],na.rm=T)/
                     sum(TOTNUM_ANI[sizeSortingDFU=="STO"],na.rm=T),
                   LENMINSTO = 
                     min(Length_cm[sizeSortingDFU=="STO"],na.rm=T),
                   
                   TOTWGT = sum(unique(TOTWGT),na.rm=T),
                   TOTNUM_ANI = sum(TOTNUM_ANI,na.rm=T),
                   LENMEAN = 
                     sum(SOP_Length,na.rm=T)/sum(TOTNUM_ANI,na.rm=T),
                   LENMIN = min(Length_cm,na.rm=T)) 



if (species=="SST") {data2$LENMIN <- NULL; data2$LENMEAN <- NULL;}
if (species=="SKL") {data2$LENMIN <- NULL; data2$LENMEAN <- NULL;}

data2$TOTNUM <- data2$TOTNUM_ANI

# Need to hear about field naming, before changing this
# OBS STO/SMA

# data2$TOTNUM[data2$TOTNUM_ANI == 0 &
#                !(is.na(data2$TOTNUM_SP))] <-
#   data2$TOTNUM_SP[data2$TOTNUM_ANI == 0 & !(is.na(data2$TOTNUM_SP))]

data2 <- select(data2, -TOTNUM_ANI)
```

# Fangst_kg_m2 (FANGM2)

FANGM2 = TotalWeight_kg / BEFISKM2

```{r FANGM2, echo=F, include=F, warning=F, message=F}

#Catch per m2 - overall and spread out with new variables
data2$FANGM2SMA <- data2$TOTWGTSMA/as.numeric(data2$BEFISKM2)
data2$FANGM2STO <- data2$TOTWGTSTO/as.numeric(data2$BEFISKM2)
data2$FANGM2 <- data2$TOTWGT/as.numeric(data2$BEFISKM2)

data2[species == species &
        data2$speciesCode == species,
      paste0("FANG", species, "SMA")] <-
  as.numeric(data2[species == species &
                     data2$speciesCode == species, ]$FANGM2SMA)

data2[species == species &
        data2$speciesCode == species,
      paste0("FANG", species, "STO")] <-
  as.numeric(data2[species == species &
                     data2$speciesCode == species, ]$FANGM2STO)

data2[species == species &
        data2$speciesCode == species,
      paste0("FANG", species)] <-
  as.numeric(data2[species == species &
                     data2$speciesCode == species, ]$FANGM2)

```

# Korrigeret fangst (KORRxxxx)

Hvis NA i ref_table_BEFISKM2_function.csv, så sættes KORRxxxx = FANGM2

```{r korrigeret, include = F}

#### Korrigeret fangst ####

ref_spp <- unique(ref_species$speciesCode)

by <- join_by(STATTYPE, speciesCode, year >= yearStart, year <= yearEnd)

data3 <- mutate(left_join(ungroup(data2), ref_species, by), KORR_function = 
                  ifelse(is.na(KORR_function) & speciesCode %in% ref_spp, "x", 
                         ifelse(is.na(KORR_function) & !(speciesCode %in% ref_spp), "ingen", as.character(KORR_function))))


fak_spp <- factor(data3$speciesCode)
dat2 <- c()
dat_spp <- c()

for (spp in levels(fak_spp)) {
  
  dat_spp_sub <- subset(data3, speciesCode == spp)
  
  # fak_time <- factor(dat_spp_sub$)
  
  fak_korr <- factor(dat_spp_sub$KORR_function)
  
  for (j in levels(fak_korr)) {
    
    dat2_sub <- subset(dat_spp_sub, KORR_function == j)
    
    if (j != "ingen") {
        
      dat2_sub$FUNKORR <- paste0("(", gsub("x", "dat2_sub$FANGM2", dat2_sub$KORR_function), ")")
      eval(parse(text = paste0("dat2_sub$KORR",dat2_sub$speciesCode," <- ", dat2_sub$FUNKORR, "")))
      
      if (spp == "BMS" & species == "BMS") {
        
        dat2_sub$FUNKORRSTO <- paste0("(", gsub("x", "dat2_sub$FANGBMSSTO", dat2_sub$KORR_function), ")")
        eval(parse(text = paste0("dat2_sub$KORR", dat2_sub$speciesCode,"STO <- ", dat2_sub$FUNKORRSTO, "")))
      
        dat2_sub$KORRBMSSTO[is.na(dat2_sub$KORRBMSSTO)] <- 0
      
        dat2_sub$KORRBMSSMA <- dat2_sub$KORRBMS - dat2_sub$KORRBMSSTO
      
      
      }
      
      } else {
    
      dat2_sub <- dat2_sub
    }   
      dat2 <- bind_rows(dat2, dat2_sub)
    } 
}

data2 <- dat2

```


```{r final_correction_selction,echo=F,include=F,warning=F,message=F}


#Select data depending on mark and sample ID

data2[data2$STATTYPE=="OES" & data2$speciesCode=="OES" & species=="OES" |
      data2$STATTYPE=="OES" & data2$speciesCode=="BMS" & species=="BMS" |
      data2$STATTYPE=="OES" & data2$speciesCode=="SST" & species=="SST" |
      data2$STATTYPE=="OES" & data2$speciesCode=="OST" & species=="OST" |

      data2$STATTYPE=="BMS" & data2$speciesCode=="OES" & species=="OES" |
      data2$STATTYPE=="BMS" & data2$speciesCode=="BMS" & species=="BMS" |
      data2$STATTYPE=="BMS" & data2$speciesCode=="SST" & species=="SST" |
      data2$STATTYPE=="BMS" & data2$speciesCode=="SKL" & species=="SKL" |
      data2$STATTYPE=="BMS" & data2$speciesCode=="OST" & species=="OST" |

      data2$STATTYPE=="RAM" & data2$speciesCode=="HMS" & species=="HMS" |
      data2$STATTYPE=="RAM" & data2$speciesCode=="BMS" & species=="BMS" |
      data2$STATTYPE=="RAM" & data2$speciesCode=="OST" & species=="OST" |

      data2$STATTYPE=="SST" & data2$speciesCode=="SST" & species=="SST" |

      data2$STATTYPE=="VV" & data2$speciesCode=="HMS" & species=="HMS" |

      data2$STATTYPE=="SUG" & data2$speciesCode=="BMS" & species=="BMS" |
      data2$STATTYPE=="SUG" & data2$speciesCode=="OST" & species=="OST" |
      data2$STATTYPE=="SUG" & data2$speciesCode=="HMS" & species=="HMS" |

      data2$STATTYPE=="BOS" & data2$speciesCode=="OES" & species=="OES" |
      data2$STATTYPE=="BOS" & data2$speciesCode=="BMS" & species=="BMS" |
      data2$STATTYPE=="BOS" & data2$speciesCode=="OST" & species=="OST" |
      data2$STATTYPE=="BOS" & data2$speciesCode=="SST" & species=="SST" |

      data2$STATTYPE=="BMSOK" & data2$speciesCode=="OES" & species=="OES" |
      data2$STATTYPE=="BMSOK" & data2$speciesCode=="BMS" & species=="BMS" |
      data2$STATTYPE=="BMSOK" & data2$speciesCode=="SST" & species=="SST" |
      data2$STATTYPE=="BMSOK" & data2$speciesCode=="SKL" & species=="SKL" |
      data2$STATTYPE=="BMSOK" & data2$speciesCode=="OST" & species=="OST" ,
      "mark"]  <-1


data2[is.na(data2$mark),"mark"] <- 2
data3 <- data2[with(data2, order(sampleId,mark)), ]

dat_spp <- subset(data3, speciesCode %in% species)

# ### only one line pr haul ###
# dat_spp <- dat_spp[! (duplicated(dat_spp$station) & dat_spp$TOTWGT == 0), ]
# ######

dat_no_spp <- slice(arrange(group_by(subset(data3, !(sampleId %in% dat_spp$sampleId)), sampleId), sampleId, mark, speciesCode), 1)

data4 <- bind_rows(dat_spp, dat_no_spp)

data4$mark <- NULL
data4$sampleId <- NULL

## Remove "korrigeret" catch values for other species than the one in question

if (species=="BMS") {
  data4$KORROES<-NULL;
  data4$KORRSST<-NULL;
  data4$KORRSKL<-NULL;
  data4$KORRHMS<-NULL;
  data4$KORROST<-NULL
  }
if (species=="OES") {
  data4$KORRBMS<-NULL;
  data4$KORRBMSSTO<-NULL;
  data4$KORRBMSSMÅ<-NULL;
  data4$KORRSST<-NULL;
  data4$KORRSKL<-NULL;
  data4$KORRHMS<-NULL;
  data4$KORROST<-NULL
  }
if (species=="SST") {
  data4$KORRBMS<-NULL;
  data4$KORRBMSSTO<-NULL;
  data4$KORRBMSSMÅ<-NULL;
  data4$KORROES<-NULL;
  data4$KORRSKL<-NULL;
  data4$KORRHMS<-NULL;
  data4$KORROST<-NULL
  }
if (species=="SKL") {
  data4$KORRBMS<-NULL;
  data4$KORRBMSSTO<-NULL;
  data4$KORRBMSSMÅ<-NULL;
  data4$KORRSST<-NULL;
  data4$KORROES<-NULL;
  data4$KORRHMS<-NULL;
  data4$KORROST<-NULL
  }
if (species=="HMS") {
  data4$KORRBMS<-NULL;
  data4$KORRBMSSTO<-NULL;
  data4$KORRBMSSMÅ<-NULL;
  data4$KORRSST<-NULL;
  data4$KORROES<-NULL;
  data4$KORRSKL<-NULL;
  data4$KORROST<-NULL
  }
if (species=="OST") {
  data4$KORRBMS<-NULL;
  data4$KORRBMSSTO<-NULL;
  data4$KORRBMSSMÅ<-NULL;
  data4$KORRSST<-NULL;
  data4$KORROES<-NULL;
  data4$KORRSKL<-NULL;
  data4$KORRHMS<-NULL
  }


## Final corrections - zeroes/NA's

data4[is.na(data4$TOTWGT), "TOTWGT"] <- 0
data4[is.na(data4$FANGM2), "FANGM2"] <- 0
data4[is.na(data4[[paste0("FANG", species)]]),
      paste0("FANG", species)] <- 0

data4[is.na(data4[[paste0("KORR", species)]]), paste0("KORR", species)] <- 0

data4[data4[[paste0("FANG", species)]] == 0, "TOTWGT"] <- 0

data4[data4[[paste0("FANG", species)]] == 0, "TOTNUM"] <- 0

data4[data4[[paste0("FANG", species)]] == 0, "FANGM2"] <- 0


data4[data4[[paste0("FANG", species)]] == 0, paste0("KORR", species)] <- 0

if (species %in% c("OES","BMS","HMS")) {
  
    data4[data4[[paste0("FANG", species)]] == 0, "LENMIN"] <- NA
    data4[data4[[paste0("FANG", species)]] == 0, "LENMEAN"] <- NA

}

final_data <- data4

############# to linjer udkomenteret af JOSTOU da nogle colonner er formateret sjovt sp det ikke virker #########
#final_data[, c(23:43, 45, 47:ncol(final_data))][
 # is.na(final_data[, c(23:43, 45, 47:ncol(final_data))])] <- 0

final_data$LENMINSMA[is.infinite(final_data$LENMINSMA)]<-0
final_data$LENMINSTO[is.infinite(final_data$LENMINSTO)]<-0
# final_data[is.infinite(final_data)] <- 0

final_data <- select(final_data, -KORR_function)
```


# Musling produktionsområder (OMRådENUM,OMRådENAV)

Shape file: `r musOmrString`

```{r , include = F}
sf::sf_use_s2(FALSE)
  MUSOMR <- st_read(paste0(musOmrString_dir, musOmrString))
  MUSOMR <- MUSOMR %>% select(OMRådENUM,OMRådENAV)
  
  final_data$lat <- final_data$latPosStartDec
  final_data$lon <- final_data$lonPosStartDec
  
  data5 <- st_as_sf(final_data, coords = c("lon","lat"),crs = 4326)
  
  data6 <- st_join(data5, MUSOMR)
  
  st_geometry(data6) <- NULL
  final_data <- data6 %>% 
    # select(-AREAL,-STATUS,-Area_km2,-Nr,) %>% 
    as.data.frame()
  
```

# Meddelelser fra datawarehouset

Her vil der blive vist eventuelle fejl og advarsler fra ejsporten af togtet fra databasen til datawarehouset. Fejl og advarsler kan forklare uventede resultater, men kan også være af mindre betydning. Hvis der er lavet ændringer siden den anførte logTime og der har været efterfølgende eksport af togtet uden at logTime har ændret sig, betyder det at togtet efter ændringer ikke har udløst nye fejl.

```{r db_messages, results='asis',echo=FALSE,message=FALSE,warning=FALSE,fig.pos='H', eval = T}

if (nrow(db_message) == 0) {
  cat("\\subsection{Fejlmeddelelser fra datawarehouset}")
  cat("Der har ikke været registreret advarsler fra datawarehouset\n")
} else{

db_message$year <- 0
db_message$cruise <- ""
db_message$trip <- ""
db_message$station <- ""

for (i in 1:nrow(db_message)){
  origin <- strsplit(db_message$origin[i],split="->")
  
  db_message$year[i] <- as.numeric(origin[[1]][1])
  db_message$cruise[i] <- origin[[1]][2]
  db_message$trip[i] <- origin[[1]][3]
  db_message$station[i] <- origin[[1]][4]
}


db_message <- db_message[db_message$cruise %in% cruise, ]
  
if (nrow(db_message)>0){
  
  db_message$logTime <- as.character(db_message$logTime)
  
  warnings <- db_message[db_message$errorType=="Warning",]
  errors <- db_message[db_message$errorType=="Error",]
 
} else {
  
  warnings <- c()
  errors <- c()
}

cat("\\subsection{Advarsler fra datawarehouset}")
# if (exists("warnings")){
  if (!is.null(nrow(warnings)) && nrow(warnings)>0){

  w <- warnings %>% 
    dplyr::select(year,trip,cruise,description,logTime,transferErrorId) 
  
  makeTable_db_m(w)

} else{
  cat("Der har ikke været registreret advarsler fra datawarehouset\n")
}

cat("\\subsection{Fejlmeddelelser fra datawarehouset}")

if (!is.null(nrow(errors)) && nrow(errors)>0){
  
  er <- errors %>% 
    dplyr::select(year,trip,cruise,description,logTime,transferErrorId) 
  
  makeTable_db_m(er)
} else{
  cat("Der har ikke været registreret fejl fra datawarehouset\n")
  }
} 
```

\newpage

# Annex 1 - Reference tabel - befisket areal (BEFISKM2)

```{r ref_annex_1, results='asis', echo=FALSE, message=FALSE, warning=FALSE, fig.pos='H', eval = T}

makeTable(ref_sample)

```

\newpage

# Annex 2 - Reference tabel - Korrigeret fangst (KORRxxxx)

x = Fangst_kg_m2 (FANGM2)

*work in progress* - de matematisk symboler skaber problem. Indtil dette er løst så outputtes denne reference tabel sammen med de andre outputs.

ref_table_KORR_function.csv

```{r ref_annex_2, results='asis', echo=FALSE, message=FALSE, warning=FALSE, fig.pos='H', eval = F}

ref_species$KORR_function <- paste0("$\\", ref_species$KORR_function, "$")

makeTable(ref_species)

```


```{r save_output_dev, echo=FALSE, warning=FALSE,message=FALSE, eval = T}

write.csv(final_data,
          file = paste(output_dir, "Biomasse_",species,"_",version_name,"_",
                     format(Sys.time(), "%d%b%Y"),".csv",sep = ""),
          row.names=FALSE,fileEncoding = "UTF-8")

saveRDS(final_data,
          file = paste(output_dir, "Biomasse_",species,"_",version_name,"_",
                     format(Sys.time(), "%d%b%Y"),".rds",sep = ""))


```


```{r save_output, echo=FALSE, warning=FALSE, message=FALSE, eval = F}
# correction af NA
#final_data[is.na(final_data)] <- 0

if (length(year) > 1 | length(cruise) > 1) {

ys <- range(year)
# Write csv
write.csv(final_data,
          file=paste0("Biomasse_", species,"_", 
          ys[1], "_", ys[2], "_",
          format(Sys.time(), "%Y%m%d%H%M"), ".csv"),
          row.names=FALSE,fileEncoding = "UTF-8")

write.csv(ref_species,
          file=paste0("ref_table_KORR_function_", species,"_",
          ys[1], "_", ys[2], "_", 
          format(Sys.time(), "%Y%m%d%H%M"), ".csv"),
          row.names=FALSE,fileEncoding = "UTF-8")
} else{
  write.csv(final_data,
          file=paste0("Biomasse_", cruise, "_", species,"_",
          			 year, "_",
                     format(Sys.time(), "%Y%m%d%H%M"), ".csv"),
          row.names=FALSE,fileEncoding = "UTF-8")

write.csv(ref_species,
          file=paste0("ref_table_KORR_function_", cruise, "_", species,"_",
          			 year, "_",
                     format(Sys.time(), "%Y%m%d%H%M"), ".csv"),
          row.names=FALSE,fileEncoding = "UTF-8")
}
```


