---
geometry: top=2cm, bottom=1.5cm, left=1.5cm, right=5cm
header-includes:
- \usepackage{tabularx}
- \usepackage{tcolorbox}
- \usepackage{booktabs}
- \usepackage{longtable}
- \usepackage{array}
- \usepackage{multirow}
- \usepackage{xcolor}
output: pdf_document
params:
  species: BMS
---

\renewcommand{\familydefault}{\sfdefault}
\sffamily

# Test
## Tests needs to run species by species

## Remember before upload to FishLine

1.    Delete new output in save_output and open up for the old way
2.    Delete version_name in define_input chuck
3.    Delete getdata_test chunck
4.    Change eval to T in getdata chunck
5.    Delete output_dir in define_input
6.    Change eval to T in db_messages chunck
7.    Delete params from YAML
8.    Delete test paragraph
9.    Move text out of intro chunck

## Tests
original: Nothing changed - except preparing script for testing

```{r intro, eval = F}
# \section{Data - Biomasseberegninger}
# 
# \begin{tcolorbox}[colback=white!5,colframe=blue!40!black,title=Information om udtrækket]
# \renewcommand{\arraystretch}{1.2}
# \begin{tabularx}{20cm}{@{}lXr@{}}
# \textbf{År} & `r year` & \\ 
# \textbf{Togt} & `r cruise` & \\
# \textbf{Art} & `r species` & \\
# \textbf{Redskabstype} & `r unique(data$gearType)` &
# \end{tabularx}
# \end{tcolorbox}

```


```{r define_input, echo=FALSE}

version_name <- "orginal"
output_dir <- "Q:/mynd/kibi/fishLine/FishLineRapporter/Biomasseberegninger/creating_a_new_biomasse_report/output/"

species <- params$species

#Parameters

# year <- 2002; cruise <- "BV VH HMS april"; species <- "HMS"
# year <- 2011; cruise <- "BV LF OES mar"; species <- "OES"
# year <- 2017; cruise <- "BV VH BMS mar sug"; species <- "BMS"
# year <- 2017; cruise <- "BV VH HMS okt sug +R"; species <- "HMS"
# year <- 2018; cruise <- "BV LF HMS april"; species <- "HMS"
# year <- 2018; cruise <- "BV VH BMS OST april"; species <- "BMS"
# year <- 2017; cruise <- "BV HF BMS sept"; species <- "BMS"
# year <- 2018; cruise <- "BV VH HMS apr ekstra"; species <- "HMS"

# #Parameters
 # year<- @paramYear ; cruise <- @paramCruise;  species <- @paramSpecies

```


```{r set_libraries, include=FALSE}

#Libraries
if (!require(sqldf)) {
  install.packages("sqldf", repos="http://ftp.ussg.iu.edu/CRAN/")
  library(sqldf)
}
if (!require(RODBC)) {
  install.packages("RODBC", repos="http://ftp.ussg.iu.edu/CRAN/")
  library(RODBC)
}
if (!require(plyr)) {
  install.packages("plyr", repos="http://ftp.ussg.iu.edu/CRAN/")
  library(plyr)
}
if (!require(data.table)) {
  install.packages("data.table", repos="http://ftp.ussg.iu.edu/CRAN/")
  library(data.table)
}
if (!require(tidyr)) {
  install.packages("tidyr", repos="http://ftp.ussg.iu.edu/CRAN/")
  library(tidyr)
}
if (!require(dplyr)) {
  install.packages("dplyr", repos="http://ftp.ussg.iu.edu/CRAN/")
  library(dplyr)
}
if (!require(knitr)) {
  install.packages("knitr", repos="http://ftp.ussg.iu.edu/CRAN/")
  library(knitr)
}
# if (!require(kableExtra)) {
#   install.packages("kableExtra", repos="http://ftp.ussg.iu.edu/CRAN/")
#   library(kableExtra)
# }
if (!require(xtable)) {
  install.packages("xtable", repos="http://ftp.ussg.iu.edu/CRAN/")
  library(xtable)
}
if (!require(Hmisc)) {
  install.packages("Hmisc", repos="http://ftp.ussg.iu.edu/CRAN/")
  library(Hmisc)
}
detach("package:Hmisc", unload=TRUE)
```

```{r getdata, echo=FALSE, message=FALSE, warning=FALSE, eval = F}


channel <- odbcConnect("FishLineDW")
data <- sqlQuery(channel, paste("SELECT    Sample.sampleId, Sample.year, Sample.cruise, Sample.trip, Sample.station, Sample.stationName,
                                           Sample.haulType, Sample.latPosStartText, Sample.lonPosStartText, Sample.latPosEndText, 
                                           Sample.lonPosEndText, Sample.latPosStartDec, Sample.lonPosStartDec, Sample.latPosEndDec, 
                                           Sample.lonPosEndDec, Sample.fishingtime, Sample.distancePositions, Sample.coursetrack,
                                           Sample.distanceBottom,Sample.haulSpeedBot * 0.514 as haulSpeedBotMS,Sample.gearQuality, SpeciesList.speciesCode, SpeciesList.dfuBase_Category, 
                                           SpeciesList.weightStep0, SpeciesList.weightStep1, SpeciesList.weightStep2, 
                                           SpeciesList.weightStep3, SpeciesList.raisingFactor, Animal.representative, Animal.individNum,
                                           Animal.length, Animal.number, Animal.weight, Animal.sizeSortingDFU, SpeciesList.speciesListId, Animal.animalId, Sample.gearType
                                FROM       Animal RIGHT OUTER JOIN
                                           SpeciesList ON Animal.speciesListId = SpeciesList.speciesListId LEFT JOIN
                                           Sample ON SpeciesList.sampleId = Sample.sampleId
                                 WHERE     Sample.year = (",year,") AND
                                           Sample.cruise = ('",cruise,"') AND
                                           Sample.gearQuality = 'V' ", sep=""), stringsAsFactors=FALSE) 
db_message <- sqlQuery(channel, 
                       sprintf("SELECT * FROM ErrorLog where origin like '%s->%s%s'",
                               year,cruise,"%"),
                       stringsAsFactors=F)
close(channel)


#If want to selcet by trip: Sample.trip = ('",trip,"') AND


```


```{r getdata_test, echo=FALSE, message=FALSE, warning=FALSE, eval = T}


channel <- odbcConnect("FishLineDW")
data <- sqlQuery(channel, paste("SELECT    Sample.sampleId, Sample.year, Sample.cruise, Sample.trip, Sample.station, Sample.stationName,
                                           Sample.haulType, Sample.latPosStartText, Sample.lonPosStartText, Sample.latPosEndText, 
                                           Sample.lonPosEndText, Sample.latPosStartDec, Sample.lonPosStartDec, Sample.latPosEndDec, 
                                           Sample.lonPosEndDec, Sample.fishingtime, Sample.distancePositions, Sample.coursetrack,
                                           Sample.distanceBottom,Sample.haulSpeedBot * 0.514 as haulSpeedBotMS,Sample.gearQuality, SpeciesList.speciesCode, SpeciesList.dfuBase_Category, 
                                           SpeciesList.weightStep0, SpeciesList.weightStep1, SpeciesList.weightStep2, 
                                           SpeciesList.weightStep3, SpeciesList.raisingFactor, Animal.representative, Animal.individNum,
                                           Animal.length, Animal.number, Animal.weight, Animal.sizeSortingDFU, SpeciesList.speciesListId, Animal.animalId, Sample.gearType
                                FROM       Animal RIGHT OUTER JOIN
                                           SpeciesList ON Animal.speciesListId = SpeciesList.speciesListId LEFT JOIN
                                           Sample ON SpeciesList.sampleId = Sample.sampleId
                                 WHERE     Sample.cruise like 'BV%'", sep = ""), stringsAsFactors = FALSE) 

# db_message <- sqlQuery(channel, 
#                        sprintf("SELECT * FROM ErrorLog where origin like '%s->%s%s'",
#                                year,cruise,"%"),
#                        stringsAsFactors = F)
# close(channel)


#If want to selcet by trip: Sample.trip = ('",trip,"') AND


```


```{r year_corrections, echo=FALSE, warning=FALSE,message=FALSE}


data$stationType <- ifelse(data$gearType == "MSKOES" & !is.na(data$gearType),"BOS",
                      ifelse(data$gearType %like% "^OSK" & !is.na(data$gearType),"OES",
                      ifelse(data$gearType=="MSK-OKYST15" & !is.na(data$gearType),"BMSOK",
                      ifelse(data$gearType == "MSK" & !is.na(data$gearType),"BMS",
                      ifelse(data$gearType == "MSK18" & !is.na(data$gearType),"BMS18", 
                      ifelse(data$gearType %like% "^RAM" & !is.na(data$gearType),"RAM",
                      ifelse(data$gearType %like% "^SUG" & !is.na(data$gearType),"SUG",
                      ifelse(data$gearType %like% "^VV" & !is.na(data$gearType),"VV","SST"))))))))



data[grepl("\\d",(data$gearType)) & data$stationType!="RAM","gearVal"] <-  
      as.numeric(gsub("[^\\d]+", "", data[grepl("\\d",(data$gearType)) & data$stationType!="RAM",]$gearType, perl=TRUE) )

data[grepl("\\d",(data$gearType)) & data$stationType=="RAM","gearVal"] <-  
  as.numeric(paste0("0.",gsub("[^\\d]+", "", data[grepl("\\d",(data$gearType)) & data$stationType=="RAM",]$gearType, perl=TRUE) ))

```



```{r Calculations, echo=FALSE, warning=FALSE,message=FALSE}

#####################################################

#Calculate Befisket areal depending on species

data[data$stationType=="SST","redsk_dim"] <- 2.4
data[is.na(data$gearval) & 
       data$stationType %in% c("BMS","OES","BMSOK"),"redsk_dim"] <- 1 # skal være 1,435 for bmsok
       # BOS = 0,965 m
       # stationtype=MSK18 = 
data[is.na(data$gearval) & 
       data$stationType %in% c("BOS"),"redsk_dim"] <- 0.965 
data[is.na(data$gearval) &
      data$stationType %in% c("MSK18"),"redsk_dim"] <- 1.8
data[!is.na(data$gearVal) & data$stationType=="SUG","redsk_dim"] <- 
  data[!is.na(data$gearVal) & data$stationType=="SUG","gearVal"]/100
data[!is.na(data$gearVal) & data$stationType %in% c("BMS","BMSOK"),"redsk_dim"] <- 
  data[!is.na(data$gearVal) & data$stationType %in% c("BMS","BMSOK"),"gearVal"]/10
data[!is.na(data$gearVal) & data$stationType=="RAM","redsk_dim"] <- 
  data[!is.na(data$gearVal) & data$stationType=="RAM","gearVal"]
data[is.na(data$redsk_dim),"redsk_dim"] <- 1


data[data$coursetrack==0 & !is.na(data$coursetrack),"coursetrack"] <- NA
data[data$distancePositions==0 & 
       !is.na(data$distancePositions),"distancePositions"] <- NA


#Areal = udsejlet distance* redskabsbredde (Hvis udsejlet distance er kendt)
data[!is.na(data$coursetrack) & 
       !(data$stationType %in% c('RAM','VV')) ,"Befisket_Areal_m2"] <- 
  data[!is.na(data$coursetrack) & !(data$stationType %in% c('RAM','VV')) ,]$coursetrack*
  data[!is.na(data$coursetrack) & !(data$stationType %in% c('RAM','VV')) ,]$redsk_dim
data[!is.na(data$coursetrack) & 
       !(data$stationType %in% c('RAM','VV')) ,"areal_metode"] <- "Udsejlet distance"
  
#Areal = Distance*redskabsbredde (Hvis Distance ≠0 og coursetrack=NA)
data[!is.na(data$distancePositions) & 
       is.na(data$coursetrack) & 
       !(data$stationType %in% c('RAM','VV')) ,"Befisket_Areal_m2"] <- 
  data[!is.na(data$distancePositions) & 
         is.na(data$coursetrack) & 
         !(data$stationType %in% c('RAM','VV')) ,]$distancePositions*1852*
  data[!is.na(data$distancePositions) & 
         is.na(data$coursetrack) & 
         !(data$stationType %in% c('RAM','VV')) ,]$redsk_dim
data[!is.na(data$distancePositions) & 
       is.na(data$coursetrack) & 
       !(data$stationType %in% c('RAM','VV')) ,"areal_metode"] <- 
  "Distance start-slut"

#Areal = træktid*træhastighed*redskabsbredde (Distance=0 og udsejlet distance ukendt), distanceBottom= Trækhast*fisketid i sømil (haulSpeedBot*fishingtime).
data[is.na(data$distancePositions) & 
       is.na(data$coursetrack) & 
       !(data$stationType %in% c('RAM','VV'))  ,"Befisket_Areal_m2"] <- 
  data[is.na(data$distancePositions) & 
         is.na(data$coursetrack) & 
         !(data$stationType %in% c('RAM','VV')) ,]$distanceBottom*1852*
  data[is.na(data$distancePositions) & 
         is.na(data$coursetrack) & 
         !(data$stationType %in% c('RAM','VV')),]$redsk_dim
data[is.na(data$distancePositions) & 
       is.na(data$coursetrack) & 
       !(data$stationType %in% c('RAM','VV')),"areal_metode"] <- 
  "Træktid*trækhastighed"

#Areal = rammeareal (Hvis redskab=ramme)
data[data$gearType %like% '^RAM' & 
       data$gearType!="RAM" & 
       !is.na(data$gearType),"Befisket_Areal_m2"] <- 
  data[data$gearType %like% '^RAM' & 
         data$gearType!="RAM" & 
         !is.na(data$gearType),]$redsk_dim # kig på geartype, RAM0625 = 0,0625

data[data$gearType=="RAM" & !is.na(data$gearType),"Befisket_Areal_m2"] <- 0.01
data[data$gearType %like% '^RAM' & !is.na(data$gearType),"areal_metode"] <- 
  "Ramme-areal"


#Areal = GrapAreal (Hvis redskab=VV)
data[data$gearType %like% '^VV' &
      !is.na(data$gearType),"Befisket_Areal_m2"] <-
 data[data$gearType %like% '^VV' &
        !is.na(data$gearType),]$redsk_dim 
data[data$gearType %like% '^VV' &
      !is.na(data$gearType),"areal_metode"] <- "Grab-areal"

# Areal = sugeareal (Hvis redskab=sug)
data$Befisket_Areal_m2[data$gearType %like% '^SUG' & !is.na(data$gearType)] <-
  data$redsk_dim[data$gearType %like% '^SUG' & !is.na(data$gearType)]*
  data$coursetrack[data$gearType %like% '^SUG' & !is.na(data$gearType)] # skal ganges med en længde (distance position)
data[data$gearType %like% '^SUG' & !is.na(data$gearType),"areal_metode"] <-
  "Suge-areal"


######################################################

data <- data[!is.na(data$speciesCode),] 
  

#Calculate total weight, total number, lengths etc. from weight, number and raisingfactor
# data$Weight_kg_STO <-
#   ifelse(data$sizeSortingDFU=="STO" & !is.na(data$sizeSortingDFU) & 
#            data$speciesCode=="BMS",
#          as.numeric(apply(data[,c("weightStep0","weightStep1",
#                                   "weightStep2","weightStep3")],
#                           1, function(x) min(x[1], x[2], x[3], x[4], na.rm=T)))*
#            data$raisingFactor,
#          NA)
# data$Weight_kg_small <-
#   ifelse((data$sizeSortingDFU!="STO" | is.na(data$sizeSortingDFU)) & 
#            data$speciesCode=="BMS",
#          as.numeric(apply(data[,c("weightStep0","weightStep1","weightStep2","weightStep3")],
#                           1, function(x) min(x[1], x[2], x[3], x[4], na.rm=T)))*data$raisingFactor,
#          NA)
data$TotalWeight_kg <- as.numeric(apply(data[,c("weightStep0","weightStep1","weightStep2","weightStep3")], 
                                        1, function(x) min(x[1], x[2], x[3], x[4], na.rm=TRUE)))*data$raisingFactor

# data$TotalWeight_kg2 <- rowSums(data[,c("Weight_kg_small","Weight_kg_STO")],na.rm=T)
data$TotalNumber <- data$number*data$raisingFactor
data$Length_cm <- data$length/10
data$SOP_Length <- data$Length_cm*data$number*data$raisingFactor


```



```{r Prep_outputData, echo=FALSE, warning=FALSE,message=FALSE}

# Prepare for output data set
# Since not the same variables are needed depedning on the species in quation,




# data2 <- sqldf('select    sampleId, stationType, haulType,gearType, year, cruise, trip, station, stationName, 
#                           latPosStartText,lonPosStartText, latPosStartDec, lonPosStartDec,
#                           latPosEndText,lonPosEndText, latPosEndDec, lonPosEndDec, fishingtime,haulSpeedBotMS,
#                           redsk_dim as RedskabDim, Befisket_Areal_m2,areal_metode, speciesCode,weight_kg_STO, weight_kg_small,
#                           sum(TotalWeight_kg) as TotalWeight_kg, sum(TotalNumber) as TotalNumber, 
#                           sum(SOP_Length)/sum(TotalNumber) as MeanLength_cm, 
#                           min(Length_cm) as Min_Length_cm
#                 from      data
#                 group by  sampleId, haulType,stationType, year, cruise, trip, station, stationName, latPosStartText,
#                           lonPosStartText,latPosStartDec, lonPosStartDec, latPosEndText,lonPosEndText, latPosEndDec, 
#                           lonPosEndDec, Befisket_Areal_m2, speciescode')

if (length(unique(data$sizeSortingDFU[data$speciesCode=="BMS"]))>1 & 
    species == "BMS"){

  # sizeSortingDFU2 <- unique(c(unique(data$sizeSortingDFU),c("SMÅ","STO")))  
  sizeSortingDFU2 <- c("SMÅ","STO")  
  
  bms <- data %>%
    filter(speciesCode=="BMS") %>%
    tidyr::expand(nesting(sampleId,stationType,haulType,gearType,year,cruise,trip,station,
                   stationName,latPosStartText,lonPosStartText,latPosStartDec,
                   lonPosStartDec,latPosEndText,lonPosEndText,latPosEndDec,
                   lonPosEndDec,fishingtime,haulSpeedBotMS,redsk_dim,
                   Befisket_Areal_m2,areal_metode,speciesCode),
           sizeSortingDFU2) %>%
    dplyr::rename(sizeSortingDFU=sizeSortingDFU2)
  
  data1 <- data %>% full_join(bms)
  
  data1$sizeSortingDFU[data1$speciesCode=="BMS" & 
                       is.na(data1$sizeSortingDFU)] <- "SMÅ"
  
} else{data1 <- data}



# uw <- unique(data1[,c("speciesListId","sizeSortingDFU","TotalWeight_kg")])
# # 
data2 <- data1 %>%
  # full_join(bms) %>% 
  # filter(station==1) %>% 
  dplyr::rename(RedskabDim = redsk_dim) %>%
  dplyr::group_by(sampleId,stationType, haulType,gearType, year, cruise, trip,
                  station, stationName, latPosStartText,lonPosStartText,
                  latPosStartDec, lonPosStartDec,latPosEndText,lonPosEndText,
                  latPosEndDec, lonPosEndDec, fishingtime,haulSpeedBotMS,
                  RedskabDim, Befisket_Areal_m2,areal_metode, speciesCode) %>% 
  dplyr::summarise(TotalWeight_kg_SMÅ = 
                     sum(unique(TotalWeight_kg[sizeSortingDFU=="SMÅ"]),na.rm=T),
                   TotalNumber_SMÅ = 
                     sum(TotalNumber[sizeSortingDFU=="SMÅ"],na.rm=T),
                   MeanLength_cm_SMÅ = sum(SOP_Length[sizeSortingDFU=="SMÅ"],na.rm=T)/
                     sum(TotalNumber[sizeSortingDFU=="SMÅ"],na.rm=T),
                   Min_Length_cm_SMÅ = 
                     min(Length_cm[sizeSortingDFU=="SMÅ"],na.rm=T),
                   
                   TotalWeight_kg_STO = 
                     sum(unique(TotalWeight_kg[sizeSortingDFU=="STO"]),na.rm=T),
                   TotalNumber_STO = 
                     sum(TotalNumber[sizeSortingDFU=="STO"],na.rm=T),
                   MeanLength_cm_STO = 
                     sum(SOP_Length[sizeSortingDFU=="STO"],na.rm=T)/
                     sum(TotalNumber[sizeSortingDFU=="STO"],na.rm=T),
                   Min_Length_cm_STO = 
                     min(Length_cm[sizeSortingDFU=="STO"],na.rm=T),
                   
                   TotalWeight_kg = sum(unique(TotalWeight_kg),na.rm=T),
                   TotalNumber = sum(TotalNumber,na.rm=T),
                   MeanLength_cm = 
                     sum(SOP_Length,na.rm=T)/sum(TotalNumber,na.rm=T),
                   Min_Length_cm = min(Length_cm,na.rm=T)) 



if (species=="SST") {data2$Min_Length_cm <- NULL; data2$MeanLength_cm <- NULL;}
if (species=="SKL") {data2$Min_Length_cm <- NULL; data2$MeanLength_cm <- NULL;}


```



```{r fangst_and_korrigeret_fangst, echo=F,include=F,warning=F,message=F}

#Catch per m2 - overall and spread out with new variables
data2$Fangst_kg_m2_SMÅ <- data2$TotalWeight_kg_SMÅ/as.numeric(data2$Befisket_Areal_m2)
data2$Fangst_kg_m2_STO <- data2$TotalWeight_kg_STO/as.numeric(data2$Befisket_Areal_m2)
data2$Fangst_kg_m2 <- data2$TotalWeight_kg/as.numeric(data2$Befisket_Areal_m2)


data2[species==species & 
        data2$speciesCode==species,
      paste0("fangst_",tolower(species),"_kg_m2_SMÅ")] <- 
        as.numeric(data2[species==species & 
                           data2$speciesCode==species,]$Fangst_kg_m2_SMÅ)
data2[species==species & 
        data2$speciesCode==species,
      paste0("fangst_",tolower(species),"_kg_m2_STO")] <- 
        as.numeric(data2[species==species & 
                           data2$speciesCode==species,]$Fangst_kg_m2_STO)

data2[species==species & 
        data2$speciesCode==species,
      paste0("fangst_",tolower(species),"_kg_m2")] <- 
        as.numeric(data2[species==species & 
                           data2$speciesCode==species,]$Fangst_kg_m2)


#### Korrigeret fangst ####

    
    #BMS
    # data2[data2$stationType=="BMS" & data2$speciesCode=="BMS","Korrigeret_bms_kg_m2_SMÅ"] <- 
    #     data2[data2$stationType=="BMS" & data2$speciesCode=="BMS",]$Fangst_kg_m2_SMÅ/(
    #       (37*data2[data2$stationType=="BMS" & 
    #                   data2$speciesCode=="BMS",]$Fangst_kg_m2^0.71)/100)
    data2[data2$stationType=="BMS" & 
            data2$speciesCode=="BMS","Korrigeret_bms_kg_m2_STO"] <- 
        data2[data2$stationType=="BMS" &
                data2$speciesCode=="BMS",]$Fangst_kg_m2_STO/(
          (37*data2[data2$stationType=="BMS" & 
                      data2$speciesCode=="BMS",]$Fangst_kg_m2^0.71)/100)
    data2[data2$stationType=="BMS" & 
            data2$speciesCode=="BMS","Korrigeret_bms_kg_m2"] <- 
        data2[data2$stationType=="BMS" &
                data2$speciesCode=="BMS",]$Fangst_kg_m2/(
          (37*data2[data2$stationType=="BMS" & 
                      data2$speciesCode=="BMS",]$Fangst_kg_m2^0.71)/100)
        data2[data2$stationType=="BMS" &
                data2$speciesCode=="BMS","Korrigeret_bms_kg_m2_SMÅ"] <- 
          data2[data2$stationType=="BMS" &
                data2$speciesCode=="BMS","Korrigeret_bms_kg_m2"] - 
          data2[data2$stationType=="BMS" &
                data2$speciesCode=="BMS","Korrigeret_bms_kg_m2_STO"]
        
    # data2[data2$stationType=="BOS" & data2$speciesCode=="BMS","Korrigeret_bms_kg_m2_SMÅ"] <- 
    #   data2[data2$stationType=="BOS" & data2$speciesCode=="BMS",]$Fangst_kg_m2_SMÅ*2.47
    data2[data2$stationType=="BOS" & 
            data2$speciesCode=="BMS","Korrigeret_bms_kg_m2_STO"] <- 
      data2[data2$stationType=="BOS" & 
              data2$speciesCode=="BMS",]$Fangst_kg_m2_STO*2.47
    data2[data2$stationType=="BOS" & 
            data2$speciesCode=="BMS","Korrigeret_bms_kg_m2"] <- 
      data2[data2$stationType=="BOS" & 
              data2$speciesCode=="BMS",]$Fangst_kg_m2*2.47
        data2[data2$stationType=="BOS" &
                data2$speciesCode=="BMS","Korrigeret_bms_kg_m2_SMÅ"] <- 
      data2[data2$stationType=="BOS" & 
              data2$speciesCode=="BMS","Korrigeret_bms_kg_m2"] - 
          data2[data2$stationType=="BOS" & 
              data2$speciesCode=="BMS","Korrigeret_bms_kg_m2_STO"]
     
    # data2[data2$stationType=='RAM' & data2$speciesCode=="BMS","Korrigeret_bms_kg_m2_SMÅ"] <-  
    #     data2[data2$stationType=='RAM' & data2$speciesCode=="BMS",]$Fangst_kg_m2_SMÅ 
    # data2[data2$stationType=='SUG' & data2$speciesCode=="BMS","Korrigeret_bms_kg_m2_SMÅ"] <- 
    #     data2[data2$stationType=='SUG' & data2$speciesCode=="BMS",]$Fangst_kg_m2_SMÅ 
    data2[data2$stationType=='RAM' & 
            data2$speciesCode=="BMS","Korrigeret_bms_kg_m2_STO"] <- 
        data2[data2$stationType=='RAM' &
                data2$speciesCode=="BMS",]$Fangst_kg_m2_STO
    data2[data2$stationType=='SUG' & 
            data2$speciesCode=="BMS","Korrigeret_bms_kg_m2_STO"] <- 
        data2[data2$stationType=='SUG' &
                data2$speciesCode=="BMS",]$Fangst_kg_m2_STO 
    data2[data2$stationType=='RAM' & 
            data2$speciesCode=="BMS","Korrigeret_bms_kg_m2"] <- 
        data2[data2$stationType=='RAM' & 
                data2$speciesCode=="BMS",]$Fangst_kg_m2 
    data2[data2$stationType=='SUG' & 
            data2$speciesCode=="BMS","Korrigeret_bms_kg_m2"] <- 
        data2[data2$stationType=='SUG' &
                data2$speciesCode=="BMS",]$Fangst_kg_m2
    data2[data2$stationType=='RAM' & 
            data2$speciesCode=="BMS","Korrigeret_bms_kg_m2_SMÅ"] <- 
        data2[data2$stationType=='RAM' & 
                data2$speciesCode=="BMS",]$Fangst_kg_m2_SMÅ 
    data2[data2$stationType=='SUG' & 
            data2$speciesCode=="BMS","Korrigeret_bms_kg_m2_SMÅ"] <- 
        data2[data2$stationType=='SUG' & 
                data2$speciesCode=="BMS",]$Fangst_kg_m2_SMÅ 
        
            
    # BMS-OKYST
    # data2[data2$stationType=="BMSOK", "Korrigeret_bms_kg_m2"] <-
    #   data2[data2$stationType=="BMSOK",]$Fangst_kg_m2*(1/65*100)
    # data2[data2$stationType=="BMSOK", "Korrigeret_bms_kg_m2_SMÅ"] <-
    #   0.073 * ((data2[data2$stationType=="BMSOK",]$Fangst_kg_m2_SMÅ)^1.696) + 
    #   data2[data2$stationType=="BMSOK",]$Fangst_kg_m2_SMÅ
    data2[data2$stationType=="BMSOK" & 
            data2$speciesCode=="BMS", "Korrigeret_bms_kg_m2_STO"] <-
      0.073 * ((data2[data2$stationType=="BMSOK" & 
            data2$speciesCode=="BMS",]$Fangst_kg_m2_STO)^1.696) + 
      data2[data2$stationType=="BMSOK" & 
            data2$speciesCode=="BMS",]$Fangst_kg_m2_STO
    
    data2[data2$stationType=="BMSOK" & 
            data2$speciesCode=="BMS", "Korrigeret_bms_kg_m2"] <-
      0.073 * ((data2[data2$stationType=="BMSOK" & 
            data2$speciesCode=="BMS",]$Fangst_kg_m2)^1.696) + 
      data2[data2$stationType=="BMSOK" & 
            data2$speciesCode=="BMS",]$Fangst_kg_m2
    
    data2[data2$stationType=="BMSOK" & 
            data2$speciesCode=="BMS", "Korrigeret_bms_kg_m2_SMÅ"] <-
      data2[data2$stationType=="BMSOK" & 
            data2$speciesCode=="BMS","Korrigeret_bms_kg_m2"] - 
      data2[data2$stationType=="BMSOK" & 
            data2$speciesCode=="BMS","Korrigeret_bms_kg_m2_STO"]
    
    
    data2[data2$stationType=="BMSOK", "Korrigeret_sst_kg_m2"] <- 
      data2[data2$stationType=="BMSOK",]$Fangst_kg_m2*(1/50*100)

    
    #OES 
    data2[data2$stationType=="OES" & data2$speciesCode=="OES","Korrigeret_oes_kg_m2"] <- 
        data2[data2$stationType=="OES" & data2$speciesCode=="OES",]$Fangst_kg_m2*3
    data2[data2$stationType=="BOS" & data2$speciesCode=="OES","Korrigeret_oes_kg_m2"] <-
        data2[data2$stationType=="BOS" & data2$speciesCode=="OES",]$Fangst_kg_m2*(1/42*100)
    data2[data2$stationType=="SUG" & data2$speciesCode=="OES","Korrigeret_oes_kg_m2"] <- 
        data2[data2$stationType=="SUG" & data2$speciesCode=="OES",]$Fangst_kg_m2


    #SST
    data2[data2$stationType=="SST" & data2$speciesCode=="SST","Korrigeret_sst_kg_m2"] <-
    	  data2[data2$stationType=="SST" & data2$speciesCode=="SST",]$Fangst_kg_m2
    data2[data2$stationType=="BMS" & data2$speciesCode=="SST","Korrigeret_sst_kg_m2"] <-
    	  data2[data2$stationType=="BMS" & data2$speciesCode=="SST",]$Fangst_kg_m2*2
    data2[data2$stationType=="OES" & data2$speciesCode=="SST","Korrigeret_sst_kg_m2"] <-
    	  data2[data2$stationType=="OES" & data2$speciesCode=="SST",]$Fangst_kg_m2*5
    data2[data2$stationType=="BOS" & data2$speciesCode=="SST","Korrigeret_sst_kg_m2"] <-
    	  data2[data2$stationType=="BOS" & data2$speciesCode=="SST",]$Fangst_kg_m2*5
    #SKL
    data2[data2$stationType=="BMS" & data2$speciesCode=="SKL" & species=="SKL","Korrigeret_skl_kg_m2"] <-
        data2[data2$stationType=="BMS" & data2$speciesCode=="SKL" & species=="SKL",]$Fangst_kg_m2/((37*(
        data2[data2$stationType=="BMS" & data2$speciesCode=="SKL" & species=="SKL",]$Fangst_kg_m2)^0.71)/100)
    #OST
    data2[data2$stationType=="BMS" & data2$speciesCode=="OST","Korrigeret_ost_kg_m2"] <-
    	  data2[data2$stationType=="BMS" & data2$speciesCode=="OST",]$Fangst_kg_m2
    data2[data2$stationType=="OES" & data2$speciesCode=="OST","Korrigeret_ost_kg_m2"] <-
    	  data2[data2$stationType=="OES" & data2$speciesCode=="OST",]$Fangst_kg_m2
    data2[data2$stationType=='RAM' & data2$speciesCode=="OST","Korrigeret_ost_kg_m2"] <- 
        data2[data2$stationType=='RAM' & data2$speciesCode=="OST",]$Fangst_kg_m2 
    data2[data2$stationType=='BOS' & data2$speciesCode=="OST","Korrigeret_ost_kg_m2"] <-
        data2[data2$stationType=='BOS' & data2$speciesCode=="OST",]$Fangst_kg_m2*(1/42*100)
    data2[data2$stationType=='SUG' & data2$speciesCode=="OST","Korrigeret_ost_kg_m2"] <- 
        data2[data2$stationType=='SUG' & data2$speciesCode=="OST",]$Fangst_kg_m2 

    #HMS
    data2[data2$stationType=='RAM' & data2$speciesCode=="HMS","Korrigeret_hms_kg_m2"] <- 
        data2[data2$stationType=='RAM' & data2$speciesCode=="HMS",]$Fangst_kg_m2 
    data2[data2$stationType=='VV' & data2$speciesCode=="HMS","Korrigeret_hms_kg_m2"] <- 
        data2[data2$stationType=='VV' & data2$speciesCode=="HMS",]$Fangst_kg_m2
    data2[data2$stationType=='SUG' & data2$speciesCode=="HMS","Korrigeret_hms_kg_m2"] <- 
        data2[data2$stationType=='SUG' & data2$speciesCode=="HMS",]$Fangst_kg_m2


```



```{r final_correction_selction,echo=F,include=F,warning=F,message=F}


#Select data depending on mark and sample ID

data2[data2$stationType=="OES" & data2$speciesCode=="OES" & species=="OES" |
      data2$stationType=="OES" & data2$speciesCode=="BMS" & species=="BMS" |
      data2$stationType=="OES" & data2$speciesCode=="SST" & species=="SST" |
      data2$stationType=="OES" & data2$speciesCode=="OST" & species=="OST" |
        
      data2$stationType=="BMS" & data2$speciesCode=="OES" & species=="OES" |
      data2$stationType=="BMS" & data2$speciesCode=="BMS" & species=="BMS" |
      data2$stationType=="BMS" & data2$speciesCode=="SST" & species=="SST" |
      data2$stationType=="BMS" & data2$speciesCode=="SKL" & species=="SKL" |
      data2$stationType=="BMS" & data2$speciesCode=="OST" & species=="OST" |
      
      data2$stationType=="RAM" & data2$speciesCode=="HMS" & species=="HMS" |
      data2$stationType=="RAM" & data2$speciesCode=="BMS" & species=="BMS" |
      data2$stationType=="RAM" & data2$speciesCode=="OST" & species=="OST" |
        
      data2$stationType=="SST" & data2$speciesCode=="SST" & species=="SST" |
        
      data2$stationType=="VV" & data2$speciesCode=="HMS" & species=="HMS" |
      
      data2$stationType=="SUG" & data2$speciesCode=="BMS" & species=="BMS" |      
      data2$stationType=="SUG" & data2$speciesCode=="OST" & species=="OST" |
      data2$stationType=="SUG" & data2$speciesCode=="HMS" & species=="HMS" |
        
      data2$stationType=="BOS" & data2$speciesCode=="OES" & species=="OES" |
      data2$stationType=="BOS" & data2$speciesCode=="BMS" & species=="BMS" |
      data2$stationType=="BOS" & data2$speciesCode=="OST" & species=="OST" |
      data2$stationType=="BOS" & data2$speciesCode=="SST" & species=="SST" |
      
      data2$stationType=="BMSOK" & data2$speciesCode=="OES" & species=="OES" |
      data2$stationType=="BMSOK" & data2$speciesCode=="BMS" & species=="BMS" |
      data2$stationType=="BMSOK" & data2$speciesCode=="SST" & species=="SST" |
      data2$stationType=="BMSOK" & data2$speciesCode=="SKL" & species=="SKL" |
      data2$stationType=="BMSOK" & data2$speciesCode=="OST" & species=="OST" ,
      "mark"]  <-1


data2[is.na(data2$mark),"mark"] <- 2
data3 <- data2[with(data2, order(sampleId,mark)), ]

data4 <- data3[0,]# %>% filter(mark==1)

for (sample in unique(data3$sampleId)){
  dat <- data3[data3$sampleId==sample,]
  
  if (species %in% unique(dat$speciesCode)){
    data4 <- rbind(data4,dat[dat$speciesCode==species,])
    } 
  if (!(species %in% unique(dat$speciesCode))){
    data4 <- rbind(data4,dat[1,])
    }
  }

# 
# first_sampleId <- c(1,1+which(diff(data3$sampleId)!=0))
# data4 <-data3[first_sampleId,] # data2[data2$mark==1, ]#
data4$mark <- NULL
data4$sampleId <- NULL

## Remove "korrigeret" catch values for other species than the one in question

if (species=="BMS") {
  data4$Korrigeret_oes_kg_m2<-NULL;
  data4$Korrigeret_sst_kg_m2<-NULL;
  data4$Korrigeret_skl_kg_m2<-NULL;
  data4$Korrigeret_hms_kg_m2<-NULL;
  data4$Korrigeret_ost_kg_m2<-NULL
  }
if (species=="OES") {
    data4$Korrigeret_bms_kg_m2<-NULL;
  data4$Korrigeret_bms_kg_m2_STO<-NULL;
  data4$Korrigeret_bms_kg_m2_SMÅ<-NULL;
  data4$Korrigeret_sst_kg_m2<-NULL;
  data4$Korrigeret_skl_kg_m2<-NULL;
  data4$Korrigeret_hms_kg_m2<-NULL;
  data4$Korrigeret_ost_kg_m2<-NULL
  }
if (species=="SST") {
    data4$Korrigeret_bms_kg_m2<-NULL;
  data4$Korrigeret_bms_kg_m2_STO<-NULL;
  data4$Korrigeret_bms_kg_m2_SMÅ<-NULL;
  data4$Korrigeret_oes_kg_m2<-NULL;
  data4$Korrigeret_skl_kg_m2<-NULL;
  data4$Korrigeret_hms_kg_m2<-NULL;
  data4$Korrigeret_ost_kg_m2<-NULL
  }
if (species=="SKL") {
    data4$Korrigeret_bms_kg_m2<-NULL;
  data4$Korrigeret_bms_kg_m2_STO<-NULL;
  data4$Korrigeret_bms_kg_m2_SMÅ<-NULL;
  data4$Korrigeret_sst_kg_m2<-NULL;
  data4$Korrigeret_oes_kg_m2<-NULL;
  data4$Korrigeret_hms_kg_m2<-NULL;
  data4$Korrigeret_ost_kg_m2<-NULL
  }
if (species=="HMS") {
    data4$Korrigeret_bms_kg_m2<-NULL;
  data4$Korrigeret_bms_kg_m2_STO<-NULL;
  data4$Korrigeret_bms_kg_m2_SMÅ<-NULL;
  data4$Korrigeret_sst_kg_m2<-NULL;
  data4$Korrigeret_oes_kg_m2<-NULL;
  data4$Korrigeret_skl_kg_m2<-NULL;
  data4$Korrigeret_ost_kg_m2<-NULL
  }
if (species=="OST") {
  data4$Korrigeret_bms_kg_m2<-NULL;
  data4$Korrigeret_bms_kg_m2_STO<-NULL;
  data4$Korrigeret_bms_kg_m2_SMÅ<-NULL;
  data4$Korrigeret_sst_kg_m2<-NULL;
  data4$Korrigeret_oes_kg_m2<-NULL;
  data4$Korrigeret_skl_kg_m2<-NULL;
  data4$Korrigeret_hms_kg_m2<-NULL
  }


## Final corrections - zeroes/NA's

data4[is.na(data4$TotalWeight_kg),"TotalWeight_kg"] <- 0
data4[is.na(data4$Fangst_kg_m2),"Fangst_kg_m2"] <- 0
data4[is.na(data4[[paste0("fangst_",tolower(species),"_kg_m2")]]),
      paste0("fangst_",tolower(species),"_kg_m2")] <- 0

data4[is.na(data4[[paste0("Korrigeret_",tolower(species),"_kg_m2")]]),
      paste0("Korrigeret_",tolower(species),"_kg_m2")] <- 0
data4[data4[[paste0("fangst_",tolower(species),"_kg_m2")]]==0,
      "TotalWeight_kg"] <- 0
data4[data4[[paste0("fangst_",tolower(species),"_kg_m2")]]==0,
      "TotalNumber"] <- 0
data4[data4[[paste0("fangst_",tolower(species),"_kg_m2")]]==0,
      "Fangst_kg_m2"] <- 0
data4[data4[[paste0("fangst_",tolower(species),"_kg_m2")]]==0,
      paste0("Korrigeret_",tolower(species),"_kg_m2")] <- 0

if (species %in% c("OES","BMS","HMS")) {
    data4[data4[[paste0("fangst_",tolower(species),"_kg_m2")]]==0,
          "Min_Length_cm"] <- NA
    data4[data4[[paste0("fangst_",tolower(species),"_kg_m2")]]==0,
          "MeanLength_cm"] <- NA

}

final_data <- data4

final_data[, c(23:ncol(final_data))][
  is.na(final_data[, c(23:ncol(final_data))])] <- 0

final_data$Min_Length_cm_SMÅ[is.infinite(final_data$Min_Length_cm_SMÅ)]<-0
final_data$Min_Length_cm_STO[is.infinite(final_data$Min_Length_cm_STO)]<-0
# final_data[is.infinite(final_data)] <- 0
```





```{r db_messages, results='asis',echo=FALSE,message=FALSE,warning=FALSE,fig.pos='H', eval = F}


makeTable <- function(data){
  
  bold <- function(x) {paste('{\\textbf{',x,'}}', sep ='')}
  
  options(xtable.comment = FALSE)
  print(xtable(x=data,align = c(rep("l",4),rep("p{5cm}",1),rep("p{2cm}",1),rep("l",1))),
        include.rownames=F,#sanitize.colnames.function = identity,
         sanitize.colnames.function=bold,
        booktabs=T)

}
     
cat("# Meddelelser fra datawarehouset\n")
cat("Her vil der blive vist eventuelle fejl og advarsler fra ejsporten af togtet fra databasen til datawarehouset. Fejl og advarsler kan forklare uventede resultater, men kan også være af mindre betydning. Hvis der er lavet ændringer siden den anførte logTime og der har været efterfølgende eksport af togtet uden at logTime har ændret sig, betyder det at togtet efter ændringer ikke har udløst nye fejl.\n\n")

if (nrow(db_message)>0){
  
  db_message$year <- 0
  db_message$cruise <- ""
  db_message$trip <- ""
  db_message$station <- ""
  
  for (i in 1:nrow(db_message)){
    origin <- strsplit(db_message$origin[i],split="->")
    
    db_message$year[i] <- as.numeric(origin[[1]][1])
    db_message$cruise[i] <- origin[[1]][2]
    db_message$trip[i] <- origin[[1]][3]
    db_message$station[i] <- origin[[1]][4]
  }
  
  db_message$logTime <- as.character(db_message$logTime)
  
  warnings <- db_message[db_message$errorType=="Warning",]
  errors <- db_message[db_message$errorType=="Error",]
 
}

cat("\\subsection{Advarsler fra datawarehouset}")
# if (exists("warnings")){
  if (!is.null(nrow(warnings)) && nrow(warnings)>0){

  w <- warnings %>% 
    dplyr::select(trip,station,recordType,description,logTime,transferErrorId) 
  
  makeTable(w)

} else{
  cat("Der har ikke været registreret advarsler fra datawarehouset\n")
}


cat("\\subsection{Fejlmeddelelser fra datawarehouset}")

if (!is.null(nrow("errors")) && nrow(errors)>0){
  
  er <- errors %>% 
    dplyr::select(trip,station,recordType,description,logTime,transferErrorId) 
  
  makeTable(er)
} else{
  cat("Der har ikke været registreret fejl fra datawarehouset\n")
  }
 
```


```{r save_output, echo=FALSE, warning=FALSE,message=FALSE}

#Write csv
# cruise <- gsub(" ","_",cruise)
# write.csv(final_data, 
#           file=paste("Biomasse_",year,"_",cruise,"_",species,"_",
#                      format(Sys.time(), "%d%b%Y"),".csv",sep=""),
#           row.names=FALSE,fileEncoding = "UTF-8")

# Output folder for testing - delete this part before uploade to FishLine

write.csv(final_data,
          file = paste(output_dir, "Biomasse_",species,"_",version_name,"_",
                     format(Sys.time(), "%d%b%Y"),".csv",sep = ""),
          row.names=FALSE,fileEncoding = "UTF-8")

saveRDS(final_data,
          file = paste(output_dir, "Biomasse_",species,"_",version_name,"_",
                     format(Sys.time(), "%d%b%Y"),".rds",sep = ""))


```

