---
fontsize: 11pt
geometry: top=0.7in, bottom=1.1in, left=1in, right=1in
header-includes:
- \usepackage{booktabs}
- \usepackage{longtable}
- \usepackage{floatrow}
- \usepackage{float}
- \usepackage[T1]{fontenc}
- \usepackage[danish]{babel}
- \usepackage[utf8]{inputenc}
- \usepackage{graphicx}
- \usepackage{fancyhdr}
- \pagestyle{fancy}
- \fancyhf{}
- \fancyfoot[R]{\thepage}
- \usepackage[table]{xcolor}
- \usepackage{rotating}
- \usepackage{ragged2e}
- \usepackage{array}
- \usepackage[export]{adjustbox}
- \usepackage{multirow}
- \linespread{1.15}
- \usepackage{tabularx}
- \usepackage{catchfile}
- \usepackage{makecell}
- \usepackage{etoolbox}
- \usepackage{colortbl, xcolor}
- \usepackage{lscape}
- \usepackage{helvet}
- \setlength{\intextsep}{10pt plus 0.0pt minus 10.0pt}
- \setlength{\headsep}{0.6in}
- \usepackage{tcolorbox}
- \usepackage{lastpage}
output:
    pdf_document:
    fig_caption: yes
    keep_tex: yes
---


\renewcommand{\headrulewidth}{0pt}

\newcommand{\myitem}{\item[\checkmark]}

\fancypagestyle{companypagestyle}{
    \fancyhf{}
    \fancyfoot[L]{
    \parbox[b]{\dimexpr\linewidth\relax}{\vspace{1cm}
    {\color{red}\rule{\dimexpr\linewidth\relax}{0.4pt}}\\
    {\footnotesize \color{darkgray} www.rekrea-fisk.dk \hfill DTU AQUA, Jægersborg Allé 1\\[-0.15cm]
           +45 3588 3300 \hfill 2920 Charlottenlund, Denmark}}
    }
    \fancyfoot[R]{
    \parbox[b]{0cm}{}
    }
}

\pagenumbering{arabic}
\pagestyle{companypagestyle}

\renewcommand{\familydefault}{\sfdefault}
\def\Tiny{\fontsize{5pt}{5pt}\selectfont}

\sffamily

\renewcommand\floatpagefraction{0}
\renewcommand\textfraction{0}   


\def\figurename{Figure}
\def\tablename{Table}

```{r set_libraries, include=FALSE}

#Libraries

if (!require(grid)) {
  install.packages("grid", repos="http://ftp.ussg.iu.edu/CRAN/")
  library(grid)
}
if (!require(stringi)) {
  install.packages("stringi", repos="http://ftp.ussg.iu.edu/CRAN/")
  library(stringi)
}
if (!require(stringr)) {
  install.packages("stringr", repos="http://ftp.ussg.iu.edu/CRAN/")
  library(stringr)
}
if (!require(directlabels)) {
  install.packages("directlabels", repos="http://ftp.ussg.iu.edu/CRAN/")
  library(directlabels)
}
if (!require(gridExtra)) {
  install.packages("gridExtra", repos="http://ftp.ussg.iu.edu/CRAN/")
  library(gridExtra)
}
if (!require(scales)) {
  install.packages("scales", repos="http://ftp.ussg.iu.edu/CRAN/")
  library(scales)
}
if (!require(ggplot2)) {
  install.packages("ggplot2", repos="http://ftp.ussg.iu.edu/CRAN/")
  library(ggplot2)
}
if (!require(plyr)) {
  install.packages("plyr", repos="http://ftp.ussg.iu.edu/CRAN/")
  library(plyr)
}
if (!require(dplyr)) {
  install.packages("dplyr", repos="http://ftp.ussg.iu.edu/CRAN/")
  library(dplyr)
}
if (!require(knitr)) {
  install.packages("knitr", repos="http://ftp.ussg.iu.edu/CRAN/")
  library(knitr)
}
if (!require(xtable)) {
  install.packages("xtable", repos="http://ftp.ussg.iu.edu/CRAN/")
  library(xtable)
}
if (!require(data.table)) {
  install.packages("data.table", repos="http://ftp.ussg.iu.edu/CRAN/")
  library(data.table)
}


round2 = function(x) trunc(x+0.5);
sumNA = function(x) sum(x,na.rm=T);

gg_color_hue <- function(n) {
  hues = seq(15, 375, length = n + 2)
  h1 <-hcl(h = hues, l = 65, c = 100)[1:n]
  #if("#C49A00" %in% h1) {h2 <- h1[h1 != "#C49A00"]}
  #else 
    {h1}
}

#extract legend
g_legend<-function(a.gplot){
  tmp <- ggplot_gtable(ggplot_build(a.gplot))
  leg <- which(sapply(tmp$grobs, function(x) x$name) == "guide-box")
  legend <- tmp$grobs[[leg]]
  return(legend)}


#Blank theme for plotting
blank_theme <- theme_minimal()+
  theme(
  axis.title.x = element_blank(),
  axis.title.y = element_blank(),
  panel.border = element_blank(),
  panel.grid=element_blank(),
  axis.ticks = element_blank(),
  plot.title=element_text(size=14, face="bold")
  )



```


```{r echo = F}

opts_chunk$set(fig.lp = '')
```


```{r include=FALSE, cache=FALSE} 

########## Collecting data from Fishline ###########

#setwd("X:/Line/RekreativtFiskeri/REKREA/rekrea_data/out_rekrea_tor23/")

resp <- read.csv("REKREA_RESP_COD23_310817.csv", 
                 na.strings=c("NA","NaN", " ","") ,
                 stringsAsFactors = FALSE)

catch <- read.csv("REKREA_CATCH_COD23_310817.csv", 
                  na.strings=c("NA","NaN", " ","") ,
                 stringsAsFactors = FALSE)

trip <- read.csv("REKREA_TRIP_COD23_310817.csv", 
                 na.strings=c("NA","NaN", " ","") ,
                 stringsAsFactors = FALSE)
```


<!-- definere forside -->


\thispagestyle{empty}


\vspace*{-2cm}



\begin{figure}[H]
        \flushright
        \includegraphics[width=8cm]{DTU_DK.jpg}\end{figure}
\vspace*{0.5cm}



\noindent\textcolor{darkgray}{\rule{0.6\textwidth}{1pt}}\par
\vspace*{-0.6cm}
\noindent\textcolor{darkgray}{\rule{0.8\textwidth}{1pt}}\par


\textcolor{darkgray}{\Large DTU Aqua - REKREA}

\vspace*{3.5cm}



\textbf{\Huge REKREA}\

\vspace*{-0.3cm}

\textbf{\it{\Large Forbedring af forvaltningsgrundlaget for bestande i det rekreative fiskeri}}\

\vspace*{1cm}

\textbf{\Huge Dataindsamling}\

\vspace*{-0.3cm}

\textbf{\it{\large Case study 'Torsk i Øresund'}}\

\vspace{0.4cm}

\textbf{\it{\large Status pr. `r format(Sys.Date(),"%d/%m/%Y")`}}\



\vspace{6.5cm}
\begin{figure}[H]
        \flushleft
        \includegraphics[width=5cm]{DTUAqua.jpg}
\end{figure}

\vspace{-2.8cm}
\begin{flushright}              
DTU Aqua\\
Jægersborg Allé 1\\
2920 Charlottenlund\\
Denmark
\end{flushright}






\newpage

<!-- define header -->



\lhead{\footnotesize \color{darkgray}  REKREA - Dataindsamling}
\rhead{\footnotesize  \color{darkgray} SIDE \color{red} \thepage\ \color{darkgray} AF \color{darkgray} \pageref*{LastPage} }


```{r, include=FALSE}

#Trip info for report
############

#tripA <- ddply(iTurW, .(a.spm1_5,b.spm1_5), summarize, numBP=sum(!is.na(c.spm1_1)))
#tripB <- merge(iTurW,tripA,all=TRUE)
#tripB$yearqtr <- paste(tripB$year,tripB$quarter,sep="-")

nBoat <- nrow(trip[trip$tripType == "Turbåd",])
nRampe <- nrow(trip[trip$tripType == "Havn",])


```



\section{Ture}


Der er foreløbigt foretaget `r nrow(trip)` indsamlinger siden projektets start i juli 2016. Indsamlingerne er fordelt over ture på turbåde (`r nBoat` ture) og på ramper (`r nRampe` ture). Oversigten viser hvor mange ture, som hver indsamler har været på, på hhv. turbåde og ramper.


\vspace{0.3cm}

\newcolumntype{s}{>{\hsize=.4\hsize}X}
\newcolumntype{u}{>{\hsize=1\hsize}X}
\newcolumntype{t}{>{\hsize=0.6\hsize}X}
\newcolumntype{K}{>{\hsize=0.2\hsize}X}
\newcolumntype{L}{>{\hsize=3\hsize}r}


\begin{center}        
\begin{tcolorbox}[colback=white!5,colframe=blue!40!black,width=0.75\textwidth]
\renewcommand{\arraystretch}{1}
\renewcommand{\tabcolsep}{12pt}\vspace{-0.35cm}
```{r, results='asis',echo=FALSE,message=FALSE,warning=FALSE}

int_type <- ddply(trip, .(interviewPerson,tripType), summarize, num=sum(!is.na(sgTRid)))


int_type_tab <- reshape(int_type, timevar = "tripType",idvar ="interviewPerson",direction = "wide")
int_type_tab$total <- rowSums(int_type_tab[,-1],na.rm=TRUE)
colnames(int_type_tab) <- c("Person","Turbåd","Rampe","Total")


int_type_tab2 <- rbind(int_type_tab, c("Alle",colSums(int_type_tab[,-1],na.rm=TRUE)))
rownames(int_type_tab2)[nrow(int_type_tab2)] <- ""
library(Hmisc)
mylatex <- function (...) {o <- capture.output(latex(...));o <- grep('^%', o, inv=T, value=T);cat(o, sep='\n') }
mylatex(int_type_tab2,file='',where='H',center='none',booktabs =T,rowlabel="", colnamesTexCmd = "bfseries",col.just = c("l","r","r","r"),
         n.rgroup=c(length(unique(int_type$interviewPerson)),1),rgroup=c("Indsamler","Total"),rgroupTexCmd="itshape",
         n.cgroup=c(1,3),cgroup=c("","Antal ture"))
detach(package:Hmisc)

```
\end{tcolorbox}
\end{center}

\subsection{Antal ture og respondenter per kvartal}

Tabellen nedenfor viser hvordan de `r nrow(trip)` ture er fordelt per kvartal, og hvor mange respondenter der er blevet interviewet per kvartal. I oversigten over antal af ture, er tallet efter skråstregen det planlagte mål for antal indsamlinger per kvartal.  
I antallet af respondenter er medtaget både de lystfiskere, der ønskede at deltage i undersøgelsen, samt de som ikke ønskede at deltage. Indtil videre er `r nrow(resp[!is.na(resp$sgId),])` lystfiskere blevet spurgt, om de ville deltage.

\vspace{0.3cm}

\begin{center}        
\begin{tcolorbox}[colback=white!5,colframe=blue!40!black,width=1\textwidth]
\renewcommand{\arraystretch}{1}
\renewcommand{\tabcolsep}{8pt}\vspace{-0.35cm}
```{r, results='asis',echo=FALSE,message=FALSE,warning=FALSE}

trip$yearqtr <- paste(trip$year,trip$quarter,sep="-")

nIntQTR1 <- ddply(trip, .(tripType,yearqtr), summarize, num = sum(!is.na(sgTRid)))
nIntQTR2 <- ddply(trip, .(tripType,yearqtr), summarize, numRes = sumNA(respTot))


wQTR1 <- reshape(nIntQTR1, timevar = "tripType",idvar ="yearqtr",direction = "wide")
wQTR1$num.total <- rowSums(wQTR1[,-1],na.rm=TRUE)
wQTR2 <- reshape(nIntQTR2, timevar = "tripType",idvar ="yearqtr",direction = "wide")
wQTR2$numRes.total <- rowSums(wQTR2[,-1],na.rm=TRUE)
wQTR <- merge(wQTR1,wQTR2,all=TRUE)
colnames(wQTR) <- c("Kvartal","Rampe","Turbåd","Total","Rampe","Turbåd","Total")

wQTRA <- rbind(wQTR,c("Alle",colSums(wQTR[,-1],na.rm=TRUE)))
wQTRA[is.na(wQTRA)] <- 0


#Planned trips
wQTRA[wQTRA$Kvartal=="2017-1","Turbåd"] <- paste0(wQTRA[wQTRA$Kvartal=="2017-1","Turbåd"],"/16")
wQTRA[wQTRA$Kvartal=="2017-2","Turbåd"] <- paste0(wQTRA[wQTRA$Kvartal=="2017-2","Turbåd"],"/16")
wQTRA[wQTRA$Kvartal=="2017-3","Turbåd"] <- paste0(wQTRA[wQTRA$Kvartal=="2017-3","Turbåd"],"/16")
wQTRA[wQTRA$Kvartal=="2017-4","Turbåd"] <- paste0(wQTRA[wQTRA$Kvartal=="2017-4","Turbåd"],"/16")

wQTRA[wQTRA$Kvartal=="2017-1","Rampe"] <- paste0(wQTRA[wQTRA$Kvartal=="2017-1","Rampe"],"/9")
wQTRA[wQTRA$Kvartal=="2017-2","Rampe"] <- paste0(wQTRA[wQTRA$Kvartal=="2017-2","Rampe"],"/16")
wQTRA[wQTRA$Kvartal=="2017-3","Rampe"] <- paste0(wQTRA[wQTRA$Kvartal=="2017-3","Rampe"],"/16")
wQTRA[wQTRA$Kvartal=="2017-4","Rampe"] <- paste0(wQTRA[wQTRA$Kvartal=="2017-4","Rampe"],"/9")

wQTRA[wQTRA$Kvartal=="2017-1","Total"] <- paste0(wQTRA[wQTRA$Kvartal=="2017-1","Total"],"/25")
wQTRA[wQTRA$Kvartal=="2017-2","Total"] <- paste0(wQTRA[wQTRA$Kvartal=="2017-2","Total"],"/32")
wQTRA[wQTRA$Kvartal=="2017-3","Total"] <- paste0(wQTRA[wQTRA$Kvartal=="2017-3","Total"],"/32")
wQTRA[wQTRA$Kvartal=="2017-4","Total"] <- paste0(wQTRA[wQTRA$Kvartal=="2017-4","Total"],"/25")


rownames(wQTRA)[nrow(wQTRA)] <- ""
library(Hmisc)
mylatex(wQTRA,file='',where='H',center='none',booktabs =T,rowlabel="", colnamesTexCmd = "bfseries",col.just = c("l",rep("r",6)),
         n.rgroup=c(nrow(wQTRA)-1,1),rgroup=c("Periode  ","Total"),rgroupTexCmd="itshape",
         n.cgroup=c(1,3,3),cgroup=c("","Antal ture","Antal respondenter"))
detach(package:Hmisc)

fH1 <- nrow(trip[trip$tripType=="Turbåd",])^0.4
```
\end{tcolorbox}
\end{center}


\subsubsection{Turbåde}


```{r, echo=FALSE, message=FALSE,warning=FALSE,results='asis', fig.pos="ht!", fig.height=fH1, fig.width=7}

# tripTime <- ddply(trip, .(tripType,yearqtr,place), summarize, num=sum(!is.na(sgTRid)))
# tripTime2 <- ddply(trip, .(tripType,place), summarize, num=sum(!is.na(sgTRid)))
# 
# 
# #tripMore1 <- length(unique(tripTime2[tripTime2$tripType=="Turbåd" & tripTime2$num>1,]$place))
# 
# tripTime2 <- tripTime2[order(tripTime2$yearqtr,tripTime2$b.spm1_5),]
# 
# tripTime2$tn <- 1:nrow(tripTime2)
# tripTime2$tName <- ifelse(tripTime2$a.spm1_5=="harbour",paste(tripTime2$tn,tripTime2$b.spm1_5,"(harbour)"),paste(tripTime2$tn,tripTime2$b.spm1_5))

```

De `r nBoat` indsamlinger, der er foretaget på turbåde, er udført på `r length(unique(trip[trip$tripType=="Turbåd",]$place))` forskelige både over `r length(unique(trip[trip$tripType=="Turbåd",]$quarter))` kvartaler.
På de flereste turbåde er der foretaget mere end én tur. 
Af grafen nedenfor fremgår det, på hvilke både der indtil nu er lavet indsamlinger, og hvor mange ture der har været på hver båd per kvartal.  


```{r, echo=FALSE, message=FALSE,warning=FALSE,results='asis', fig.pos="ht!", fig.height=fH1, fig.width=7}


# bp<- ggplot(nIntQTR1, aes(x=yearqtr, y=num, fill=a.spm1_5))+ geom_bar(width = 0.4, stat = "identity")+ theme_minimal()+
#     theme(legend.title=element_blank(),panel.grid.major.x=element_blank(),axis.title.y = element_text(margin = margin(l = 0, r = 15)),
#           axis.text.x = element_text(angle = 30),axis.title.x = element_blank())+
#     scale_fill_manual(values=gg_color_hue(2),labels=c("Turbåd","Rampe"))+
#     labs(x = "År-kvartal", y="Antal ture")
# #bp

# tripTime2$tName <- factor(tripTime2$tName, levels = tripTime2$tName[order(-tripTime2$tn)])
# PT <- ggplot(tripTime2, aes(x=factor(tName), y=num, fill=yearqtr)) +
#       geom_bar(stat="identity") +coord_flip()+
#       labs(y = "Antal respondenter", x="")+theme_minimal()
# 
# #PT

# PT <- ggplot(tripTime2[tripTime2$a.spm1_5=="harbour",], aes(x=factor(tName), y=num, fill=yearqtr)) +
#       geom_bar(stat="identity") +coord_flip()+
#       labs(y = "Antal respondenter", x="")+theme_minimal()
# 
# #PT


tripC <- trip[order(trip$place,trip$date),]
tripC$nt <- 1:nrow(trip)
tripC$place <- factor(tripC$place, levels = tripC$place[order(-tripC$nt)])
tripC$count <- 1

PT <- ggplot(tripC[tripC$tripType=="Turbåd",], aes(x=factor(place), y=count, fill=yearqtr),fill="Kvartal") +
      geom_bar(stat="identity") +coord_flip()+
      labs(y = "Antal ture", x="")+theme_minimal()+scale_fill_brewer(palette="RdBu") +guides(fill=guide_legend(title="År-kvartal"))
      #+scale_y_continuous(breaks=c(1:max(tripC$numBP)))
     

PT


text1  <- paste("Der er ",sum(tripC[tripC$tripType=="Havn",]$count), "indsamlinger i havne. Grafen viser, som ovenfor, antallet af ture per havn per kvartal.")

  
fH2 <- nrow(trip[trip$tripType=="Havn",])^0.6

```


\subsubsection{Ramper}

`r text1`



```{r, echo=FALSE, message=FALSE,warning=FALSE,results='asis', fig.pos="ht!", fig.height=fH2, fig.width=7}

PT <- ggplot(tripC[tripC$tripType=="Havn",], aes(x=factor(place), y=count, fill=yearqtr),fill="Kvartal") +
      geom_bar(stat="identity") +coord_flip()+
      labs(y = "Antal ture", x="")+theme_minimal()+scale_fill_brewer(palette="RdBu")+guides(fill=guide_legend(title="År-kvartal"))
     # scale_y_continuous(breaks=c(1:max(tripC$numBP)))
    

PT

```



\newpage

\section{Respondenter}


```{r, include=FALSE}

resp_co <- resp[!is.na(resp$sgId),] 

num_resp <- paste(nrow(subset(resp_co,participateSurvey=="Ja")),nrow(resp_co),sep="/")
perc_resp <- paste0(round2(nrow(subset(resp_co,participateSurvey=="Ja"))/nrow(resp_co)*100),"\\%")
res_m <- paste0("Mænd ", round2(nrow(subset(resp_co,contactSex=="Mand"))/nrow(subset(resp_co,!is.na(contactSex)))*100),"\\%")
res_f <- paste0("Kvinder ", round2(nrow(subset(resp_co,contactSex=="Kvinde"))/nrow(subset(resp_co,!is.na(contactSex)))*100),"\\%")

```



På de `r nrow(trip)` ture, der er foretaget siden projektets start, er `r nrow(resp_co)` lystfiskere blevet spurgt om de havde lyst til at deltage i undersøgelse. Denne del giver et overblik over respondenterne.

\vspace{0.2cm}


\begin{center}        
\begin{tcolorbox}[colback=white!5,colframe=blue!40!black,width=0.8\textwidth]
\renewcommand{\arraystretch}{1.3}
\renewcommand{\tabcolsep}{9pt}
  \begin{tabularx}{0.90\textwidth}{p{4cm}lll}
        \textbf{Deltagelse:} &  `r num_resp`& & \\  
        \textbf{Deltagelsesprocent:} & `r perc_resp` & & \\
        \textbf{Køn:} & `r res_m` \quad `r res_f` &   & 
  \end{tabularx}
\end{tcolorbox}
\end{center}


\subsection{Antal respondenter per tur og kvartal}

Oversigten her viser, hvor mange respondenter, der på hver tur har ønsker at deltage i undersøgelsen.

\vspace{0.2cm}

```{r, echo=FALSE, message=FALSE,warning=FALSE,results='asis', fig.pos="ht!", fig.height=8, fig.width=10}

# Arrasøe arresoe
# Juventus/Hjalmer
# Kastrup 2/ Kastrup ii


#tripTime2 <- ddply(tripC, .(place,yearqtr,tripType), summarize, num=sum(respYes))

tripTime2 <- tripC[order(tripC$yearqtr,tripC$tripType),]

tripTime2$tn <- 1:nrow(tripTime2)
tripTime2$tName <- ifelse(tripTime2$tripType=="Havn",paste(tripTime2$tn,tripTime2$place,"(Havn)"),paste(tripTime2$tn,tripTime2$place))



tripTime2$tName <- factor(tripTime2$tName, levels = tripTime2$tName[order(-tripTime2$tn)])
PT <- ggplot(tripTime2, aes(x=factor(tName), y=respYes, fill=yearqtr),fill="Kvartal") +
      geom_bar(stat="identity") +coord_flip()+
      labs(y = "Antal deltagere", x="")+theme_minimal()+ scale_fill_brewer(palette="RdBu")+labs(fill="År-kvartal")

PT



#png("X:\\Line\\RekreativtFiskeri\\REKREA\\Data\\RespondentsTrip_1.png", width = 7, height = 5, units = 'in', res = 500)
#ggplot(tripTime2, aes(x=factor(tName), y=num, fill=yearqtr),fill="Kvartal") +
#PT <- ggplot(tripTime2, aes(x=factor(tName), y=respYes, fill=yearqtr),fill="Kvartal") +
 #     geom_bar(stat="identity") +coord_flip()+
#      labs(y = "Antal deltagere", x="")+theme_minimal()+ scale_fill_brewer(palette="RdBu")+labs(fill="År-kvartal")
#dev.off()


```





```{r, include=FALSE}

########################################################################################

#     License data

########################################################################################


#Get license data
license <- resp_co[resp_co$participateSurvey=="Ja", c("license","licenseType","noLicense")]

#Count number of people with or without a license, or not willing to say
licA <- ddply(license[!is.na(license$license),], .(license),summarize, value=sum(!is.na(license)))

#Number of respondent with, without or not willing to respond
nY <- paste0(round2(licA[licA$license=="Ja",]$value/sumNA(licA$value)*100),"\\%")
nN <- paste0(round2(licA[licA$license=="Nej",]$value/sum(licA$value)*100),"\\%")
nR <- paste0(round2(licA[licA$license=="Nægter at svare",]$value/sum(licA$value)*100),"\\%")

#Counting different types of licenses (licY) and different reasons not to hold a license (licN)
licY <- ddply(license[which(license$license=="Ja"),], .(licenseType),summarize, value=sum(!is.na(license)))
licN <- ddply(license[which(license$license=="Nej"),], .(noLicense),summarize, value=sum(!is.na(license)))

#The percentage vale of the most occuring license type
L1 <- round2(licY[licY$value==max(licY$value),]$value/sum(licY$value)*100)

# Text depending on license type
if (licY[licY$value==max(licY$value),]$licenseType %in% c("Årskort","Ugekort","Dagskort","Fritidsfiskerlicens")) {
    tY <-paste0(" Størstedelen (",L1,"\\%) af de adspurgte respondenter, som har et fisketegn, 
                svarer at de har ",tolower(licY[licY$value==max(licY$value),]$licenseType),".")
} else {
    tY <- paste0("Størstedelen (",L1,"\\%) af de adspurgte respondenter, som har et fisketegn, nægter at svare på hvilken type licens, de har.")
}

```


\subsection{Fisketegn}


Af de adspurte svarer `r nY` at de har et fisketegn, `r nN` svarer at de ikke har et fisketegn, mens `r nR` nægter at svare.



\vspace{0.2cm}

Diagrammet nedenfor til venstre viser fordelingen af licensstyper blandt de `r nY` adspurgte, som svarer, at de har et fisketegn.`r tY`
Til højre er vist et diagram, der viser årsager til, hvorfor nogle af respondenterne ikke har et fisketegn.
Hovedparten af de respondenter, som ikke har et fisketegn, er pensionister.


```{r, echo=FALSE, message=FALSE,warning=FALSE,include=FALSE}

########################################################################################

#     License plot

########################################################################################
licY <- licY[order(licY$value),]
#licY$spm3_5.2 <- as.factor(licY$spm3_5.2)
#licY$licenseType <- factor(licY$licenseType, levels=c("Dagskort","Fritidsfiskerlicens","Nægter at svare","Ugekort","Årskort"))
#Pie chart of license types

licY$percent <- round2(licY$value/sum(licY$value)*100)

bp <- ggplot(licY, aes(x = "", y = percent, fill = licenseType)) + 
    geom_bar(width = 1,stat="identity") 

pie1 <- bp + coord_polar(theta = "y") + blank_theme +
        scale_fill_brewer(palette="RdBu") +
        theme(axis.text.x=element_blank(),
              legend.title=element_blank(),
              legend.text=element_text(size=8)) +
        geom_text(aes(x=1.6, label = percent(percent/100)), size=3, position = position_stack(vjust = 0.5), fontface = "bold")  + 
        theme(plot.margin = unit(c(-1,0,-1,0), "cm"))+guides(fill=guide_legend(keywidth=0.2,keyheight=0.2,default.unit="inch"))+
        theme(legend.position = c(0.25, 0.0))+labs(title="Licenstyper")+theme(plot.title = element_text(hjust = 0.5))
    


#licN$spm3_5.3 <- factor(licN$noLicense, levels=c("Pensionist","Under 18 år","Nægter at svare","Andet"))
#licN$spm3_5.3 <- as.factor(licN$spm3_5.3)
licN <- licN[order(licN$value),]
#Pie chart of reasons not to hold a licens
licN$percent <- round2(licN$value/sum(licN$value)*100)

bp <- ggplot(licN, aes(x = "", y = percent, fill = noLicense)) + 
    geom_bar(width = 1,stat="identity") 

pie2 <- bp + coord_polar(theta = "y") + blank_theme +
        scale_fill_brewer(palette="RdBu") +
        theme(axis.text.x=element_blank(),
              legend.title=element_blank(),
              legend.text=element_text(size=8)) +
        geom_text(aes(x=1.6, label = percent(percent/100)), size=3, position = position_stack(vjust = 0.5), fontface = "bold")  + 
        theme(plot.margin = unit(c(-1,0,-1,0), "cm"))+guides(fill=guide_legend(keywidth=0.2,keyheight=0.2,default.unit="inch"))+
        theme(legend.position = c(0.25, 0.0))+labs(title="Årsager til ikke at have licens")+theme(plot.title = element_text(hjust = 0.5))

    

```

```{r, echo=FALSE, message=FALSE,warning=FALSE,results='asis', fig.pos="ht",fig.height=4}

grid.arrange( pie1, pie2, ncol=2)

```



\newpage


\section{Fangst}



På turene er der registreret `r length(unique(catch$species))` forskellige arter. Nogle arter er kun registeret i antal og andre kun i vægt. Fangsterne tildeles en kode; 1. Til mad/konsum, 2. Til madding, 3. De skal smides væk, 4. Genudsat i live, 5. Genudsat død eller 9. Til andre formål.
Kode 3 anvendes kun ved den tilgængelige fangst, mens kodernerne 4 og 5 kun anvendes til den del af fangsten, som ikke er tilgængelig for registrering. \

\vspace{-0.7cm}

\subsection{Tilgængelig fangst}


For den del af fangsten, som det var muligt at måle, er følgende arter blevet registretet (obs: der er ikke nødvendigvis sammenhæng mellem antal og vægt, da nogle fangster kun er opgjort i antal og andre kun i vægt):

\vspace{0.4cm}

```{r, echo=FALSE, message=FALSE,warning=FALSE,results='asis', fig.pos="ht!",fig.height=3}


catchP1 <- ddply(catch[catch$catchCategory=="C",], .(species,catchCategory,code), summarize, number=sumNA(number),weight=sumNA(weight))
catchP1[is.na(catchP1$code),"code"] <- "Ikke angivet"
catchP1 <- rbind(catchP1, cbind(expand.grid(species=levels(factor(catchP1$species)), catchCategory=levels(factor(catchP1$catchCategory)),code=levels(factor(catchP1$code)), number=NA,weight=NA)))

PT1 <- ggplot(catchP1[catchP1$catchCategory=="C",], aes(x=factor(species),y=number,fill=code)) +
      geom_bar(stat="identity",position="dodge",aes(fill=factor(code))) +#coord_flip()+
      labs(y = "Antal", x="")+theme_minimal() +
        scale_fill_brewer(palette="RdBu") + labs(fill="Kode")+ theme(legend.position="bottom")
        #+guides(fill=guide_legend(keywidth=0.2,keyheight=0.2,default.unit="inch"))
PT2 <- ggplot(catchP1[catchP1$catchCategory=="C",], aes(x=factor(species),y=weight,fill=code)) +
      geom_bar(stat="identity",position="dodge",aes(fill=factor(code))) +#coord_flip()+
      labs(y = "Vægt (kg)", x="")+theme_minimal() +
        scale_fill_brewer(palette="RdBu") +labs(fill="Kode")#+scale_fill_manual(values=c("#D6604D","#4393C3"))+
  #scale_fill_manual(values=wes_palette(name="Darjeeling"))+
      

mylegend <- g_legend(PT1)

grid.arrange(arrangeGrob(PT1 + theme(legend.position="none"),
                         PT2 + theme(legend.position="none"),
                         nrow=1),
             mylegend, nrow=2,heights=c(10, 1))
```

\vspace{-0.5cm}

\subsubsection{Torsk}


Oversigten her viser, hvor mange torsk der er blevet registreret under turene. Kun den tilgængelige del af fangsten er medtaget. Der er desuden blevet registreret `r sumNA(catch[catch$species=="TOR" & catch$catchCategory=="R",]$number)` torsk som utilgængelig fangst.


```{r, include=FALSE}

catchQ <- merge(catch,tripC[,c("tripId","yearqtr")],all.x=TRUE)
catchTOR <- subset(catchQ, catchQ$species=="TOR" & catchQ$number==1 & catchQ$catchCategory=="C")
#catchTOR <- catchQ[catchQ$species=="TOR" & catchQ$number==1 & catchQ$catchCategory=="C" ,]


cod_info <- data.frame(sample=c("Total","Lengths","Weights","Otoliths",
                                "Lengths+weights", "Lengths+weights+otoliths"),
                       number=c(sumNA(catch[catch$species=="TOR" & catch$catchCategory=="C",]$number),
                                 nrow(catch[!is.na(catch$length) & catch$species=="TOR" & catch$catchCategory=="C",]),
                         nrow(catchTOR[!is.na(catchTOR$weight),]),nrow(catchTOR[catchTOR$otolith=="Y" & !is.na(catchTOR$otolith),]),
                         nrow(catchTOR[!is.na(catchTOR$weight) & !is.na(catchTOR$length),]), 
                         nrow(catchTOR[!is.na(catchTOR$weight) & !is.na(catchTOR$length) & catchTOR$otolith=="Y" & !is.na(catchTOR$otolith),])))

#write.csv(cod_info, "X:\\Line\\RekreativtFiskeri\\REKREA\\Data\\CodSampleInfo.csv",quote=FALSE, row.names = FALSE)
```


\begin{center}        
\begin{tcolorbox}[colback=white!5,colframe=blue!40!black,width=0.6\textwidth]
\renewcommand{\arraystretch}{1.2}
\renewcommand{\tabcolsep}{9pt}
  \begin{tabularx}{0.90\textwidth}{p{6cm}lll}
       \textbf{Antal total:} &  `r c(sumNA(catch[catch$species=="TOR" & catch$catchCategory=="C",]$number))`& & \\  
       \textbf{Antal længder:} & `r nrow(catch[!is.na(catch$length) & catch$species=="TOR" & catch$catchCategory=="C",])` & & \\
       \textbf{Antal vægte:} & `r nrow(catchTOR[!is.na(catchTOR$weight),])` & & \\
       \textbf{Antal øresten:} & `r nrow(catchTOR[catchTOR$otolith=="Y" & !is.na(catchTOR$otolith),])` & & \\
       \textbf{Antal længder+vægte:} & `r nrow(catchTOR[!is.na(catchTOR$weight) & !is.na(catchTOR$length),])` & & \\
       \textbf{Antal længder+vægte+øresten:} & `r nrow(catchTOR[!is.na(catchTOR$weight) & !is.na(catchTOR$length) & catchTOR$otolith=="Y" & !is.na(catchTOR$otolith),])` & &
  \end{tabularx}
\end{tcolorbox}
\end{center}

\subsubsection{Længde/vægt-forhold for torsk}

```{r, echo=FALSE, message=FALSE,warning=FALSE,results='asis', fig.pos="ht!",fig.height=5}

library(RColorBrewer)


rdbu_col <- c("#B2182B","#4393C3", "#F4A582","#2166AC", "#67001F",
              "#D1E5F0", "#D6604D","#D6604D", "#FDDBC7","#053061")   

# "#67001F" mmr 5
# "#B2182B" mr 1
# "#D6604D" r 7
# "#F4A582" lr 9
# "#FDDBC7" llr 3
# "#F7F7F7" hvid!
# "#D1E5F0" llb 6
# "#92C5DE" lb 8
# "#4393C3" b 2
# "#2166AC" mb 4
# "#053061" mmb 10



TOR1 <- ggplot(catchTOR, aes(x=as.numeric(length),y=weight,color=factor(yearqtr))) +
      geom_point(aes(color=factor(yearqtr)),size=1.5) +
      labs(x = "Længde (cm)", y="Vægt (kg)")+theme_minimal()  +#scale_color_brewer(palette="Set3")+
      labs(color="Kvartal")+ theme(legend.position="bottom")+scale_x_continuous(limits = c(25, NA))+
      theme(panel.border = element_rect(colour = "black", fill=NA),
            panel.grid.major = element_line(colour="darkgrey", size=0.5)) +scale_color_manual(values = rdbu_col[c(1:length(unique(catchTOR$yearqtr)))])
TOR1

#brewer.pal(length(unique(yearqtr)), "RdBu")[c(1:5,7:11)]



TOR2 <- ggplot(catchTOR, aes(x=factor(age),y=weight)) +
      geom_boxplot(aes(fill=factor(yearqtr))) +
      labs(x = "Alder", y="Vægt (kg)")+theme_minimal() + scale_color_brewer(palette="RdBu")+
      labs(color="Kvartal")+ theme(legend.position="bottom")

#TOR2

```



```{r, include=FALSE}


#V_today <- format(Sys.Date(),"%d%m%y")

#colnames(iTurW) <- c("tripNum","person","date","icesSquare","postCode","placeCode","type","typeName","numberInCharter",
                 #    "tripId","numberYes","numberNo","numberTotal","month","quarter","year")

#iTurO <- iTurW[,c("tripId","tripNum","date","year","quarter","month","person","icesSquare",
                   #     "postCode","placeCode","type","typeName","numberInCharter","numberYes","numberNo","numberTotal")]

#write.csv(catchW,paste0("X:\\Line\\RekreativtFiskeri\\REKREA\\Data_out\\REKREA_species_",V_today,".csv"),quote=FALSE,row.names = FALSE)
#write.csv(iTurO,paste0("X:\\Line\\RekreativtFiskeri\\REKREA\\Data_out\\REKREA_trips_",V_today,".csv"),quote=FALSE,row.names = FALSE)


```

