
---
fontsize: 12pt
geometry: top=2cm, bottom=2cm, left=2cm, right=2cm,headsep=1cm
header-includes:
- \usepackage{booktabs}
- \usepackage{longtable}
- \usepackage{floatrow}
- \usepackage[T1]{fontenc}
- \usepackage[danish]{babel}
- \usepackage[utf8]{inputenc}
- \usepackage{graphicx}
- \usepackage{fancyhdr}
- \pagestyle{fancy}
- \fancyhf{}
- \fancyfoot{}
- \usepackage{pifont}
- \usepackage{amssymb}
- \usepackage[table]{xcolor}
- \usepackage{ragged2e}
- \usepackage{catchfile}
- \usepackage{array}
- \usepackage[export]{adjustbox}
- \usepackage{multirow}
- \linespread{1.15}
- \usepackage{tabularx}
- \usepackage{tcolorbox}
- \usepackage{lipsum}
- \usepackage{float}
output:
  pdf_document: default
  word_document: default
  fig_caption: false
---

\renewcommand{\familydefault}{\sfdefault}
\sffamily

\renewcommand{\familydefault}{\sfdefault}
\sffamily

```{r define_input, echo=FALSE, warning = FALSE}

#Parameters
year<- 2018
quarter <- 4
species <- NULL
areas <- NULL#"Østlige Østersø"
# logbookPath <- sprintf("Q:/dfad/data/Data/logdata/nylog%s.sas7bdat",year-2000)
logbookPath <- "Q:/dfad/users/trkj/data/logbook18.rds"
landingDecPath <- "Q:/dfad/data/Data/afrdata/bms_tabel.sas7bdat"

# year<- @paramYear
# quarter <- @paramQuarter
# species <- c(@paramSpecies)
# areas <- c(@paramAreas)
# logbookPath <- 
# landingDecPath <- 


konsum_cats <- c('IND','KON')
discard_cats <- c('DIS','SLP',"BMS")
# bms_cats <- c('BMS')

# Defaulter til disse arter om områder hvis ikke andet angives
if (is.null(species)){
    vigtige_arter <- c('TOR','RSP','TNG','KUL','HVL','ISG','PGH','SLH')
    }
if (!is.null(species)){vigtige_arter <- species}

if (is.null(areas)){
    vigtige_omraader <- c("Nordsøen","Kattegat","Skagerrak","Vestlige Østersø","Østlige Østersø")
    }
 if (!is.null(areas)){vigtige_omraader <- areas}


```


```{r set_libraries, include=FALSE}

#Libraries
if (!require(sqldf)) {
  install.packages("sqldf", repos="http://ftp.ussg.iu.edu/CRAN/")
  library(sqldf)
}
if (!require(RODBC)) {
  install.packages("RODBC", repos="http://ftp.ussg.iu.edu/CRAN/")
  library(RODBC)
}
if (!require(xtable)) {
  install.packages("xtable", repos="http://ftp.ussg.iu.edu/CRAN/")
  library(xtable)
}
if (!require(ggmap)) {
  install.packages("ggmap", repos="http://ftp.ussg.iu.edu/CRAN/")
  library(ggmap)
}
if (!require(gplots)) {
  install.packages("gplots", repos="http://ftp.ussg.iu.edu/CRAN/")
  library(gplots)
}
if (!require(grid)) {
  install.packages("grid", repos="http://ftp.ussg.iu.edu/CRAN/")
  library(grid)
}
if (!require(reshape)) {
  install.packages("reshape", repos="http://ftp.ussg.iu.edu/CRAN/")
  library(reshape)
} 
if (!require(reshape2)) {
  install.packages("reshape2", repos="http://ftp.ussg.iu.edu/CRAN/")
  library(reshape2)
}
if (!require(ggrepel)) {
  install.packages("ggrepel", repos="http://ftp.ussg.iu.edu/CRAN/")
  library(ggrepel)
}
if (!require(knitr)) {
  install.packages("knitr", repos="http://ftp.ussg.iu.edu/CRAN/")
  library(knitr)
}
if (!require(gridExtra)) {
  install.packages("gridExtra", repos="http://ftp.ussg.iu.edu/CRAN/")
  library(gridExtra)
}
if (!require(stringr)) {
  install.packages("stringr", repos="http://ftp.ussg.iu.edu/CRAN/")
  library(stringr)
}
if (!require(data.table)) {
  install.packages("data.table", repos="http://ftp.ussg.iu.edu/CRAN/")
  library(data.table)
}
if (!require(dplyr)) {
  install.packages("dplyr", repos="http://ftp.ussg.iu.edu/CRAN/")
  library(dplyr)
}
if (!require(tidyr)) {
  install.packages("tidyr", repos="http://ftp.ussg.iu.edu/CRAN/")
  library(tidyr)
}
if (!require(haven)) {
  install.packages("haven", repos="http://ftp.ussg.iu.edu/CRAN/")
  library(haven)
}
```




```{r functions, include=FALSE}
round2 = function(x) trunc(x+0.5);
sumNA = function(x) sum(x,na.rm=T);

gg_color_hue <- function(n) {
  hues = seq(15, 375, length = n + 1)
  hcl(h = hues, l = 65, c = 100)[1:n]
}

makeOverView <- function(temptable,tripdata, imp=NA){
        alleVigtige <- ifelse(is.na(imp),"alle","udvalgte")
        alleVigtige2 <- ifelse(is.na(imp),"Arter","Udvalgte arter")
        
        temptable[is.na(temptable)]<-0
        
        cat("\\renewcommand{\\arraystretch}{1.5}")
        cat("\\begin{tabularx}{\\textwidth}{@{}lXr@{}}")
        # cat("\\begin{center}")
        cat(sprintf("\\rowcolor{white} \\textbf{Antal ture:} & %s \\\\",
                   nrow(tripdata)))
        cat(sprintf("\\rowcolor{white} \\textbf{Gennemsnitlig turlængde:} & %s dage \\\\",
                   round(mean(tripdata$avgTripDays,na.rm=T),digits=1))) 
        cat(sprintf("\\rowcolor{white} \\textbf{Turnumre:} & %s \\\\",
                   toString(sort(unique(tripdata$trip))))) 
        cat(sprintf("\\rowcolor{white} \\textbf{Total antal stationer:} & %s \\\\",
                   sum(tripdata$stations)))
        cat(sprintf("\\rowcolor{white} \\textbf{%s indsamlet:} & %s \\\\ ",
                    alleVigtige2,
                    length(unique(temptable$speciesCode))))
        cat(sprintf("\\rowcolor{white} \\textbf{Vægt af discard på %s arter:} & %s kg \\\\ ",
                   alleVigtige,
                   prettyNum2(sum(temptable$Discard, na.rm=T),nsmall=0)))
        cat(sprintf("\\rowcolor{white} \\textbf{Vægt af %s landede arter:} & %s kg \\\\ ",
                   alleVigtige,
                   prettyNum2(sum(temptable$Landet, na.rm=T),nsmall=0)))
        cat(sprintf("\\rowcolor{white} \\textbf{Samlet vægt af %s arter:} & %s kg \\\\ ",
                    alleVigtige,prettyNum2(sum(temptable$Total, na.rm=T),nsmall=0), ""))
        cat(sprintf("\\rowcolor{white} \\textbf{Discard-pct. af samlet vægt:} & %s \\%s \\\\",
                   prettyNum2(round((sum(temptable$Discard, na.rm=T)-
                                       sum(temptable$BMS_lb,na.rm=T))/
                                      sum(temptable$Total, na.rm=T)*100,2)),
                   "%"))
        cat(sprintf("\\rowcolor{white} \\textbf{Vægt af BMS på %s arter 
                    (fra logbøger):} & %s kg \\\\ ",
                   alleVigtige,
                   prettyNum2(sum(temptable$BMS_lb, na.rm=T))))
        cat(sprintf("\\rowcolor{white} \\textbf{Vægt af BMS på %s arter
                    (fra afr./lan.erk.):} & %s kg & ",
                    alleVigtige,
                    prettyNum2(sum(temptable$BMS_ld, na.rm=T))))
        cat(paste0("\\end{tabularx}"))
        
}

makeDiscardTable <- function(temptable){
    
  # temptable[is.na(temptable)]<-0
    temp0 <- data.frame(lapply(temptable, prettyNum2))
    
    library(Hmisc)
    temp <- format.df(temp0, na.blank = TRUE)
    
    
    
    colnames(temp0)<-c("\\textbf{Kode}",
               "\\textbf{Art}",
               "\\textbf{Discard (kg)}",
               # "\\textbf{fids}",
               "\\textbf{Landet (kg)}",
               "\\textbf{Total (kg)}",
               "\\textbf{Discard \\%}",
               "\\textbf{BMS (afr/lan)}",
               # "\\textbf{fids}",
               "\\textbf{BMS (log)}"
               # "\\textbf{fids}"
               )
        
        # cat("\\rowcolors{12}{}{lightgray}")
        # cat("\\begin")
        
        
        mylatex(temp0,
                file='',
                # cgroup= c("\\textbf{Kode}","\\textbf{Art}","\\textbf{Discard (kg)}","\\textbf{Landet (kg)}","\\textbf{Total (kg)}","\\textbf{Discard-\\%}"),
                # n.cgroup = c(1,1,1,1,1),
                booktabs =F,
                longtable=TRUE,
                size="small",
                lines.page=4000,
                # cdec = c(0,0,2,2,2,2),
                # dcolumn = TRUE,
                where='H',
                # decimal.mark = ",",
                caption=paste0("Vægt af genudsatte arter i ",
                               ifelse(area=="Andre områder", "andre områder",area)),
                helveticva=TRUE,
                col.just=c("l","l",rep("|r",6)),
                collabel.just=c("l","l",rep("r",6)),
                rowlabel = "",
                rowname=NULL,na.blank=T
                # ,
                # center='none'
                )
    
        detach(package:Hmisc)
}

prettyNum2 <- function(x,digits=2,nsmall=2){
  return(prettyNum(format(x,digits=digits,nsmall=nsmall),big.mark = ".",decimal.mark = ","))}

```

```{r echo = F}
opts_chunk$set(fig.lp = '')
options(OutDec= ",",scipen=999)

```



```{r generate_data, include=FALSE, cache=FALSE} 

query <- sprintf("SELECT s.[year]
      ,s.[cruise]
      ,s.[trip],t.logBldNr
      --,s.[tripType]
      ,s.[station]
      --,s.[dateGearStart]
	  ,t.dateStart
	  ,t.dateEnd
    ,t.platform1
     -- ,s.[quarterGearStart]
      ,s.[dfuArea]
      ,s.[statisticalRectangle]
      ,s.[speciesCode]
	  ,l.dkName
      ,s.[landingCategory]
      ,s.[weightTotal]
  FROM [SpeciesListRaised] as s
  left join L_species as l
  on s.speciesCode = l.speciesCode
  left join Trip as t
  on (s.year = t.year
  and s.cruise = t.cruise
  and s.trip = t.trip)
  where s.cruise in ('SEAS','MON')
  and s.speciesCode not in ('AAA','INV')
  and s.year = %s
  and s.quarterGearStart = %s",year,quarter)


channel <- odbcConnect("FishLineDW")
dat <- sqlQuery(channel, query,stringsAsFactors=FALSE)
# areatable <- sqlQuery(channel, getAreas, stringsAsFactors=FALSE)
close(channel)


data_1 <- dat %>% 
    mutate(# affald er ikke discard - fiskerne tager det med i land
        landingCategory = ifelse(speciesCode %in% 
                                        c("AF1","AF2","AF3","AF4","AF5"), 
                                    "KON", landingCategory),
        dis = ifelse(landingCategory %in% discard_cats, weightTotal, NA),
        # bms = ifelse(landingCategory %in% bms_cats, weightTotal, NA),
        lan = ifelse(landingCategory %in% konsum_cats, weightTotal, NA),
        tripHours = as.numeric(difftime(dateEnd,dateStart,units = "hours")),
        tripDays = as.numeric(difftime(dateEnd,dateStart,units = "days")),
        logBldNr = ifelse(is.na(as.numeric(logBldNr)),
                          sprintf("%s_%s",platform1,format(dateEnd,"%y%m%d")),
                          ifelse(str_detect(logBldNr, "_")==T,
                                 logBldNr,
                                 str_pad(logBldNr,width = 10,side = "left",pad = 0))),
        # additional trip identifiers based on fid_ldato(yymmdd)
        # ldato in dfad may be different than the one we log, hence these
        # additions of the day before and the day after
        logBldNrDayAfter = ifelse(str_detect(logBldNr,"_")==T,
                           sprintf("%s_%s",platform1,format(dateEnd+1,"%y%m%d")),
                           NA),
        logBldNrDayBefore = ifelse(str_detect(logBldNr,"_")==T & 
                                     format(dateStart,"%y%m%d")!=format(dateEnd,"%y%m%d"),
                           sprintf("%s_%s",platform1,format(dateEnd-1,"%y%m%d")),
                           NA))
        
        

areatable <- 
    data.frame(dfuArea = c("22","23","24","25","26","27","28","29","30","31","32","4A","4B","4C","20","21",NA),
               farvand = c("Vestlige Østersø","Vestlige Østersø","Vestlige Østersø","Østlige Østersø","Østlige Østersø","Østlige Østersø","Østlige Østersø","Østlige Østersø", "Østlige Østersø", "Østlige Østersø", "Østlige Østersø", "Nordsøen","Nordsøen","Nordsøen","Skagerrak","Kattegat","Andre områder"))
areatable$farvand2 <- factor(areatable$farvand, levels = c("Nordsøen","Kattegat","Skagerrak","Vestlige Østersø","Østlige Østersø","Andre områder"))

data0 <- left_join(data_1, areatable, by = "dfuArea")

```

```{r minimum_landing_size, include=FALSE, cache=FALSE} 
# Minimum landing size in 2010 for several species in Danish waters, BEK nr 788 af 25/06/2010# https://fiskeristyrelsen.dk/lyst-og-fritidsfiskeri/mindstemaal-og-fredningstider/mindstemaal-i-saltvand/									
MLS <- data.frame("art" = c("Brill","Cod","Dab","Flounder","Haddock","Hake","Herring","Ling","Atlantic mackerel","Nephrops","Plaice","Saith","Salmon","Sole","Trout","Turbut","Whiting"),
"speciesCode"	= c("SLH","TOR","ISG","SKR","KUL","KLM","SIL","LNG","MAK","DVH","RSP","MSJ","LKS","TNG","ORD","PGH","HVL"),																
"Skagerrak" = c(30,30,25,25.5,27,30,18,NA,20,10.5,27,30,60,24,40,30,23),
"Kattegat" = c(30,30,25,25.5,27,30,18,NA,20,10.5,27,30,60,24,40,30,23),
"Nordsøen" = c(30,35,25,25.5,30,27,20,30,30,8.5,27,35,60,24,40,30,27),
"Vestlige_Østersø" = c(30,38,25,23,27,30,NA,NA,NA,10.5,25,30,60,24,40,30,NA),
"Østlige_Østersø" = c(30,38,25,23,27,30,NA,NA,NA,10.5,25,30,60,24,40,30,NA),
note = NA,
stringsAsFactors = F)


MLS2010 <- tidyr::gather(MLS,area, length, -note, -speciesCode, -art)
MLS2010$note[MLS2010$speciesCode=="SKR" & MLS2010$area=="Baltic"] <- "23 in SD 22-25"
MLS2010$length_mm <- MLS2010$length*10

```

```{r loadSAS, include=F}
# if (!exists("logbook")){logbook <- read_sas(logbookPath)}
if (!exists("logbook")){logbook <- readRDS(logbookPath)}
if (!exists("landingDec")){landingDec <- read_sas(landingDecPath)}

```

```{r loadSAS2, include=F}

# logbook <- read.csv(sprintf("logbog_bms_%s_%s.csv",quarter,year),stringsAsFactors = F)
# landingDec <- read.csv(sprintf("afr-landek_bms_%s_%s.csv",quarter,year),stringsAsFactors = F)



landingDec$ldato <- as.Date(landingDec$ldato,origin = "1960-01-01")
landingDec$year <- format(landingDec$ldato,"%Y")
landingDec$qtr <- ceiling(as.numeric(format(landingDec$ldato,"%m"))/3)

landingDec$fvd[landingDec$fvd=="3AN"]<-"20"
landingDec$fvd[landingDec$fvd=="3AS"]<-"21"
landingDec$fvd[landingDec$fvd=="3B"]<-"23"
landingDec$fvd[landingDec$fvd=="3C"]<-"22"
landingDec$fvd[landingDec$fvd=="3C22"]<-"22"
landingDec$fvd[landingDec$fvd=="3C24"]<-"24"
landingDec$fvd[landingDec$fvd=="3D22"]<-"22"
landingDec$fvd[landingDec$fvd=="3D25"]<-"25"
landingDec$fvd[landingDec$fvd=="3D26"]<-"26"
landingDec$fvd[landingDec$fvd=="3D27"]<-"27"


logbook$fvd[logbook$fvd=="3AN"]<-"20"
logbook$fvd[logbook$fvd=="3AS"]<-"21"
logbook$fvd[logbook$fvd=="3B"]<-"23"
logbook$fvd[logbook$fvd=="3C"]<-"22"
logbook$fvd[logbook$fvd=="3C22"]<-"22"
logbook$fvd[logbook$fvd=="3C24"]<-"24"
logbook$fvd[logbook$fvd=="3D22"]<-"22"
logbook$fvd[logbook$fvd=="3D25"]<-"25"
logbook$fvd[logbook$fvd=="3D26"]<-"26"
logbook$fvd[logbook$fvd=="3D27"]<-"27"


logbook2 <- logbook %>% 
  filter(logbldnr %in% data0$logBldNr &
           Um_kode_eng == "BMS") %>% 
  group_by(fid,logbldnr,fvd,art) %>% 
  dplyr::summarise(fangst_logbook = sum(fangst,na.rm = T)) %>% 
  ungroup() %>% 
  dplyr::rename(logBldNr=logbldnr,
         platform1 = fid,
         speciesCode = art,
         dfuArea = fvd) %>% 
  left_join(areatable)

write.csv(logbook %>% filter(logbldnr %in% logbook2$logBldNr),
          row.names = F,
          file = sprintf("logbog_bms_%s_%s.csv",quarter,year),
          fileEncoding = "UTF-8")


landingDec2 <- landingDec %>% 
  mutate(logbldnr = ifelse(logbldnr=="",
                            sprintf("%s_%s",FID,format(ldato,"%y%m%d")),
                            logbldnr)) %>% 
  # filter(year == year & qtr == quarter)
  filter(logbldnr %in% unique(c(data0$logBldNr))) %>% 
                                # data0$logBldNrDayBefore,
                                # data0$logBldNrDayAfter)
                              
  group_by(FID,logbldnr,fvd,art) %>% 
  dplyr::summarise(fangst_ld = sum(hel,na.rm=T)) %>% 
  rename(logBldNr=logbldnr,
         platform1 = FID,
         speciesCode = art,
         dfuArea = fvd) %>% 
  left_join(areatable)

write.csv(landingDec %>% filter(logbldnr %in% landingDec2$logBldNr),
          row.names = F,
          file = sprintf("afr-landek_bms_%s_%s.csv",quarter,year),
          fileEncoding = "UTF-8")


data <- data0 %>% 
  group_by(year,cruise,trip,logBldNr,station,dateStart,dateEnd,platform1,
           dfuArea,statisticalRectangle,speciesCode,dkName,landingCategory,
           tripHours,tripDays,farvand) %>% 
  summarise(weightTotal = sum(weightTotal,na.rm=T)) %>% 
  # left_join(logbook2) %>%
  # left_join(landingDec2) %>% 
  ungroup()


discard_va <- round(sum(data$weightTotal[data$speciesCode %in% vigtige_arter &
                           data$farvand %in% vigtige_omraader &
                             data$landingCategory=="DIS"], na.rm=T), 2)


bms_va <- data.frame(bms_log=numeric(),bms_dec=numeric(),stringsAsFactors = F)
bms_va[nrow(bms_va)+1,]<-list(sum(logbook2$fangst_logbook),sum(landingDec2$fangst_ld))  
  
# data %>%
#   filter(speciesCode %in% vigtige_arter &
#            farvand %in% vigtige_omraader) %>% 
#   group_by(year,farvand,logBldNr,speciesCode) %>% 
#   summarise(bms_log =round(mean(fangst_logbook, na.rm=T), 2),
#             bms_dec = round(mean(fangst_ld, na.rm=T), 2)) %>% 
#   group_by(year) %>% 
#   summarise(bms_log=sum(bms_log,na.rm=T),
#             bms_dec=sum(bms_dec,na.rm=T)) %>% 
#   ungroup()

landings_va <- round(sum(data$weightTotal[data$speciesCode %in% vigtige_arter &
                           data$farvand %in% vigtige_omraader &
                             data$landingCategory=="KON"], na.rm=T), 2)
total_va <- round(sum(data$weightTotal[data$speciesCode %in% vigtige_arter &
                           data$farvand %in% vigtige_omraader], na.rm=T), 2)
discardpct_va <- round((discard_va-bms_va$bms_dec[1]) / total_va * 100, 2)

Arter <- data %>% 
  ungroup() %>% 
  filter(speciesCode %in% vigtige_arter) %>% 
  arrange(dkName) %>% 
  distinct(dkName) %>% 
  pull(dkName) 

#sort(unique(data[data$speciesCode %in% vigtige_arter, "dkName"]))
arter <-  tolower(Arter)
omraader <- data %>% 
  ungroup() %>% 
  filter(farvand %in% vigtige_omraader) %>% 
  arrange(farvand) %>% 
  distinct(farvand) %>% 
  pull(farvand)

data$dkName[data$speciesCode=="AF5"]<-"Andet affald"
```



<!-- define header -->
 
\lhead{\footnotesize Kvartalsrapport: `r quarter`. kvartal `r year`}
\lfoot{\footnotesize Udskrevet: \today }
\rfoot{\footnotesize \thepage}




\thispagestyle{empty}

\textbf{\LARGE Discard kvartals-rapport, `r quarter`. kvartal `r year`}


\vspace{2.5cm}
\textbf{\large Generelt om kvartalet:} 

\renewcommand{\arraystretch}{1.5}
\begin{tabularx}{\textwidth}{@{}lXr@{}}
\textbf{Antal ture:} & `r length(unique(data$trip))`&\\ 
\textbf{Ture i rapport:} & `r sort(unique(data$trip))`&\\ 
\textbf{Gennemsnitlig turlængde} & `r paste0(round(mean(unique(data$tripDays)),digits = 1), " dage")`&\\ 
\textbf{Total antal stationer:} & `r length(unique(data$station))` &\\
\textbf{Arter indsamlet:} & `r sprintf("%s ",length(unique(data$speciesCode)))`&\\ 
\textbf{Udvalgte områder:} & `r omraader`&\\
\textbf{Udvalgte arter:} & `r Arter`&\\
\textbf{Discard på udvalgte arter i udvalgte områder:} & `r paste(prettyNum2(discard_va,nsmall=0), "kg")` &\\
\textbf{Landede udvalgte arter i udvalgte områder:} & `r paste(prettyNum2(landings_va,nsmall=0), "kg")` &\\
\textbf{Samlet vægt af udvalgte arter i udvalgte områder:} & `r paste(prettyNum2(total_va,nsmall=0), "kg")` &\\
\textbf{Discard-pct. af samlet vægt:} & `r paste(prettyNum2(discardpct_va), "\\%")` &\\
\textbf{BMS på udvalgte områder (fra logbøger):} & `r paste(prettyNum2(sum(logbook2$fangst_logbook)), "kg")` &\\
\textbf{BMS på udvalgte områder (fra afr./lan.erk.):} & `r paste(prettyNum2(sum(landingDec2$fangst_ld)), "kg")` &
\end{tabularx}

<!-- TODO: indsæt discard/landinger/procent discard for vigtige arter -->

\newpage
\renewcommand{\contentsname}{Indhold}
\tableofcontents

\newpage

\rowcolors{12}{}{lightgray}

\setlength{\LTleft}{-20cm plus -1fill}
\setlength{\LTright}{\LTleft}

```{r maketable, message=FALSE, warning=FALSE, echo=FALSE, results='asis'} 
mylatex <- function (...) {
    o <- capture.output(latex(...))
    # this will strip /all/ line-only comments; or if you're only
    #  interested in stripping the first such comment you could
    #  adjust accordingly
    o <- grep('^%', o, inv=T, value=T)
    cat(o, sep='\n')
}

```           
\newpage


\section{Discard og landinger, udvalgte arter og områder}

```{r, introduction, message=FALSE,warning=FALSE,echo=FALSE, results='asis'}
arterInt <- ifelse(length(arter)!=1,
                   paste0(toString(arter[1:length(arter)-1]), 
                          " og ", arter[length(arter)]),
                   toString(arter))

omraaderInt <-  ifelse(length(omraader)!=1, 
                       paste0("De udvalgte farvande er i denne rapport ",
                              toString(omraader[1:length(omraader)-1]), 
                              " og ", 
                              omraader[length(omraader)]),
                       paste0("Det udvalgte farvand er i denne rapport ",
                              toString(omraader)))

cat(sprintf("I de følgende tabeller ses vægt af discard, landinger og total pr. farvand for de udvalgte arter fra de sejladser, hvor indsamlere fra DTU AQUA har deltaget. De%s udvalgte art%s er i denne rapport %s. %s. Tal for discard og landede arter er opgjort af indsamlere fra DTU AQUA. Tallene for BMS kommer fra logbøger eller afregninger og landingserklæringer.",
            ifelse(length(arter)==1,"n",""),ifelse(length(arter)==1,"","er"),
            arterInt, omraaderInt)
    )


```




\rowcolors{12}{}{lightgray}

\setlength{\LTleft}{-20cm plus -1fill}
\setlength{\LTright}{\LTleft}





```{r maketables, message=FALSE,warning=FALSE,echo=FALSE, results='asis'} 
for (area in vigtige_omraader){
    
   ld3 <- landingDec2 %>% 
    filter(farvand==area) %>% 
    group_by(speciesCode) %>% 
    summarise(BMS_ld = sum(fangst_ld))
  
  lb3 <- logbook2 %>% 
    filter(farvand==area) %>% 
    group_by(speciesCode) %>% 
    summarise(BMS_lb = sum(fangst_logbook))
  
    temptable <- data %>%
        filter(farvand == area & speciesCode %in% vigtige_arter) %>% 
        group_by(speciesCode,dkName) %>% 
       dplyr::summarise(Discard = round(sum(weightTotal[landingCategory=="DIS"], na.rm = T),2),
                         # Discard_fids = length(unique(platform1[!is.na(dis)])),
                         Landet = round(sum(weightTotal[landingCategory=="KON"], na.rm = T),2),
                         Total = round(sum(weightTotal, na.rm = T),2)) %>% 
        left_join(ld3) %>% 
        left_join(lb3) %>% 
         mutate(BMS_lb = ifelse(is.na(BMS_lb),0,BMS_lb),
                BMS_ld = ifelse(is.na(BMS_ld),0,BMS_ld),
           Discardpct = ifelse(is.na(Discard),0,round(sum(Discard-BMS_lb,na.rm=T)/Total*100,2))) %>% 
                         
                        #  BMS_ld = round(sum(landingDec2$fangst_ld[landingDec2$farvand==area &
                        #                                              landingDec2$speciesCode==speciesCode])),
                        # #mean(fangst_ld,na.rm=T),2),
                        #  # BMS_ld_fids = length(unique(platform1[!is.na(BMS_ld)])),
                        #  BMS_lb = round(sum(logbook2$fangst_logbook[logbook2$farvand==area &
                        #                                              logbook2$speciesCode==speciesCode])),
                        # #mean(fangst_logbook,na.rm=T),2),
                        #  
                        #  
                        #  # BMS_lb_fids = length(unique(platform1[!is.na(BMS_lb)]))
                        #  ) %>% 
      select(speciesCode,dkName,Discard,Landet,Total,Discardpct,BMS_ld,BMS_lb)
    
    
    temptable[is.na(temptable)]<-0
    
    temptrips <- data %>%
        filter(farvand == area & speciesCode %in% vigtige_arter) %>% 
        group_by(trip) %>%
        dplyr::summarise(trips = length(unique(trip)),
                         stations = length(unique(station)),
                         avgTripDays = mean(tripDays))

    
          areas <- sort(unique(areatable$dfuArea[areatable$farvand==area]))
      
          cat(paste0("\\subsection{",area,"} "))
        cat(paste0(area, " omfatter område", 
               ifelse(length(areas)>1,
                      paste0("rne ", toString(areas[1:length(areas)-1])," og ", 
                             areas[length(areas)]), 
                      paste0(" ",toString(areas))
                      )
               ,". \n")
        )

       

    if (nrow(temptable)>0){
        
        makeOverView(temptable,temptrips,1)
        
        makeDiscardTable(temptable)

    }else{
    cat("\nDer er ikke registreret landinger af de udvalgte arter i dette område.")
        }
}
```



```{r echo=FALSE}
animalquery <-  paste("SELECT     Animal.year, 
                                                  Animal.cruise,Animal.Trip, 
                                                  Animal.station, 
                                                  Animal.speciesCode,
                                                  Animal.landingCategory,
                                                  Animal.dfuArea,
                                                  Animal.individNum,
                                                  Animal.length,
                                                  --Animal.weight,Animal.number
                                                  (Animal.weight/Animal.number)*1000 AS weight
                                       FROM       Animal
                                       WHERE      Animal.year in (",paste0(year:(year-5),collapse=","),") AND
                                                  Animal.speciesCode IN ('", paste(vigtige_arter,collapse = "','"),"') AND
                                                 -- Animal.individNum > 0 AND
                                                  Animal.dfuArea in ('",paste0(unique(data$dfuArea),collapse="','"),"') AND
                                                  --Animal.trip in ('",paste0(unique(data$trip),collapse="','"),"') AND
                                                  --Animal.cruise in ('SEAS','MON') AND
                                                  Animal.quarterGearStart = (",quarter,") AND
                                                  Animal.length IS NOT NULL AND 
                                                  Animal.weight IS NOT NULL "
                                       , sep = "")

channel <- odbcConnect("FishLineDW")

db_dat_ind <- sqlQuery(channel,animalquery,stringsAsFactors=FALSE)
close(channel)

```
\newpage 
\section{Længde-vægt-fordeling}
I graferne nedenfor er plottet længde-vægt forhold for individfisk fra de udvalgte arter fra alle ture i de udvalgte områder i `r paste0(quarter, ". kvartal ", year)`. Med rød er markeret individer indsamlet på discard-togterne og kategoriseret som discard i `r paste0(quarter, ". kvartal ", year)`, med blå er markeret individer indsamlet på discard-togterne og kategoriseret som landinger. Med orange er markeret indsamlede individer der er kategoriseret som BMS. Med grå er markeret de øvrige arter, der er indsamlet af DTU AQUA i samme farvand og kvartal i de foregående fem år.

```{r echo=FALSE, results='asis', cache=FALSE, message=FALSE, warning=FALSE, fig.width=12, fig.height=5}
# Nasty length-weight plot generator. 

db_dat <- db_dat_ind[db_dat_ind$weight!=0 & db_dat_ind$length!=0,]

for (fvd in vigtige_omraader){
    
    areas <- unique(as.character(data$dfuArea[data$farvand==fvd]))
    cat(paste0("\\subsection{",fvd,"}"))
    
    db_dat2 <- db_dat[db_dat$dfuArea %in% areas,]
    
    if (nrow(db_dat2)>0){
    
        for (i in sort(unique(db_dat2$"speciesCode"))){
    
            db_spec <- db_dat2[db_dat2$speciesCode==i,]
            
            # if (nrow(db_spec[db_spec$landingCategory %in% 
            #                  c(konsum_cats,discard_cats,bms_cats),])>0){
                
            db_spec <- db_spec %>% 
                mutate(landingCat = 
                           ifelse(landingCategory %in% konsum_cats & 
                                    cruise %in% c("SEAS","MON") &
                                    year == year,"Landinger",
                                  ifelse(landingCategory %in% discard_cats & 
                                           cruise %in% c("SEAS","MON") &
                                           year == year,"Discard",
                                         # ifelse(landingCategory %in% bms_cats &
                                         #          cruise %in% c("SEAS","MON") &
                                         #          year == year,"BMS",
                                                "Øvrig database")))
            # )
            
            db_spec_observer <- db_spec[db_spec$cruise %in% c("SEAS","MON"),]
            db_spec_other <- db_spec[!(db_spec$cruise %in% c("SEAS","MON")),]
            
            cats_in_plot <- sort(unique(db_spec$landingCat),decreasing = T)
            
            if (nrow(db_spec_observer)>0){
              
              db_spec_observer_dis <- db_spec_observer %>% filter(landingCat=="Discard")
              db_spec_observer_kon <- db_spec_observer %>% filter(landingCat=="Landinger")
              db_spec_observer_bms <- db_spec_observer %>% filter(landingCat=="BMS")
              
              p <- ggplot(db_spec_observer, aes(x=length, y=weight,col=landingCat))
                
                if (nrow(db_spec_other)>0){
                  p <- p + geom_point(data=db_spec_other,pch=18,size=5)
                }
                # 
                # 
              # for (lc in c("Discard","Landinger","BMS")){
                p <- p + 
                    geom_point(data = db_spec_observer_dis, pch=18,size=5)+
                    geom_point(data = db_spec_observer_kon, pch=18,size=5)+
                    geom_point(data = db_spec_observer_bms, pch=18,size=5)
                # }
    
    
    if (length(MLS2010[MLS2010$speciesCode == i & 
                       MLS2010$area == str_replace(fvd," ","_") & 
                       !is.na(MLS2010$length_mm),"length_mm"])>0){
        
        limit = MLS2010$length_mm[MLS2010$speciesCode == i & 
                                    MLS2010$area == str_replace(fvd," ","_")]
        
    p <- p + geom_vline(aes(xintercept = limit ,linetype = "limit"), color = "red", size = 1)+
        scale_linetype_manual(values = "dashed",name="",labels=paste0("Mindstemål\n(",limit," mm)"))
     }
    
    p <- p + theme_minimal(base_size = 18)+
        labs(x = "Længde (mm)",
             y="Vægt (g)",
             title=paste0(" ",i, ", ",fvd, ", ", quarter," kvartal ", year))+
        theme(axis.title.y = element_text(vjust = 2),
              axis.title.x = element_text(vjust = -1),
              axis.line = element_line(colour = "black"),
              legend.title = element_text(size = 12, face = 'bold'),
              plot.title = element_text(face="bold",size = 16))+
        theme(plot.title = element_text(margin = margin(t = 10, b = -25)))+
        theme(panel.grid.major = element_line(colour="grey", size=0.5),
              panel.grid.major.x = element_blank())+
        theme(legend.position="right")+
        
        scale_color_manual(values=c("Landinger"="cadetblue3",
                                    "Discard"="red",
                                    "BMS"="orange"
                                    ,"Øvrig database"="grey80"
                                    ),
                           name="",
                           limits=cats_in_plot)+
        scale_x_continuous(expand = c(0, 0), limits = c(0,max(db_spec_observer$length,limit)*1.1)) + 
        scale_y_continuous(expand = c(0, 0), limits=c(0,max(db_spec_observer$weight)*1.1))
    
    plot(p)
        }
    }
    
    }else{cat("Der er ikke registreret arter med længder og vægte i dette farvand.")
        }
    }

```
\newpage
\section{Discard og landinger, alle arter og områder}

I de følgende tabeller ses indsamlede vægte på discard, landinger og en total for alle arter på sejladser, hvor indsamlere fra DTU AQUA har deltaget. 

\rowcolors{12}{}{lightgray}

\setlength{\LTleft}{-20cm plus -1fill}
\setlength{\LTright}{\LTleft}

```{r maketables_all, message=FALSE,warning=FALSE,echo=FALSE, results='asis'} 

for (area in sort(unique(areatable$farvand2))){#unique(data$farvand)){
      
  ld3 <- landingDec2 %>% 
    filter(farvand==area) %>% 
    group_by(speciesCode) %>% 
    summarise(BMS_ld = sum(fangst_ld))
  
  lb3 <- logbook2 %>% 
    filter(farvand==area) %>% 
    group_by(speciesCode) %>% 
    summarise(BMS_lb = sum(fangst_logbook))
  
       temptable <- data %>%
        filter(farvand == area) %>% 
        group_by(speciesCode,dkName) %>% 
       dplyr::summarise(Discard = round(sum(weightTotal[landingCategory=="DIS"], na.rm = T),2),
                         # Discard_fids = length(unique(platform1[!is.na(dis)])),
                         Landet = round(sum(weightTotal[landingCategory=="KON"], na.rm = T),2),
                         Total = round(sum(weightTotal, na.rm = T),2)) %>% 
        left_join(ld3) %>% 
        left_join(lb3) %>% 
         mutate(BMS_lb = ifelse(is.na(BMS_lb),0,BMS_lb),
                BMS_ld = ifelse(is.na(BMS_ld),0,BMS_ld),
           Discardpct = ifelse(is.na(Discard),0,round(sum(Discard-BMS_lb,na.rm=T)/Total*100,2))) %>% 
                         
                        #  BMS_ld = round(sum(landingDec2$fangst_ld[landingDec2$farvand==area &
                        #                                              landingDec2$speciesCode==speciesCode])),
                        # #mean(fangst_ld,na.rm=T),2),
                        #  # BMS_ld_fids = length(unique(platform1[!is.na(BMS_ld)])),
                        #  BMS_lb = round(sum(logbook2$fangst_logbook[logbook2$farvand==area &
                        #                                              logbook2$speciesCode==speciesCode])),
                        # #mean(fangst_logbook,na.rm=T),2),
                        #  
                        #  
                        #  # BMS_lb_fids = length(unique(platform1[!is.na(BMS_lb)]))
                        #  ) %>% 
      select(speciesCode,dkName,Discard,Landet,Total,Discardpct,BMS_ld,BMS_lb)

       # 
        temptable[is.na(temptable)]<-0
        
        temptrips <- data %>%
            filter(farvand == area & speciesCode %in% vigtige_arter) %>% 
            group_by(trip) %>%
            dplyr::summarise(trips = length(unique(trip)),
                             stations = length(unique(station)),
                             avgTripDays = mean(tripDays))
        
        areas <- sort(unique(areatable$dfuArea[areatable$farvand==area]))
        
        cat(paste0("\\subsection{",area,"} "))
        cat(paste0(area, " omfatter område", 
                   ifelse(length(areas)>1,
                          paste0("rne ", toString(areas[1:length(areas)-1]),
                                 " og ", areas[length(areas)]), 
                          paste0(" ",toString(areas))
                          )
                   ,". "))
        
    if (nrow(temptable)>1){
      
        makeOverView(temptable,temptrips)
        makeDiscardTable(temptable)
        cat("\\\\ ")
    } else{
      cat("Ingen fangst er registreret i dette farvand. ")
    }
        
}
```

