
---
fontsize: 12pt
geometry: top=2cm, bottom=2cm, left=2cm, right=2cm,headsep=1cm
header-includes:
- \usepackage{booktabs}
- \usepackage{longtable}
- \usepackage{floatrow}
- \usepackage[T1]{fontenc}
- \usepackage[danish]{babel}
- \usepackage[utf8]{inputenc}
- \usepackage{graphicx}
- \usepackage{fancyhdr}
- \pagestyle{fancy}
- \fancyhf{}
- \fancyfoot{}
- \usepackage{pifont}
- \usepackage{amssymb}
- \usepackage[table]{xcolor}
- \usepackage{ragged2e}
- \usepackage{catchfile}
- \usepackage{array}
- \usepackage[export]{adjustbox}
- \usepackage{multirow}
- \linespread{1.15}
- \usepackage{tabularx}
- \usepackage{tcolorbox}
- \usepackage{lipsum}
- \usepackage{float}
output:
  pdf_document: default
  word_document: default
  fig_caption: false
---

\renewcommand{\familydefault}{\sfdefault}
\sffamily

\renewcommand{\familydefault}{\sfdefault}
\sffamily

```{r set_libraries, include=FALSE}
# Denne rapport bruges til at sammenligne data indsamlet af DTU's observatører på 
# discard-programmet med hvad der officielt er registreret af BMS i logbøger og 
# landingsdeklarationer. 
# 
# Som input skal bruges :
# - logdata, brug nylogYYYY.rds. Hvis logdata flyttes til en database, kan man med fordel kalde den i stedet. Så kan rapporten måske komme til at virke i Fiskeline.
# - bms_table, brug den i dfad/data/data/afr
# - kutterliste - hent den seneste fra fiskeriforening.dk
# 
# Rapporten genererer en pdf-fil og nogle csv-filer. Tjek op med csv-filerne at 
# tallene svarer til dem i pdf-rapporten. Tallene SKAL passe, selv om det måske er småting 
# der er i forskel. 


# Libraries
if (!require(pacman)) {
  install.packages("pacman", repos = "http://ftp.ussg.iu.edu/CRAN/")
  library(pacman)
}
p_load(sqldf,RODBC,stringr,lubridate,dplyr,tidyr,readxl,)
# try(detach("package:hms", unload=TRUE))
```


```{r define_input, echo=FALSE, warning = FALSE}
# rm(list = ls())
# Parameters
dateString <- format(Sys.Date(), "%Y%m%d")


filePath <- "Q:/dfad/users/trkj/data/data_fil_ff/"
year <- 2018
quarter <- 4
species <- NULL
areas <- NULL # "Østlige Østersø"
logbookPath <- sprintf("Q:/dfad/data/Data/logdata/nylog%s.rds", year - 2000)
landingDecPath <- "Q:/dfad/data/Data/afrdata/bms_tabel.rds"
members <- "21082019-kutterliste.xlsx"
speciesPath <- "Q:/mynd/SAS Library/Arter/art.csv"

if (!exists("logbook0")) {
  logbook0 <- readRDS(logbookPath)
}
# if (!exists("logbook0")){logbook0 <- readRDS(logbookPath)}
if (!exists("landingDec0")) {
  landingDec0 <- readRDS(landingDecPath)
}


# filePath <- ""
# year<- @paramYear
# quarter <- @paramQuarter
# species <- c(@paramSpecies)
# areas <- c(@paramAreas)
# logbook0 <- readRDS(@paramBMSlog)
# landingDecPath0 <- readRDS(@paramBMStable)
# members <- @paramMembers
# speciesPath <- "art.csv"

konsum_cats <- c("IND", "KON")
discard_cats <- c("DIS", "SLP", "BMS", "SÆL")
# bms_cats <- c('BMS')

# Defaulter til disse arter om områder hvis ikke andet angives
if (is.null(species)) {
  vigtige_arter <- c("TOR", "RSP", "TNG", "KUL", "HVL", "ISG", "PGH", "SLH")
}
if (!is.null(species)) {
  vigtige_arter <- species
}

if (is.null(areas)) {
  vigtige_omraader <- c("Nordsøen", "Kattegat", "Skagerrak", "Vestlige Østersø", "Østlige Østersø")
}
if (!is.null(areas)) {
  vigtige_omraader <- areas
}

# quarters are found this way, because trips may start in one quarter and end in another
startOfQuarter <- sprintf("%s-%s-01", year, 
                          str_pad(string = as.character(3 * quarter - 2), 
                                  width = 2, side = "left", pad = "0"))
startNextQuarter <- as.Date(startOfQuarter) %m+% months(3)




```

```{r find_members, include=F}
members2 <- readxl::read_xlsx(members,skip = 1)
memberFids <- trimws(unique(members2$Kutternr.))
```





```{r functions, include=FALSE}
round2 <- function(x) trunc(x + 0.5)
sum2 <- function(x) sum(x, na.rm = T)
gg_color_hue <- function(n) {
  hues <- seq(15, 375, length = n + 1)
  hcl(h = hues, l = 65, c = 100)[1:n]
}

prettyNum2 <- function(x) {
  return(prettyNum(round2(x), big.mark = ".", decimal.mark = ","))
}
prettyNum3 <- function(x, nsmall = 1) {
  # return(prettyNum(format(x,nsmall=nsmall),big.mark = ".",decimal.mark = ","))
  return(prettyNum(format(round(x, digits = nsmall), nsmall = nsmall), big.mark = ".", decimal.mark = ","))
}

makeOverView <- function(temptable, tripdata, imp = NA) {
  alleVigtige <- ifelse(is.na(imp), "alle", "udvalgte")
  alleVigtige2 <- ifelse(is.na(imp), "Arter", "Udvalgte arter")

  temptable[is.na(temptable)] <- 0

  cat("\\renewcommand{\\arraystretch}{1.5}")
  cat("\\begin{tabularx}{\\textwidth}{@{}lXr@{}}")
  # cat("\\begin{center}")
  cat(sprintf(
    "\\rowcolor{white} \\textbf{Antal ture:} & %s \\\\",
    nrow(tripdata)
  ))
  cat(sprintf(
    "\\rowcolor{white} \\textbf{Gennemsnitlig turlængde:} & %s dage \\\\",
    round(mean(tripdata$avgTripDays, na.rm = T), digits = 1)
  ))
  cat(sprintf(
    "\\rowcolor{white} \\textbf{Turnumre:} & %s \\\\",
    toString(sort(unique(tripdata$trip)))
  ))
  cat(sprintf(
    "\\rowcolor{white} \\textbf{Total antal stationer:} & %s \\\\",
    sum(tripdata$stations)
  ))
  cat(sprintf(
    "\\rowcolor{white} \\textbf{%s indsamlet:} & %s \\\\ ",
    alleVigtige2,
    length(unique(temptable$speciesCode))
  ))
  cat(sprintf(
    "\\rowcolor{white} \\textbf{Vægt af discard på %s arter:} & %s kg \\\\ ",
    alleVigtige,
    prettyNum2(sum2(temptable$Discard))
  ))
  cat(sprintf(
    "\\rowcolor{white} \\textbf{Vægt af %s landede arter:} & %s kg \\\\ ",
    alleVigtige,
    prettyNum2(sum2(temptable$Landet))
  ))
  cat(sprintf(
    "\\rowcolor{white} \\textbf{Samlet vægt af %s arter:} & %s kg \\\\ ",
    alleVigtige, prettyNum2(sum2(temptable$Total)), ""
  ))
  cat(sprintf(
    "\\rowcolor{white} \\textbf{Discard-pct. af samlet vægt:} & %s \\%s \\\\",
    prettyNum3(round((sum2(temptable$Discard) -
      sum2(temptable$BMS_lb)) /
      sum2(temptable$Total) * 100, 2)),
    "%"
  ))
  cat(sprintf(
    "\\rowcolor{white} \\textbf{Vægt af BMS på %s arter
                    (fra afr./lan.erk.):} & %s kg \\\\ ",
    alleVigtige,
    prettyNum2(sum(temptable$BMS_ld, na.rm = T))
  ))
  cat(sprintf(
    "\\rowcolor{white} \\textbf{Vægt af BMS på %s arter 
                    (fra logbøger):} & %s kg & ",
    alleVigtige,
    prettyNum2(sum(temptable$BMS_lb, na.rm = T))
  ))
  cat(paste0("\\end{tabularx}"))
}

makeDiscardTable <- function(temptable) {
  temptable[nrow(temptable) + 1, ] <- list(
    "",
    "Total",
    sum2(temptable$Discard),
    sum2(temptable$Landet),
    sum2(temptable$Total),
    sum2(temptable$Discard-temptable$BMS_lb) / sum2(temptable$Total) * 100,
    sum2(temptable$BMS_ld),
    sum2(temptable$BMS_lb)
  )
  # temptable[is.na(temptable)]<-0
  temp0 <- data.frame(cbind(
    temptable[, 1:2],
    lapply(temptable[, 3:5], prettyNum2),
    lapply(temptable[, 6], prettyNum3),
    lapply(temptable[, 7:8], prettyNum2)
  ),
  stringsAsFactors = F
  )

  temp0 <- data.frame(lapply(temp0, as.character), stringsAsFactors = F)
  temp0[nrow(temp0), ] <- sprintf("\\textbf{%s}", temp0[nrow(temp0), ])
  # temp0$Discardpct[nrow(temp0)]<-prettyNum3(sum2(temptable$Discard)/sum2(temptable$Total)*100)

  library(Hmisc)
  temp <- format.df(temp0, na.blank = TRUE)



  colnames(temp0) <- c(
    "\\textbf{Kode}",
    "\\textbf{Art}",
    "\\textbf{Discard (kg)}",
    # "\\textbf{fids}",
    "\\textbf{Landet (kg)}",
    "\\textbf{Total (kg)}",
    "\\textbf{Discard \\%}",
    "\\textbf{BMS (afr/lan) (kg)}",
    # "\\textbf{fids}",
    "\\textbf{BMS (log) (kg)}"
    # "\\textbf{fids}"
  )

  # cat("\\rowcolors{12}{}{lightgray}")
  # cat("\\begin")


  mylatex(temp0,
    file = "",
    booktabs = F,
    longtable = TRUE,
    size = "small",
    lines.page = 4000,
    where = "H",
    caption = paste0(
      "Vægt af genudsatte arter i ",
      ifelse(area == "Andre områder", "andre områder", area)
    ),
    helveticva = TRUE,
    col.just = c("l", "l", rep("|r", 6)),
    collabel.just = c(
      "l", "l",
      rep(">{\\centering}p{1.5cm}", 6)
    ),
    # rep(">{\\centering}p{2cm}",2)),
    rowlabel = "",
    rowname = NULL, na.blank = T
    # ,
    # center='none'
  )

  detach(package:Hmisc)
}
```

```{r echo = F}
# opts_chunk$set(fig.lp = "")
options(OutDec = ",", scipen = 999)
```



```{r generate_data, include=FALSE, cache=FALSE} 

query <- sprintf("SELECT s.[year]
      ,s.[cruise]
      ,s.[trip],t.logBldNr
      --,s.[tripType]
      ,s.[station]
      --,s.[dateGearStart]
	  ,t.dateStart
	  ,t.dateEnd
    ,t.platform1
     -- ,s.[quarterGearStart]
      ,s.[dfuArea]
      ,s.[statisticalRectangle]
      ,s.[speciesCode]
	  ,l.dkName
      ,s.[landingCategory]
      ,s.[weightTotal]
  FROM [SpeciesListRaised] as s
  left join L_species as l
  on s.speciesCode = l.speciesCode
  left join Trip as t
  on (s.year = t.year
  and s.cruise = t.cruise
  and s.trip = t.trip)
  where s.cruise in ('SEAS','MON')
  and s.speciesCode not in ('INV')
  and s.year = %s
  and t.dateEnd > '%s'
  and t.dateEnd < '%s'
  and t.platform1 in ('%s')", 
  year, startOfQuarter, startNextQuarter,paste0(memberFids,collapse="','"))


channel <- odbcConnect("FishLineDW")
dat <- sqlQuery(channel, query, stringsAsFactors = FALSE)
close(channel)
```



```{r generate_data2, include=FALSE, cache=FALSE} 

data_1 <- dat %>%
  mutate( # affald er ikke discard - fiskerne tager det med i land
    landingCategory = ifelse(speciesCode %in%
      c("AF1", "AF2", "AF3", "AF4", "AF5"),
    "KON", landingCategory
    ),
    dis = ifelse(landingCategory %in% discard_cats, weightTotal, NA),
    # bms = ifelse(landingCategory %in% bms_cats, weightTotal, NA),
    lan = ifelse(landingCategory %in% konsum_cats, weightTotal, NA),
    tripHours = as.numeric(difftime(dateEnd, dateStart, units = "hours")),
    tripDays = as.numeric(difftime(dateEnd, dateStart, units = "days")),
    logBldNr = ifelse(is.na(as.numeric(logBldNr)),
      sprintf("%s_%s", platform1, format(dateEnd, "%y%m%d")),
      ifelse(str_detect(logBldNr, "_") == T,
        logBldNr,
        str_pad(logBldNr, width = 10, side = "left", pad = 0)
      )
    ),
    # additional trip identifiers based on fid_ldato(yymmdd)
    # ldato in dfad may be different than the one we log, hence these
    # additions of the day before and the day after
    # logBldNrDayAfter = ifelse(str_detect(logBldNr, "_") == T,
    #   sprintf("%s_%s", platform1, format(dateEnd + 1, "%y%m%d")),
    #   NA
    # ),
    # logBldNrDayBefore = ifelse(str_detect(logBldNr, "_") == T &
    #   format(dateStart, "%y%m%d") != format(dateEnd, "%y%m%d"),
    # sprintf("%s_%s", platform1, format(dateEnd - 1, "%y%m%d")),
    # NA
    # )
  )



areatable <-
  data.frame(
    dfuArea = c("22", "23", "24", "25", "26", "27", "28", "29", "30", "31", 
                "32", "4A", "4B", "4C", "20", "21", NA),
    farvand = c(
      rep("Vestlige Østersø", 3), rep("Østlige Østersø", 8),
      rep("Nordsøen", 3), "Skagerrak", "Kattegat", "Andre områder"
    ),
    stringsAsFactors = F
  )
areatable$farvand2 <- factor(areatable$farvand, 
                             levels = c("Nordsøen", "Kattegat", "Skagerrak", 
                                        "Vestlige Østersø", "Østlige Østersø", "Andre områder"))

data0 <- left_join(data_1, areatable, by = "dfuArea")
```

```{r minimum_landing_size, include=FALSE, cache=FALSE} 
# Minimum landing size in 2010 for several species in Danish waters, BEK nr 788 af 25/06/2010# https://fiskeristyrelsen.dk/lyst-og-fritidsfiskeri/mindstemaal-og-fredningstider/mindstemaal-i-saltvand/
MLS <- data.frame(
  "art" = c("Brill", "Cod", "Dab", "Flounder", "Haddock", "Hake", "Herring", "Ling", "Atlantic mackerel", "Nephrops", "Plaice", "Saith", "Salmon", "Sole", "Trout", "Turbut", "Whiting"),
  "speciesCode" = c("SLH", "TOR", "ISG", "SKR", "KUL", "KLM", "SIL", "LNG", "MAK", "DVH", "RSP", "MSJ", "LKS", "TNG", "ORD", "PGH", "HVL"),
  "Skagerrak" = c(30, 30, 25, 25.5, 27, 30, 18, NA, 20, 10.5, 27, 30, 60, 24, 40, 30, 23),
  "Kattegat" = c(30, 30, 25, 25.5, 27, 30, 18, NA, 20, 10.5, 27, 30, 60, 24, 40, 30, 23),
  "Nordsøen" = c(30, 35, 25, 25.5, 30, 27, 20, 30, 30, 8.5, 27, 35, 60, 24, 40, 30, 27),
  "Vestlige_Østersø" = c(30, 38, 25, 23, 27, 30, NA, NA, NA, 10.5, 25, 30, 60, 24, 40, 30, NA),
  "Østlige_Østersø" = c(30, 38, 25, 23, 27, 30, NA, NA, NA, 10.5, 25, 30, 60, 24, 40, 30, NA),
  note = NA,
  stringsAsFactors = F
)


MLS2010 <- tidyr::gather(MLS, area, length, -note, -speciesCode, -art)
MLS2010$note[MLS2010$speciesCode == "SKR" & MLS2010$area == "Baltic"] <- "23 in SD 22-25"
MLS2010$length_mm <- MLS2010$length * 10
```

```{r loadSAS, include=F}
# In this chunk, species from DFAD is aligned with speciesCodes from Fiskeline (there are some differences)
speciesDFAD <- read.csv(speciesPath)
  # read_sas("Q:/mynd/SAS Library/Arter/art.sas7bdat")

speciesDFAD$SSOAPAphiaId <- as.numeric(speciesDFAD$SSOAPAphiaId)
spDFAD <- speciesDFAD %>%
  filter(!start %in% c("AAA", "???")) %>%
  select(start, art, eart, latin, SSOAPAphiaId) # %>%
# mutate(start = ifelse(art=="Uspecificeret Art","AAA",start))


channel <- odbcConnect("FishLine")
speciesFL <- sqlQuery(channel, "select * from L_species", stringsAsFactors = FALSE)
# areatable <- sqlQuery(channel, getAreas, stringsAsFactors=FALSE)
close(channel)
spFL <- speciesFL %>%
  select(speciesCode, dkName, ukName, latin, aphiaID) %>%
  mutate(latin = ifelse(speciesCode == "AAA", "Osteichthyes", latin))

spFL$dkName[spFL$speciesCode == "AF5"] <- "Andet affald"
species <- full_join(spFL, spDFAD, by = c("latin")) %>% select(speciesCode, start)



logbook <- left_join(logbook0, species, by = c("art" = "start"))
landingDec <- left_join(landingDec0, species, by = c("art" = "start"))
```

```{r loadSAS2, include=F}

# logbook <- read.csv(sprintf("logbog_bms_%s_%s.csv",quarter,year),stringsAsFactors = F)
# landingDec <- read.csv(sprintf("afr-landek_bms_%s_%s.csv",quarter,year),stringsAsFactors = F)



landingDec$ldato <- as.Date(landingDec$ldato, origin = "1960-01-01")
landingDec$year <- format(landingDec$ldato, "%Y")
landingDec$qtr <- ceiling(as.numeric(format(landingDec$ldato, "%m")) / 3)

landingDec$fvd[landingDec$fvd == "3AN"] <- "20"
landingDec$fvd[landingDec$fvd == "3AS"] <- "21"
landingDec$fvd[landingDec$fvd == "3B"] <- "23"
landingDec$fvd[landingDec$fvd == "3B23"] <- "23"
landingDec$fvd[landingDec$fvd == "3C"] <- "22"
landingDec$fvd[landingDec$fvd == "3C22"] <- "22"
landingDec$fvd[landingDec$fvd == "3C24"] <- "24"
landingDec$fvd[landingDec$fvd == "3D22"] <- "22"
landingDec$fvd[landingDec$fvd == "3D24"] <- "24"
landingDec$fvd[landingDec$fvd == "3D25"] <- "25"
landingDec$fvd[landingDec$fvd == "3D26"] <- "26"
landingDec$fvd[landingDec$fvd == "3D27"] <- "27"
landingDec$fvd[landingDec$fvd == "3D28"] <- "28"
landingDec$fvd[landingDec$fvd == "3D282"] <- "28"
landingDec$fvd[landingDec$fvd == "3D29"] <- "29"


logbook$fvd[logbook$fvd == "3AN"] <- "20"
logbook$fvd[logbook$fvd == "3AS"] <- "21"
logbook$fvd[logbook$fvd == "3B"] <- "23"
logbook$fvd[logbook$fvd == "3B23"] <- "23"
logbook$fvd[logbook$fvd == "3C"] <- "22"
logbook$fvd[logbook$fvd == "3C22"] <- "22"
logbook$fvd[logbook$fvd == "3C24"] <- "24"
logbook$fvd[logbook$fvd == "3D22"] <- "22"
logbook$fvd[logbook$fvd == "3D24"] <- "24"
logbook$fvd[logbook$fvd == "3D25"] <- "25"
logbook$fvd[logbook$fvd == "3D26"] <- "26"
logbook$fvd[logbook$fvd == "3D27"] <- "27"
logbook$fvd[logbook$fvd == "3D28"] <- "28"
logbook$fvd[logbook$fvd == "3D282"] <- "28"
logbook$fvd[logbook$fvd == "3D29"] <- "29"


logbook2 <- logbook %>%
  filter(logbldnr %in% data0$logBldNr &
    um_kode_eng == "BMS") %>%
  group_by(fid, logbldnr, fvd, art, speciesCode) %>%
  dplyr::summarise(fangst_logbook = sum(fangst, na.rm = T)) %>%
  ungroup() %>%
  dplyr::rename(
    logBldNr = logbldnr,
    platform1 = fid,
    # speciesCode = ifelse(is.na(speciesCode),art,speciesCode),
    dfuArea = fvd
  ) %>%
  left_join(areatable)

logbookOutput <- logbook %>%
  filter(logbldnr %in% logbook2$logbldNr &
    um_kode_eng == "BMS") %>%
  data.frame()
write.csv(logbookOutput,
  row.names = F,
  file = sprintf("%slogbog_bms_%s_%s_%s.csv", filePath, quarter, year, dateString),
  fileEncoding = "UTF-8", na = ""
)
# write.xlsx(logbookOutput,
#   file = sprintf("%slogbog_bms_%s_%s_%s.xlsx", filePath, quarter, year, dateString),
#   row.names = F, showNA = F
# )

logbook3 <- logbook2 %>%
  group_by(dfuArea, speciesCode) %>%
  summarise(
    landingCategory = "BMS_log",
    weight = sum2(fangst_logbook)
  )

landingDec2 <- landingDec %>%
  mutate(logbldnr = ifelse(logbldnr == "",
    sprintf("%s_%s", fid, format(ldato, "%y%m%d")),
    logbldnr
  )) %>%
  # filter(year == year & qtr == quarter)
  filter(logbldnr %in% unique(c(data0$logBldNr))) %>%
  # data0$logBldNrDayBefore,
  # data0$logBldNrDayAfter)

  group_by(fid, logbldnr, fvd, speciesCode) %>%
  dplyr::summarise(fangst_ld = sum(hel, na.rm = T)) %>%
  dplyr::rename(
    logBldNr = logbldnr,
    platform1 = fid,
    # speciesCode = art,
    dfuArea = fvd
  ) %>%
  left_join(areatable)

landingDecOutput <- landingDec %>%
  filter(logbldnr %in% landingDec2$logBldNr) %>%
  select(-year, -qtr) %>%
  data.frame()

write.csv(landingDecOutput,
  row.names = F,
  file = sprintf("%safr-landek_bms_%s_%s_%s.csv", filePath, quarter, year, dateString),
  fileEncoding = "UTF-8", na = ""
)
# write.xlsx(landingDecOutput,
#   file = sprintf("%safr-landek_bms_%s_%s_%s.xlsx", filePath, quarter, year, dateString),
#   row.names = F, showNA = F
# )

landingDec3 <- landingDec2 %>%
  group_by(dfuArea, speciesCode) %>%
  summarise(
    landingCategory = "BMS_afrlan",
    weight = sum(fangst_ld)
  )

```           

```{r, introduction2, include=F}

data <- data0 %>%
  group_by(
    year, cruise, trip, logBldNr, station, dateStart, dateEnd, platform1,
    dfuArea, statisticalRectangle, speciesCode, dkName, landingCategory,
    tripHours, tripDays, farvand
  ) %>%
  summarise(weightTotal = sum(weightTotal, na.rm = T)) %>%
  # left_join(logbook2) %>%
  # left_join(landingDec2) %>%
  ungroup()

data2 <- data %>%
  mutate(landingCategory = ifelse(landingCategory %in% konsum_cats, "KON",
    ifelse(landingCategory %in% discard_cats, "DIS", NA)
  )) %>%
  group_by(dfuArea, speciesCode, landingCategory) %>%
  summarise(weight = sum2(weightTotal))

# data2$landingCategory[data2$landingCategory %in% konsum_cats]<-"Landet (kg)"
# data2$landingCategory[data2$landingCategory %in% discard_cats]<-"Discard (kg)"

data2b <- bind_rows(data2, logbook3, landingDec3) %>%
  left_join(spFL %>% select(speciesCode, dkName))

data2c <- reshape2::dcast(data2b, dfuArea + speciesCode + dkName ~ landingCategory, value.var = "weight")

data3 <- data2c %>%
  left_join(areatable) %>%
  group_by(speciesCode, dkName, farvand, farvand2) %>%
  summarise(
    Discard = round(sum2(DIS),0),
    Landet = round(sum2(KON),0),
    Total = sum2(c(Discard, Landet)),
    BMS_ld = sum2(BMS_afrlan),
    BMS_lb = sum2(BMS_log),
    Discardpct = sum2((Discard-BMS_lb) / Total) * 100,
  ) %>%

  #    BMS_afrlan=sum2(BMS_afrlan),
  #    BMS_log=sum2(BMS_log),
  #    DIS=sum2(DIS),
  #    KON=sum2(KON),
  #    TotalKg = sum2(c(DIS,KON)),
  # discardPct = sum2(DIS/TotalKg)*100) %>%
  # select(speciesCode,dkName,DIS,KON,TotalKg,discardPct,BMS_afrlan,BMS_log) %>%
  ungroup()

discard_va <- round(sum(data$weightTotal[data$speciesCode %in% vigtige_arter &
  data$farvand %in% vigtige_omraader &
  data$landingCategory == "DIS"], na.rm = T), 2)


bms_va <- data.frame(bms_log = numeric(), bms_dec = numeric(), stringsAsFactors = F)
bms_va[nrow(bms_va) + 1, ] <- list(sum2(data3$BMS_lb), sum2(data3$BMS_ld))

# data %>%
#   filter(speciesCode %in% vigtige_arter &
#            farvand %in% vigtige_omraader) %>%
#   group_by(year,farvand,logBldNr,speciesCode) %>%
#   summarise(bms_log =round(mean(fangst_logbook, na.rm=T), 2),
#             bms_dec = round(mean(fangst_ld, na.rm=T), 2)) %>%
#   group_by(year) %>%
#   summarise(bms_log=sum(bms_log,na.rm=T),
#             bms_dec=sum(bms_dec,na.rm=T)) %>%
#   ungroup()

landings_va <- round(sum(data$weightTotal[data$speciesCode %in% vigtige_arter &
  data$farvand %in% vigtige_omraader &
  data$landingCategory == "KON"], na.rm = T), 2)
total_va <- round(sum(data$weightTotal[data$speciesCode %in% vigtige_arter &
  data$farvand %in% vigtige_omraader], na.rm = T), 2)
discardpct_va <- round((discard_va - bms_va$bms_log[1]) / total_va * 100, 2)

Arter <- data %>%
  ungroup() %>%
  filter(speciesCode %in% vigtige_arter) %>%
  arrange(dkName) %>%
  distinct(dkName) %>%
  pull(dkName)

# sort(unique(data[data$speciesCode %in% vigtige_arter, "dkName"]))
arter <- tolower(Arter)
omraader <- data %>%
  ungroup() %>%
  filter(farvand %in% vigtige_omraader) %>%
  arrange(farvand) %>%
  distinct(farvand) %>%
  pull(farvand)
```



<!-- define header -->
 
\lhead{\footnotesize Kvartalsrapport: `r quarter`. kvartal `r year`}
\lfoot{\footnotesize Udskrevet: \today }
\rfoot{\footnotesize \thepage}




\thispagestyle{empty}

\textbf{\LARGE Discard kvartals-rapport, `r quarter`. kvartal `r year`}


\vspace{2.5cm}
\textbf{\large Generelt om kvartalet:} 

\renewcommand{\arraystretch}{1.5}
\begin{tabularx}{\textwidth}{@{}lXr@{}}
\textbf{Antal ture:} & `r length(unique(data$trip))`&\\ 
\textbf{Ture i rapport:} & `r sort(unique(data$trip))`&\\ 
\textbf{Gennemsnitlig turlængde} & `r paste0(round(mean(unique(data$tripDays)),digits = 1), " dage")`&\\ 
\textbf{Total antal stationer:} & `r length(unique(data$station))` &\\
\textbf{Arter indsamlet:} & `r sprintf("%s ",length(unique(data$speciesCode)))`&\\ 
\textbf{Udvalgte områder:} & `r omraader`&\\
\textbf{Udvalgte arter:} & `r Arter`&\\
\textbf{Discard på udvalgte arter i udvalgte områder:} & `r paste(prettyNum2(discard_va), "kg")` &\\
\textbf{Landede udvalgte arter i udvalgte områder:} & `r paste(prettyNum2(landings_va), "kg")` &\\
\textbf{Samlet vægt af udvalgte arter i udvalgte områder:} & `r paste(prettyNum2(total_va), "kg")` &\\
\textbf{Discard-pct. af samlet vægt:} & `r paste(prettyNum3(discardpct_va), "\\%")` &\\
\textbf{BMS på udvalgte områder (fra afr./lan.erk.):} & `r paste(prettyNum2(sum(landingDec2$fangst_ld)), "kg")` &\\
\textbf{BMS på udvalgte områder (fra logbøger):} & `r paste(prettyNum2(sum(logbook2$fangst_logbook)), "kg")` &
\end{tabularx}

<!-- TODO: indsæt discard/landinger/procent discard for vigtige arter -->

\newpage
\renewcommand{\contentsname}{Indhold}
\tableofcontents

\newpage





\rowcolors{12}{}{lightgray}

\setlength{\LTleft}{-20cm plus -1fill}
\setlength{\LTright}{\LTleft}

```{r maketable, message=FALSE, warning=FALSE, echo=FALSE, results='asis'} 
mylatex <- function(...) {
  o <- capture.output(latex(...))
  # this will strip /all/ line-only comments; or if you're only
  #  interested in stripping the first such comment you could
  #  adjust accordingly
  o <- grep("^%", o, inv = T, value = T)
  cat(o, sep = "\n")
}
```           
\newpage


\section{Discard og landinger, udvalgte arter og områder}

```{r, introduction, message=FALSE,warning=FALSE,echo=FALSE, results='asis'}
arterInt <- ifelse(length(arter) != 1,
  paste0(
    toString(arter[1:length(arter) - 1]),
    " og ", arter[length(arter)]
  ),
  toString(arter)
)

omraaderInt <- ifelse(length(omraader) != 1,
  paste0(
    "De udvalgte farvande er i denne rapport ",
    toString(omraader[1:length(omraader) - 1]),
    " og ",
    omraader[length(omraader)]
  ),
  paste0(
    "Det udvalgte farvand er i denne rapport ",
    toString(omraader)
  )
)

cat(sprintf(
  "I de følgende tabeller ses vægt af discard, landinger og total pr. farvand for de udvalgte arter fra de sejladser, hvor indsamlere fra DTU AQUA har deltaget. De%s udvalgte art%s er i denne rapport %s. %s. Tal for discard og landede arter er opgjort af indsamlere fra DTU AQUA. Tallene for BMS kommer fra logbøger eller afregninger og landingserklæringer.",
  ifelse(length(arter) == 1, "n", ""), ifelse(length(arter) == 1, "", "er"),
  arterInt, omraaderInt
))
cat("\n")
```

Igennem rapporten beregnes discard-procenten som $\frac{(Discard - BMS(log))*100}{Total}$.



\rowcolors{12}{}{lightgray}

\setlength{\LTleft}{-20cm plus -1fill}
\setlength{\LTright}{\LTleft}





```{r maketables, message=FALSE,warning=FALSE,echo=FALSE, results='asis'} 
for (area in vigtige_omraader) {
  temptable <- data3 %>%
    ungroup() %>%
    filter(farvand == area & speciesCode %in% vigtige_arter) %>%
    select(speciesCode, dkName, Discard, Landet, Total, Discardpct, BMS_ld, BMS_lb)

  temptable[is.na(temptable)] <- 0

  temptrips <- data %>%
    filter(farvand == area & speciesCode %in% vigtige_arter) %>%
    group_by(trip) %>%
    dplyr::summarise(
      trips = length(unique(trip)),
      stations = length(unique(station)),
      avgTripDays = mean(tripDays)
    )


  areas <- sort(unique(areatable$dfuArea[areatable$farvand == area]))

  cat(paste0("\\subsection{", area, "} "))
  cat(paste0(
    area, " omfatter område",
    ifelse(length(areas) > 1,
      paste0(
        "rne ", toString(areas[1:length(areas) - 1]), " og ",
        areas[length(areas)]
      ),
      paste0(" ", toString(areas))
    ), ". \n"
  ))



  if (nrow(temptable) > 0) {
    makeOverView(temptable, temptrips, 1)

    makeDiscardTable(temptable)
  } else {
    cat("\nDer er ikke registreret landinger af de udvalgte arter i dette område.")
  }
}
```



```{r echo=FALSE}
animalquery <- paste("SELECT     Animal.year, 
                                                  Animal.cruise,Animal.Trip, 
                                                  Animal.station, 
                                                  Animal.speciesCode,
                                                  Animal.landingCategory,
                                                  Animal.quarterGearStart,
                                                  Animal.dfuArea,
                                                  Animal.individNum,
                                                  Animal.length,
                                                  --Animal.weight,Animal.number
                                                  (Animal.weight/Animal.number)*1000 AS weight
                                       FROM       Animal
                                       WHERE      Animal.year in (", paste0(year:(year - 5), collapse = ","), ") AND
                                                  Animal.speciesCode IN ('", paste(vigtige_arter, collapse = "','"), "') AND
                                                 -- Animal.individNum > 0 AND
                                                  Animal.dfuArea in ('", paste0(unique(data$dfuArea), collapse = "','"), "') AND
                                                  --Animal.trip in ('", paste0(unique(data$trip), collapse = "','"), "') AND
                                                  --Animal.cruise in ('SEAS','MON') AND
                                                  Animal.quarterGearStart = (", quarter,
  ") AND
                                                  Animal.length IS NOT NULL AND 
                                                  Animal.weight IS NOT NULL ",
  sep = ""
)

channel <- odbcConnect("FishLineDW")

db_dat_ind <- sqlQuery(channel, animalquery, stringsAsFactors = FALSE)
close(channel)
```
\newpage 
\section{Længde-vægt-fordeling}
I graferne nedenfor er plottet længde-vægt forhold for individfisk fra de udvalgte arter fra alle ture i de udvalgte områder i `r paste0(quarter, ". kvartal ", year)`. Med rød er markeret individer indsamlet på discard-togterne og kategoriseret som discard i `r paste0(quarter, ". kvartal ", year)`, med blå er markeret individer indsamlet på discard-togterne og kategoriseret som landinger. Med orange er markeret indsamlede individer der er kategoriseret som BMS. Med grå er markeret de øvrige arter, der er indsamlet af DTU AQUA i samme farvand og kvartal i de foregående fem år.

```{r echo=FALSE, results='asis', cache=FALSE, message=FALSE, warning=FALSE, fig.width=12, fig.height=5}
# Nasty length-weight plot generator.

db_dat <- db_dat_ind[db_dat_ind$weight != 0 & db_dat_ind$length != 0, ]

for (fvd in vigtige_omraader) {
  areas <- unique(as.character(data$dfuArea[data$farvand == fvd]))
  cat(paste0("\\subsection{", fvd, "}"))

  db_dat2 <- db_dat[db_dat$dfuArea %in% areas, ]

  if (nrow(db_dat2) > 0) {
    for (i in sort(unique(db_dat2$"speciesCode"))) {
      db_spec <- db_dat2[db_dat2$speciesCode == i, ]

      # if (nrow(db_spec[db_spec$landingCategory %in%
      #                  c(konsum_cats,discard_cats,bms_cats),])>0){

      db_spec$landingCat <- ifelse((db_spec$landingCategory %in% konsum_cats &
                                      db_spec$cruise %in% c("SEAS", "MON") &
                                      db_spec$year == year),
                                   "Landinger",
                                   ifelse((db_spec$year == year &
                                             db_spec$landingCategory %in% discard_cats &
                                             db_spec$cruise %in% c("SEAS", "MON")), 
                                          "Discard",
                                          "Øvrig database"))
      
      db_spec$landingCat[db_spec$year != year] <- "Øvrig database"
      # )
      
      currentTrips <- which(db_spec$cruise %in% c("SEAS", "MON") &
                              db_spec$year==year &
                              db_spec$quarterGearStart==quarter)
      
      db_spec_observer <- db_spec[currentTrips, ]
      # db_spec_other <- db_spec[-currentTrips, ]

      cats_in_plot <- sort(unique(db_spec$landingCat), decreasing = T)

      if (nrow(db_spec_observer) > 0) {
        # db_spec_observer_dis <- db_spec_observer %>% filter(landingCat == "Discard")
        # db_spec_observer_kon <- db_spec_observer %>% filter(landingCat == "Landinger")
        # db_spec_observer_bms <- db_spec_observer %>% filter(landingCat == "BMS")

        p <- ggplot(db_spec %>% arrange(desc(landingCat)), aes(x = length, y = weight, col = landingCat))+
          geom_point(pch = 18, size = 5)

        # if (nrow(db_spec_other) > 0) {
        #   p <- p + geom_point(data = db_spec_other, pch = 18, size = 5)
        # }
        # 
        # p <- p +
        #   geom_point(data = db_spec_observer_dis, pch = 18, size = 5) +
        #   geom_point(data = db_spec_observer_kon, pch = 18, size = 5) +
        #   geom_point(data = db_spec_observer_bms, pch = 18, size = 5)
        


        if (length(MLS2010[MLS2010$speciesCode == i &
          MLS2010$area == str_replace(fvd, " ", "_") &
          !is.na(MLS2010$length_mm), "length_mm"]) > 0) {
          limit <- MLS2010$length_mm[MLS2010$speciesCode == i &
            MLS2010$area == str_replace(fvd, " ", "_")]

          p <- p + geom_vline(aes(xintercept = limit, linetype = "limit"), color = "red", size = 1) +
            scale_linetype_manual(values = "dashed", name = "", labels = paste0("Mindstemål\n(", limit, " mm)"))
        }

        p <- p + theme_minimal(base_size = 18) +
          labs(
            x = "Længde (mm)",
            y = "Vægt (g)",
            title = paste0(" ", i, ", ", fvd, ", ", quarter, " kvartal ", year)
          ) +
          theme(
            axis.title.y = element_text(vjust = 2),
            axis.title.x = element_text(vjust = -1),
            axis.line = element_line(colour = "black"),
            legend.title = element_text(size = 12, face = "bold"),
            plot.title = element_text(face = "bold", size = 16)
          ) +
          theme(plot.title = element_text(margin = margin(t = 10, b = -25))) +
          theme(
            panel.grid.major = element_line(colour = "grey", size = 0.5),
            panel.grid.major.x = element_blank()
          ) +
          theme(legend.position = "right") +

          scale_color_manual(
            values = c(
              "Landinger" = "cadetblue3",
              "Discard" = "red",
              "BMS" = "orange", 
              "Øvrig database" = "grey80"
            ),
            name = "",
            limits = cats_in_plot
          ) +
          scale_x_continuous(expand = c(0, 0), limits = c(0, max(db_spec_observer$length, limit) * 1.1)) +
          scale_y_continuous(expand = c(0, 0), limits = c(0, max(db_spec_observer$weight) * 1.1))

        plot(p)
      }
    }
  } else {
    cat("Der er ikke registreret arter med længder og vægte i dette farvand.")
  }
}
```
\newpage
\section{Discard og landinger, alle arter og områder}

I de følgende tabeller ses indsamlede vægte på discard, landinger og en total for alle arter på sejladser, hvor indsamlere fra DTU AQUA har deltaget. 

\rowcolors{12}{}{lightgray}

\setlength{\LTleft}{-20cm plus -1fill}
\setlength{\LTright}{\LTleft}

```{r maketables_all, message=FALSE,warning=FALSE,echo=FALSE, results='asis'} 

for (area in sort(unique(areatable$farvand2))) { # unique(data$farvand)){

  temptable <- data3 %>%
    ungroup() %>%
    filter(farvand == area) %>%
    select(speciesCode, dkName, Discard, Landet, Total, Discardpct, BMS_ld, BMS_lb)


  #
  temptable[is.na(temptable)] <- 0

  temptrips <- data %>%
    filter(farvand == area & speciesCode %in% vigtige_arter) %>%
    group_by(trip) %>%
    dplyr::summarise(
      trips = length(unique(trip)),
      stations = length(unique(station)),
      avgTripDays = mean(tripDays)
    )

  areas <- sort(unique(areatable$dfuArea[areatable$farvand == area]))

  cat(paste0("\\subsection{", area, "} "))

  areasInSea <- if (area != "Andre områder") {
    paste0(
      area, " omfatter område",
      ifelse(length(areas) > 1,
        paste0(
          "rne ", toString(areas[1:length(areas) - 1]),
          " og ", areas[length(areas)]
        ),
        paste0(" ", toString(areas))
      ), ". "
    )
  } else {
    notAreas <- sort(unique(areatable$farvand2[areatable$farvand != "Andre områder"]))
    sprintf(
      "Andre områder omfatter områder der ikke er indeholdt i farvandene %s eller %s. \n",
      paste0(notAreas[1:length(notAreas) - 1], collapse = ", "),
      paste0(notAreas[length(notAreas)])
    )
  }
  cat(areasInSea)

  if (nrow(temptable) > 1) {
    makeOverView(temptable, temptrips)
    makeDiscardTable(temptable)
    # cat("\\\\ ")
  } else {
    cat("Ingen fangst er registreret i dette farvand. ")
  }
}
```
